臺灣高雄地方法院刑事判決　　　　　　　99年度重訴字第61號
公　訴　人　臺灣高雄地方法院檢察署檢察官
被　　　告　陳高富
選任辯護人　許惠珠律師
　　　　　　洪世崇律師
上列被告因偽造有價證券等案件，經檢察官提起公訴（99年度偵
字第4745號、第4749號）及追加起訴（98年度偵字第32367 號、
99年度偵緝字第2391號、第2392號），本院判決如下:
    主    文
本件免訴。
    理    由
一、公訴及追加起訴意旨均如起訴書及追加起訴書所載（詳附件
    一起訴書、附件二、三追加起訴書）。
二、按案件曾經判決確定者，應諭知免訴之判決，並得不經言詞
    辯論為之，刑事訴訟法第302 條第1 款、第307 條分別定有
    明文。又訴訟上所謂一事不再理之原則，關於實質上一罪或
    裁判上一罪，亦均有其適用，有最高法院60年台非字第77號
    判例要旨足資參照。又所稱同一案件包括事實上及法律上同
    一案件，係指所訴彼此兩案為同一被告，其被訴之犯罪事實
    亦屬同一者而言，至案件是否同一，應從被告與犯罪事實二
    方面觀察，實質上或裁判上一罪，其基本事實或有差異，惟
    在實體法上作成一罪，刑罰權僅為單一，其在法律上之事實
    關係既屬單一，具有不可分性，則檢察官雖僅就其犯罪事實
    一部起訴，效力仍及於全部，亦不失為同一案件，故就想像
    競合犯等之犯罪事實一部提起公訴，依審判不可分原則，其
    效力及於全部，其他部分自不得再行提起公訴。次按刑法上
    一行為而觸犯數罪名之想像競合犯存在之目的，在於避免對
    於同一不法要素予以過度評價，其所謂「同一行為」係指所
    實行者為完全或局部同一之行為而言。因此刑法修正刪除牽
    連犯之規定後，於修正前原認屬於方法目的或原因結果之不
    同犯罪，其間果有實行之行為完全或局部同一之情形，應得
    依想像競合犯論擬，有最高法院97年度台上字第3494號判決
    意旨可資參照。
三、本件被告陳高富前於民國96年5 月間某日，未經如附表四所
    示支票發票人之同意或授權，利用金雨公司內之印刷設備，
    以彩色影印打樣噴墨之方式，同時偽造如附表四所示具有價
    證券性質之支票共219 紙，並交予如附表所示之持票人而行
    使，足生損害於各發票人及持票人，因而經本院於民國98年
    12月11日以97年度訴字第1789號判處有期徒刑6 年。嗣被告
    不服上訴二審，由臺灣高等法院高雄分院於99年5 月19日以
    99年度上訴字第369 號判決駁回上訴。被告再次上訴，經最
    高法院於99年7 月22日駁回上訴確定在案，有本院97年度訴
    字第1789號刑事判決及臺灣高等法院被告前案紀錄表在卷可
    按（參本院99審訴394 號卷第11頁至第30頁判決、本院99重
    訴字第61號第11頁、第12頁前科紀錄表）。且查：
  (一)起訴意旨認被告涉犯偽造有價證券罪部分：
  1.檢察官起訴被告涉犯偽造有價證券犯行部分（即附件一起訴
    書），其中附件一之附表一編號1 、附表二編號1 、編號2
    、編號3 、編號4 、編號5 、編號6 、編號7 、編號10、編
    號12、編號13、編號14、編號16、編號18、編號19、編號20
    及編號21所示偽造之支票，經核與上開確定判決如附件四所
    列偽造支票相同（起訴與確定判決支票相同部分，詳如附件
    一所載附表之備註欄），此部分自屬事實上之同一案件。
  2.至起訴書附表二編號8 、編號9 、編號11、編號15及編號17
    所列偽造之支票，雖與上開確定判決所列偽造支票不同，惟
    依前開確定判決就附表四所示發票日期介於96年12月16日至
    97年5 月31日，橫跨約半年之219 紙偽造支票，經嚴格證據
    法則推論後，仍認定被告所稱：全部支票係於同一時間，一
    次同時偽造等語可採，而認被告僅涉犯一偽造有價證券罪。
    本件上開起訴書所列5 張偽造支票，發票日期均在附表四所
    列發票日期範圍之內，且被告於本院準備程序中，仍如前開
    案件審理中般，堅稱此部分亦係同一時間所偽造（參本院99
    審訴93 4號卷第44頁），復依公訴人所併送之卷證，並無證
    據證明被告於前案所認定之偽造時間外，另有獨立之偽造支
    票行為，被告此部分所稱，自無不採之理。被告既係於同一
    時間偽造支票，故此部分與前開確定判決所認定之部分，自
    屬實質上一罪，亦為同一案件至明，此可由附件二、附件三
    之追加起訴書中，就被告偽造支票部分，均於犯罪事實欄中
    說明業經判決確定而不予追訴而明。
  (二)起訴及追加起訴意旨認被告涉犯詐欺罪部分：依起訴及追加
    起訴意旨所描述之整體行為觀之，被告偽造支票後，係以「
    擔保借款」為由，向附件一起訴書及附件二、附件三追加起
    訴書所列附表所示之人詐得款項，顯然被告持偽造支票行使
    同時，亦在施行詐術，是其行使偽造有價證券與施行詐術二
    者有同時同地以「一個行為」為之之關係，其行使偽造有價
    證券之行為，自係為遂行詐取財之目的而從事之部分行為，
    依一般社會觀念，被告所為應係無可分割之整體法律上一行
    為，揆諸前開最高法院判決意旨及一般社會通念，認應評價
    為一罪方符合刑罰公平原則，如予數罪併罰，反有過度處罰
    之虞，與人民法律感情亦未契合，是應適度擴張「同一行為
    」之概念，認此情形為一行為觸犯數罪名之想像競合犯，並
    應論以較重之偽造有價證券罪，方屬適當（臺灣高等法院高
    雄分院99年度上訴字第1654號判決意旨參照）。則起訴及追
    加起訴意旨所認被告涉犯詐欺罪嫌部分，與前開確定判決所
    認被告偽造有價證券部分，既屬想像競合之裁判上一罪關係
    ，依審判不可分原則，前開偽造有價證券確定判決之效力及
    於全部，被告所涉詐欺罪嫌部分自不得再行提起公訴。
  (三)綜上，起訴及追加起訴意旨所認被告犯行，因與前開經判決
    確定之案件犯罪事實為同一案件，自為前案確定判決效力所
    及，依前開說明，爰不經言詞辯論，諭知免訴之判決。
四、依刑事訴訟法第302條第1款、第307條，判決如主文。
中    華    民    國   100    年    4     月    6     日
                  刑事第十四庭  審判長法  官  陳銘珠
                                      法  官  謝琬萍
                                      法  官  林揚奇
以上正本證明與原本無異。
如不服本判決應於收受判決後10日內向本院提出上訴書狀，並應
敘述具體理由；其未敘述上訴理由者，應於上訴期間屆滿後20日
內向本院補提理由書（均須按他造當事人之人數附繕本）「切勿
逕送上級法院」。
中    華    民    國   100    年    4     月    6     日
                                      書記官  何明昌
附件一：
臺灣高雄地方法院檢察署檢察官起訴書
                                       99年度偵字第4745號
                                       99年度偵字第4749號
被      告  陳高富  男  40歲（民國○○年○月○日生）
                    國民身分證統一編號：Ｚ000000000號
                    住高雄市○○區○○路94號5 樓之3
上列被告因偽造有價證券等案件，已經偵查終結，認應該提起公
訴，茲將犯罪事實及證據並所犯法條分敘如下：
             犯罪事實
一、陳高富係址設高雄市三民區○○○街297 號「金雨彩色印刷
    股份有限公司」（下稱金雨公司）負責人，因公司資金短缺
    ，為向他人順利借得現金週轉，竟基於意圖為自己不法之所
    有及偽造有價證券之犯意，於民國（下同）96年6 、7 月間
    某日，在金雨公司內，未經支票發票人大立國際百貨股份有
    限公司（原名大立伊勢丹百貨股份有限公司，下稱大立公司
    ）、大樂股份有限公司（下稱大樂公司）、大樂股份有限公
    司屏東分公司（下稱大樂公司屏東分公司）、大伊統百貨股
    份有限公司（下稱大伊統公司）、大統百貨企業股份有限公
    司（下稱大統公司）、大統百貨企業股份有限公司澄清分公
    司（下稱大統公司澄清分公司）之同意或授權，即利用金雨
    公司印刷機器，以彩色影印打樣噴墨之方式，擅自偽造如附
    表一、二所示具有價證券性質之支票共22張，並佯稱係上開
    公司所簽發，分別於96年11月28日、96年12月21日、96年12
    月26日、97年1 月24日、97年1 月29日、97年2 月27日交由
    鍾燿舟及不知情之任堂騏，再由任堂騏持向莊明華行使，以
    擔保金雨公司之支票債務，致鍾燿舟及莊明華不疑有他而陷
    入錯誤，因而分別借款新臺幣（下同）250 萬875 元及4,79
    4 萬8,000 元予陳高富，供金雨公司資金週轉之用，足生損
    害於支票發票人大立公司、大樂公司、大樂公司屏東分公司
    、大伊統公司、大統公司、大統公司澄清分公司、鍾燿舟及
    莊明華等人之權益。
二、案經鍾燿舟及莊明華訴請偵辦。
           證據並所犯法條
一、證據清單及待證事實：
┌──┬───────────┬────────────┐
│編號│  證   據   名   稱   │   待   證   事   實    │
├──┼───────────┼────────────┤
│  1 │被告陳高富之供述。    │坦承前揭全部犯罪事實。  │
├──┼───────────┼────────────┤
│  2 │告訴人鍾燿舟與莊明華之│指訴被告前揭犯罪事實。  │
│    │指訴。                │                        │
├──┼───────────┼────────────┤
│  3 │告訴代理人宋美容之指訴│附表所示支票均係偽造之事│
│    │。                    │實。                    │
├──┼───────────┼────────────┤
│  4 │證人任堂騏之證述。    │被告將附表所示支票交由其│
│    │                      │持向告訴人莊明華調度資金│
│    │                      │之事實。                │
├──┼───────────┼────────────┤
│  5 │被告偽造之支票影本22張│證明被告前揭犯行。      │
│    │。                    │                        │
├──┼───────────┼────────────┤
│  6 │被告簽發金雨公司支票及│佐證被告前揭犯行。      │
│    │退票理由單影本17張、告│                        │
│    │訴人提出之匯款申請書影│                        │
│    │本12張。              │                        │
├──┼───────────┼────────────┤
│  7 │大立公司、大樂公司、大│佐證被告前揭犯行。      │
│    │伊統公司、大統公司與金│                        │
│    │雨公司交易明細1份。   │                        │
└──┴───────────┴────────────┘
二、核被告所為，涉犯刑法第201條偽造有價證券罪、同法第339條
    第1 項詐欺取財罪罪嫌。按行使偽造有價證券，以取得票面價
    值之對價，固不另論詐欺罪，但如以偽造之有價證券供作擔保
    或作為新債清償而借款，則其借款之行為，為行使有價證券以
    外之另一行為，應依同法第50條之規定分論並罰。被告偽造如
    附表所示支票後復持以行使，其行使之低度行為應為偽造之高
    度行為所吸收，不另論罪。被告所涉詐欺取財、偽造有價證券
    等犯行，犯意各別，行為互異，請予分論併罰。至如附表所示
    偽造支票22張，請依刑法第205條規定宣告沒收。
三、依刑事訴訟法第251條第1項提起公訴。
     此  致
臺灣高雄地方法院
中    華    民    國    99    年    2     月    25    日
                              檢  察  官 趙 期 正
上正本證明與原本無異
中    華    民    國    99    年    3     月    4     日
                               書  記  官
附表一：（鍾燿舟部分）
┌──┬─────┬──────┬─────┬──────┬──────┬──────┐
│編號│支票發票人│付款行及帳號│ 支票號碼 │ 票載發票日 │票 面 金 額 │備    註    │
├──┼─────┼──────┼─────┼──────┼──────┼──────┤
│  1 │大樂股份有│彰化商業銀行│BS0000000 │97年3月31日 │250萬875元  │與附件四編號│
│    │限公司屏東│高雄分行帳號│          │            │            │61所示支票同│
│    │分公司    │0000000000號│          │            │            │            │
└──┴─────┴──────┴─────┴──────┴──────┴──────┘
附表二：（莊明華部分）
┌──┬─────┬──────┬─────┬──────┬──────┬──────┐
│編號│支票發票人│付款行及帳號│ 支票號碼 │ 票載發票日 │票 面 金 額 │備    註    │
├──┼─────┼──────┼─────┼──────┼──────┼──────┤
│  1 │大立伊勢丹│彰化商業銀行│CR0000000 │97年2月29日 │285萬1,360元│與附件四編號│
│    │百貨股份有│高雄分行帳號│          │            │            │149 所示支票│
│    │限公司    │0000000000號│          │            │            │同          │
├──┼─────┼──────┼─────┼──────┼──────┼──────┤
│  2 │大樂股份有│彰化商業銀行│BS0000000 │97年2月29日 │  221萬650元│與附件四編號│
│    │限公司屏東│高雄分行帳號│          │            │            │59所示支票同│
│    │分公司    │0000000000號│          │            │            │            │
├──┼─────┼──────┼─────┼──────┼──────┼──────┤
│  3 │大伊統百貨│彰化商業銀行│CR0000000 │97年1月31日 │290萬8,260元│與附件四編號│
│    │股份公司  │高雄分行帳號│          │            │            │184 所示支票│
│    │          │000000000號 │          │            │            │同          │
├──┼─────┼──────┼─────┼──────┼──────┼──────┤
│  4 │大樂股份有│彰化商業銀行│CR0000000 │97年2月29日 │253萬1,306元│與附件四編號│
│    │限公司    │高雄分行帳號│          │            │            │15所示支票同│
│    │          │0000000000號│          │            │            │            │
├──┼─────┼──────┼─────┼──────┼──────┼──────┤
│  5 │大伊統百貨│彰化商業銀行│CR0000000 │97年2月29日 │185萬3,260元│與附件四編號│
│    │股份公司  │高雄分行帳號│          │            │            │191 所示支票│
│    │          │000000000號 │          │            │            │同          │
├──┼─────┼──────┼─────┼──────┼──────┼──────┤
│  6 │大統百貨企│彰化商業銀行│CR0000000 │97年3月31日 │132萬1,068元│與附件四編號│
│    │業股份有限│高雄分行帳號│          │            │            │100 所示支票│
│    │公司      │000000000號 │          │            │            │同          │
├──┼─────┼──────┼─────┼──────┼──────┼──────┤
│  7 │大樂股份有│彰化商業銀行│CR0000000 │97年3月16日 │275萬5,600元│與附件四編號│
│    │限公司    │高雄分行帳號│          │            │            │18所示支票同│
│    │          │0000000000號│          │            │            │            │
├──┼─────┼──────┼─────┼──────┼──────┼──────┤
│  8 │大立伊勢丹│彰化商業銀行│CR0000000 │97年3月31日 │257萬6,510元│            │
│    │百貨股份有│高雄分行帳號│          │            │            │            │
│    │限公司    │0000000000號│          │            │            │            │
├──┼─────┼──────┼─────┼──────┼──────┼──────┤
│  9 │大伊統百貨│彰化商業銀行│CR0000000 │97年3月31日 │256萬8,340元│            │
│    │股份公司  │高雄分行帳號│          │            │            │            │
│    │          │000000000號 │          │            │            │            │
├──┼─────┼──────┼─────┼──────┼──────┼──────┤
│ 10 │大樂股份有│彰化商業銀行│CR0000000 │97年3月31日 │277萬5,890元│與附件四編號│
│    │限公司    │高雄分行帳號│          │            │            │32所示支票同│
│    │          │0000000000號│          │            │            │            │
│    │          │            │          │            │            │            │
├──┼─────┼──────┼─────┼──────┼──────┼──────┤
│ 11 │大立伊勢丹│彰化商業銀行│CR0000000 │97年4月16日 │259萬9,540元│            │
│    │百貨股份有│高雄分行帳號│          │            │            │            │
│    │限公司    │0000000000號│          │            │            │            │
├──┼─────┼──────┼─────┼──────┼──────┼──────┤
│ 12 │大統百貨企│彰化商業銀行│BR0000000 │97年3月26日 │229萬5,430元│與附件四編號│
│    │業股份有限│高雄分行帳號│          │            │            │119 所示支票│
│    │公司澄清分│0000000000號│          │            │            │同          │
│    │公司      │            │          │            │            │            │
├──┼─────┼──────┼─────┼──────┼──────┼──────┤
│ 13 │大樂股份有│彰化商業銀行│CR0000000 │97年4月16日 │278萬5,950元│與附件四編號│
│    │限公司    │高雄分行帳號│          │            │            │33所示支票同│
│    │          │0000000000號│          │            │            │            │
├──┼─────┼──────┼─────┼──────┼──────┼──────┤
│ 14 │大樂股份有│彰化商業銀行│BS0000000 │97年4月26日 │252萬8,950元│與附件四編號│
│    │限公司屏東│高雄分行帳號│          │            │            │74所示支票同│
│    │分公司    │0000000000號│          │            │            │            │
├──┼─────┼──────┼─────┼──────┼──────┼──────┤
│ 15 │大統百貨企│彰化商業銀行│CR0000000 │97年4月30日 │265萬8,690元│            │
│    │業股份有限│高雄分行帳號│          │            │            │            │
│    │公司      │000000000號 │          │            │            │            │
├──┼─────┼──────┼─────┼──────┼──────┼──────┤
│ 16 │大樂股份有│彰化商業銀行│CR0000000 │97年4月30日 │354萬2,500元│與附件四編號│
│    │限公司    │高雄分行帳號│          │            │            │37所示支票同│
│    │          │0000000000號│          │            │            │            │
├──┼─────┼──────┼─────┼──────┼──────┼──────┤
│ 17 │大伊統百貨│彰化商業銀行│CR0000000 │97年4月30日 │274萬5,650元│            │
│    │股份公司  │高雄分行帳號│          │            │            │            │
│    │          │000000000號 │          │            │            │            │
├──┼─────┼──────┼─────┼──────┼──────┼──────┤
│ 18 │大統百貨企│彰化商業銀行│BR0000000 │97年4月26日 │205萬1,330元│與附件四編號│
│    │業股份有限│高雄分行帳號│          │            │            │129 所示支票│
│    │公司澄清分│0000000000號│          │            │            │同          │
│    │公司      │            │          │            │            │            │
├──┼─────┼──────┼─────┼──────┼──────┼──────┤
│ 19 │大樂股份有│彰化商業銀行│BS0000000 │97年5月16日 │249萬3,250元│與附件四編號│
│    │限公司屏東│高雄分行帳號│          │            │            │77所示支票同│
│    │分公司    │0000000000號│          │            │            │            │
├──┼─────┼──────┼─────┼──────┼──────┼──────┤
│ 20 │大樂股份有│彰化商業銀行│CR0000000 │97年5月16日 │298萬3,270元│與附件四編號│
│    │限公司    │高雄分行帳號│          │            │            │42所示支票同│
│    │          │0000000000號│          │            │            │            │
├──┼─────┼──────┼─────┼──────┼──────┼──────┤
│ 21 │大立伊勢丹│彰化商業銀行│CR0000000 │97年5月16日 │290萬8,620元│與附件四編號│
│    │百貨股份有│高雄分行帳號│          │            │            │181 所示支票│
│    │限公司    │0000000000號│          │            │            │同          │
└──┴─────┴──────┴─────┴──────┴──────┴──────┘
所犯法條：
中華民國刑法第201條
（有價證券之偽造變造與行使罪）
意圖供行使之用，而偽造、變造公債票、公司股票或其他有價證
券者，處3 年以上 10 年以下有期徒刑，得併科 3 千元以下罰
金。
行使偽造、變造之公債票、公司股票或其他有價證券，或意圖供
行使之用，而收集或交付於人者，處 1 年以上 7 年以下有期徒
刑，得併科 3 千元以下罰金。
中華民國刑法第339條
（普通詐欺罪）
意圖為自己或第三人不法之所有，以詐術使人將本人或第三人之
物交付者，處 5 年以下有期徒刑、拘役或科或併科 1 千元以下
罰金。
以前項方法得財產上不法之利益或使第三人得之者，亦同。
前二項之未遂犯罰之。
附件二：
臺灣高雄地方法院檢察署檢察官追加起訴書
                                     98年度偵字第32367號
被      告  陳高富  男  46歲（民國○○年○月○○日生）
                    住臺中市○區○○街34號
                    居高雄市○○區○○路94號5樓之3
                    國民身分證統一編號：Ｚ000000000號
上列被告因詐欺案件，業經偵查終結，認應提起公訴，茲將犯罪
事實及證據並所犯法條分敘如下：
        犯罪事實
一、陳高富係址設高雄市○○區○○路94號5樓之3「金雨彩色印
    刷股份有限公司」（下稱金雨公司）負責人，因公司資金短
    缺，為順利向友人陳金寸借得現金週轉，竟基於意圖為自己
    不法所有，於民國96年6 月間開始，在金雨公司內，未經支
    票發票人大立國際百貨股份有限公司（原名大立伊勢丹百貨
    股份有限公司，下稱大立公司）、大樂股份有限公司（下稱
    大樂公司）、大樂股份有限公司屏東分公司（下稱大樂公司
    屏東分公司）、大伊統百貨股份有限公司（下稱大伊統公司
    ）、大統百貨企業股份有限公司（下稱大統公司）、大統百
    貨企業股份有限公司澄清分公司（下稱大統公司澄清分公司
    ）之同意，即利用金雨公司印刷機器，以彩色影印打樣噴墨
    之方式，擅自偽造如附表所示具有價證券性質之支票共85張
    （偽造有價證券部分業已判刑確定），而於96年6 月28日至
    96年12月13日間，數度持前開偽造支票向陳金寸佯稱係上開
    公司簽發之客票，足供借款之擔保，使陳金寸陷於錯誤而分
    別交付總金額共約新臺幣（下同）2、3億元之借款。
二、案經陳金寸告訴偵辦。
        證據並所犯法條
一、證據清單：
┌──┬───────────┬───────────┐
│編號│ 證    據    清    單 │ 待    證    事    實 │
├──┼───────────┼───────────┤
│一  │被告於偵查中之自白    │全部犯罪事實          │
├──┼───────────┼───────────┤
│二  │告訴人於偵查中之指述  │同上                  │
│    │                      │                      │
├──┼───────────┼───────────┤
│三  │被告於99年6月22日所出 │被告於上開期間陸續持偽│
│    │具答辯狀之附件        │造支票共85張向告訴人借│
│    ├───────────┤款之事實。            │
│    │告訴人於99年8月23日庭 │                      │
│    │呈之39張支票影本      │                      │
│    ├───────────┤                      │
│    │告訴人於96年12月20日於│                      │
│    │高雄市政府警察局苓雅分│                      │
│    │局民權派出所提出之支票│                      │
│    │共6張（詳見卷附之高雄 │                      │
│    │市政府警察局苓雅分局民│                      │
│    │權派出所搜索扣押筆錄）│                      │
└──┴───────────┴───────────┘
二、核被告所為，係犯刑法第339條第1項之詐欺取財罪嫌。按犯
    罪行為人基於一犯意，接續為數行為，而該數行為彼此間具
    有密接關連性，復侵害同一法益者，為接續犯，應論以一罪
    。被告於96年6月28日至96年12月13日間，陸續向告訴人詐
    取財物之行為，犯罪時間相近，犯罪手段相同，係各自基於
    同一決意而為之數個舉動，且所侵害法益同一，請論以接續
    犯之實質上一罪。
三、追加起訴之理由：按於第一審辯論終結前，得就與本案相牽
    連之犯罪或本罪之誣告罪，追加起訴。次按一人犯數罪者，
    為相牽連之案件，刑事訴訟法第265條第1項、第7條第1款分
    別著有明文。查本案被告另因犯詐欺罪，經本署檢察官以99
    年度偵字第4745、4749號提起公訴，刻正由貴院以99年度訴
    字第963 號審理中，本案與業經起訴之部分，為一人犯數罪
    之相牽連案件，爰依刑事訴訟法第265條第1項之規定追加起
    訴。
    此致
臺灣高雄地方法院
中    華    民    國    99    年    10    月    31    日
                              檢  察  官  陳瑜
上正本證明與原本無異
中    華    民    國    99    年    11    月    8     日
                              書  記  官
附錄本案所犯法條全文
中華民國刑法第339條
（普通詐欺罪）
意圖為自己或第三人不法之所有，以詐術使人將本人或第三人之物交付者
，處 5 年以下有期徒刑、拘役或科或併科 1 千元以下罰金。
以前項方法得財產上不法之利益或使第三人得之者，亦同。
前二項之未遂犯罰之。
附表
（依時間排序製作）
┌──┬─────┬────┬─────┬──────┐
│編號│發  票  人│發票日期│支票編號  │票面金額(元)│
├──┼─────┼────┼─────┼──────┤
│ 1  │大立股份有│96.9.16 │CR0000000 │212萬3625   │
│    │限公司    │        │          │            │
├──┼─────┼────┼─────┼──────┤
│ 2  │大樂股份有│96.09.26│CR0000000 │286萬3016   │
│    │限公司    │        │          │            │
├──┼─────┼────┼─────┼──────┤
│ 3  │大統股份有│96.09.26│CR0000000 │189萬5685   │
│    │限公司    │        │          │            │
├──┼─────┼────┼─────┼──────┤
│ 4  │大統262股 │96.09.30│CR0000000 │265萬3236   │
│    │份有限公司│        │          │            │
├──┼─────┼────┼─────┼──────┤
│ 5  │大立股份有│96.10.16│CR0000000 │182萬6560   │
│    │限公司    │        │          │            │
├──┼─────┼────┼─────┼──────┤
│ 6  │大立股份有│96.10.26│CR0000000 │135萬8867   │
│    │限公司    │        │          │            │
├──┼─────┼────┼─────┼──────┤
│ 7  │大統股份有│96.10.26│CR0000000 │171萬6855   │
│    │限公司    │        │          │            │
├──┼─────┼────┼─────┼──────┤
│ 8  │大樂股份有│96.10.26│CR0000000 │263萬0248   │
│    │限公司    │        │          │            │
├──┼─────┼────┼─────┼──────┤
│ 9  │大樂(屏東)│96.10.26│BS69688   │214萬3890   │
│    │股份有限公│        │          │            │
│    │司        │        │          │            │
├──┼─────┼────┼─────┼──────┤
│ 10 │大統(澄清)│96.10.26│BR0000000 │89萬6532    │
│    │股份有限公│        │          │            │
│    │司        │        │          │            │
├──┼─────┼────┼─────┼──────┤
│ 11 │大統(澄清)│96.10.26│BR0000000 │125萬0000   │
│    │股份有限公│        │          │            │
│    │司        │        │          │            │
├──┼─────┼────┼─────┼──────┤
│ 12 │大統262股 │96.10.31│CR0000000 │285萬6350   │
│    │份有限公司│        │          │            │
├──┼─────┼────┼─────┼──────┤
│ 13 │大立股份有│96.11.26│CR0000000 │211萬8705   │
│    │限公司    │        │          │            │
├──┼─────┼────┼─────┼──────┤
│ 14 │大立股份有│96.11.26│CR0000000 │218萬4600   │
│    │限公司    │        │          │            │
├──┼─────┼────┼─────┼──────┤
│ 15 │大樂股份有│96.11.26│CR0000000 │285萬2355   │
│    │限公司    │        │          │            │
├──┼─────┼────┼─────┼──────┤
│ 16 │大樂股份有│96.11.26│CR0000000 │155萬7480   │
│    │限公司    │        │          │            │
├──┼─────┼────┼─────┼──────┤
│ 17 │大統股份有│96.11.26│CR0000000 │233萬5670   │
│    │限公司    │        │          │            │
├──┼─────┼────┼─────┼──────┤
│ 18 │大統股份有│96.11.26│CR0000000 │253萬3465   │
│    │限公司    │        │          │            │
├──┼─────┼────┼─────┼──────┤
│ 19 │大統股份有│96.11.26│CR0000000 │132萬6530   │
│    │限公司    │        │          │            │
├──┼─────┼────┼─────┼──────┤
│ 20 │大樂(屏東)│96.11.26│BS69871   │160萬0840   │
│    │股份有限公│        │          │            │
│    │司        │        │          │            │
├──┼─────┼────┼─────┼──────┤
│ 21 │大統(澄清)│96.11.26│BR0000000 │168萬5256   │
│    │股份有限公│        │          │            │
│    │司        │        │          │            │
├──┼─────┼────┼─────┼──────┤
│ 22 │大統(澄清)│96.11.26│BR0000000 │183萬6535   │
│    │股份有限公│        │          │            │
│    │司        │        │          │            │
├──┼─────┼────┼─────┼──────┤
│ 23 │大統262股 │96.11.30│CR0000000 │235萬3262   │
│    │份有限公司│        │          │            │
├──┼─────┼────┼─────┼──────┤
│ 24 │大立股份有│96.12.16│CR0000000 │162萬3680   │
│    │限公司    │        │          │            │
├──┼─────┼────┼─────┼──────┤
│ 25 │大立股份有│96.12.16│CR0000000 │185萬7306   │
│    │限公司    │        │          │            │
├──┼─────┼────┼─────┼──────┤
│ 26 │大立股份有│96.12.26│CR0000000 │241萬6270   │
│    │限公司    │        │          │            │
├──┼─────┼────┼─────┼──────┤
│ 27 │大樂股份有│96.12.26│CR0000000 │278萬5250   │
│    │限公司    │        │          │            │
├──┼─────┼────┼─────┼──────┤
│ 28 │大統股份有│96.12.26│CR0000000 │241萬3610   │
│    │限公司    │        │          │            │
├──┼─────┼────┼─────┼──────┤
│ 29 │大統股份有│96.12.26│CR0000000 │182萬4650   │
│    │限公司    │        │          │            │
├──┼─────┼────┼─────┼──────┤
│ 30 │大樂(屏東)│96.12.26│BS70143   │121萬1530   │
│    │股份有限公│        │          │            │
│    │司        │        │          │            │
├──┼─────┼────┼─────┼──────┤
│ 31 │大樂(屏東)│96.12.26│BS70475   │172萬1750   │
│    │股份有限公│        │          │            │
│    │司        │        │          │            │
├──┼─────┼────┼─────┼──────┤
│ 32 │大統(澄清)│96.12.26│BR0000000 │165萬6500   │
│    │股份有限公│        │          │            │
│    │司        │        │          │            │
├──┼─────┼────┼─────┼──────┤
│ 33 │大統262股 │96.12.30│CR0000000 │285萬3210   │
│    │份有限公司│        │          │            │
├──┼─────┼────┼─────┼──────┤
│ 34 │大統262股 │96.12.30│CR0000000 │271萬3600   │
│    │份有限公司│        │          │            │
├──┼─────┼────┼─────┼──────┤
│ 35 │大樂(屏東)│96.12.30│BS70628   │165萬3065   │
│    │股份有限公│        │          │            │
│    │司        │        │          │            │
├──┼─────┼────┼─────┼──────┤
│ 36 │大立股份有│97.01.16│CR0000000 │163萬8450   │
│    │限公司    │        │          │            │
├──┼─────┼────┼─────┼──────┤
│ 37 │大立股份有│97.01.16│CR0000000 │182萬3600   │
│    │限公司    │        │          │            │
├──┼─────┼────┼─────┼──────┤
│ 38 │大統股份有│97.01.26│CR0000000 │211萬3860   │
│    │限公司    │        │          │            │
├──┼─────┼────┼─────┼──────┤
│ 39 │大統股份有│97.01.26│CR0000000 │265萬3462   │
│    │限公司    │        │          │            │
├──┼─────┼────┼─────┼──────┤
│ 40 │大統(澄清)│97.01.26│BR0000000 │172萬6362   │
│    │股份有限公│        │          │            │
│    │司        │        │          │            │
├──┼─────┼────┼─────┼──────┤
│ 41 │大伊統百貨│97.01.26│CR0000000 │265萬3462   │
│    │公司      │        │          │            │
├──┼─────┼────┼─────┼──────┤
│ 42 │大統百貨企│97.01.26│BR0000000 │156萬7930   │
│    │業股份有限│        │          │            │
│    │公司      │        │          │            │
├──┼─────┼────┼─────┼──────┤
│ 43 │大統股份有│97.01.26│BS0000000 │251萬3860   │
│    │限公司    │        │          │            │
├──┼─────┼────┼─────┼──────┤
│ 44 │大樂股份有│97.01.26│CR0000000 │265萬1086   │
│    │限公司    │        │          │            │
├──┼─────┼────┼─────┼──────┤
│ 45 │大樂股份有│97.01.26│BS0000000 │162萬4350   │
│    │限公司(屏 │        │          │            │
│    │東分公司) │        │          │            │
├──┼─────┼────┼─────┼──────┤
│ 46 │大立伊勢丹│97.01.26│CR0000000 │163萬8450   │
├──┼─────┼────┼─────┼──────┤
│ 47 │大伊統百貨│97.01.26│CR0000000 │211萬3860   │
│    │公司      │        │          │            │
├──┼─────┼────┼─────┼──────┤
│ 48 │大統百貨股│97.01.30│CR0000000 │263萬8260   │
│    │份有限公司│        │          │            │
├──┼─────┼────┼─────┼──────┤
│ 49 │大統百貨股│97.01.30│CR0000000 │291萬2386   │
│    │份有限公司│        │          │            │
├──┼─────┼────┼─────┼──────┤
│ 50 │大伊統百貨│97.01.31│CR0000000 │271萬8455   │
│    │公司      │        │          │            │
├──┼─────┼────┼─────┼──────┤
│ 51 │大立伊勢丹│97.02.16│CR0000000 │211萬3859   │
├──┼─────┼────┼─────┼──────┤
│ 52 │大樂股份有│97.02.26│CR0000000 │211萬6850   │
│    │限公司    │        │          │            │
├──┼─────┼────┼─────┼──────┤
│ 53 │大樂股份有│97.02.26│CR0000000 │182萬6530   │
│    │限公司    │        │          │            │
├──┼─────┼────┼─────┼──────┤
│ 54 │大樂股份有│97.02.26│CR0000000 │255萬3850   │
│    │限公司    │        │          │            │
├──┼─────┼────┼─────┼──────┤
│ 55 │大統百貨企│97.02.26│BR0000000 │131萬1465   │
│    │業股份有限│        │          │            │
│    │公司      │        │          │            │
├──┼─────┼────┼─────┼──────┤
│ 56 │大樂股份有│97.02.29│CR0000000 │262萬1145   │
│    │限公司    │        │          │            │
├──┼─────┼────┼─────┼──────┤
│ 57 │大統百貨股│97.02.29│CR0000000 │258萬3500   │
│    │份有限公司│        │          │            │
├──┼─────┼────┼─────┼──────┤
│ 58 │大立伊勢丹│97.02.29│CR0000000 │162萬3850   │
├──┼─────┼────┼─────┼──────┤
│ 59 │大伊統百貨│97.02.29│CR0000000 │238萬5116   │
│    │公司      │        │          │            │
├──┼─────┼────┼─────┼──────┤
│ 60 │大樂股份有│97.02.29│BS0000000 │182萬0095   │
│    │限公司    │        │          │            │
├──┼─────┼────┼─────┼──────┤
│ 61 │大統百貨股│97.02.29│CR0000000 │217萬8956   │
│    │份有限公司│        │          │            │
├──┼─────┼────┼─────┼──────┤
│ 62 │大統百貨企│97.02.29│BR0000000 │196萬8456   │
│    │業股份有限│        │          │            │
│    │公司      │        │          │            │
├──┼─────┼────┼─────┼──────┤
│ 63 │大樂股份有│97.02.29│CR0000000 │245萬8655   │
│    │限公司    │        │          │            │
├──┼─────┼────┼─────┼──────┤
│ 64 │大統百貨企│97.02.29│CR0000000 │185萬2630   │
│    │業股份有限│        │          │            │
│    │公司      │        │          │            │
├──┼─────┼────┼─────┼──────┤
│ 65 │大立伊勢丹│97.03.16│CR0000000 │240萬8605   │
├──┼─────┼────┼─────┼──────┤
│ 66 │大統百貨企│97.03.26│BR0000000 │189萬5864   │
│    │業股份有限│        │          │            │
│    │公司      │        │          │            │
├──┼─────┼────┼─────┼──────┤
│ 67 │大樂股份有│97.03.26│BS0000000 │216萬1456   │
│    │限公司    │        │          │            │
├──┼─────┼────┼─────┼──────┤
│ 68 │大樂股份有│97.03.26│CR0000000 │287萬9630   │
│    │限公司    │        │          │            │
├──┼─────┼────┼─────┼──────┤
│ 69 │大樂股份有│97.03.26│BS0000000 │265萬1655   │
│    │限公司    │        │          │            │
├──┼─────┼────┼─────┼──────┤
│ 70 │大樂股份有│97.03.26│CR0000000 │277萬6530   │
│    │限公司    │        │          │            │
├──┼─────┼────┼─────┼──────┤
│ 71 │大統百貨企│97.03.26│BR0000000 │142萬4350   │
│    │業股份有限│        │          │            │
│    │公司      │        │          │            │
├──┼─────┼────┼─────┼──────┤
│ 72 │大樂股份有│97.03.31│CR0000000 │255萬6380   │
│    │限公司    │        │          │            │
├──┼─────┼────┼─────┼──────┤
│ 73 │大立伊勢丹│97.03.31│CR0000000 │285萬1130   │
├──┼─────┼────┼─────┼──────┤
│ 74 │大伊統百貨│97.03.31│CR0000000 │351萬8650   │
│    │公司      │        │          │            │
├──┼─────┼────┼─────┼──────┤
│ 75 │大伊統百貨│97.03.31│CR0000000 │162萬6550   │
│    │公司      │        │          │            │
├──┼─────┼────┼─────┼──────┤
│ 76 │大統百貨股│97.03.31│CR0000000 │241萬8645   │
│    │份有限公司│        │          │            │
├──┼─────┼────┼─────┼──────┤
│ 77 │大樂股份有│97.03.31│BS0000000 │162萬8530   │
│    │限公司    │        │          │            │
├──┼─────┼────┼─────┼──────┤
│ 78 │大立伊勢丹│97.03.31│CR0000000 │275萬8600   │
├──┼─────┼────┼─────┼──────┤
│ 79 │大統百貨股│97.03.31│CR0000000 │295萬3650   │
│    │份有限公司│        │          │            │
├──┼─────┼────┼─────┼──────┤
│ 80 │大伊統百貨│97.03.31│CR0000000 │251萬8165   │
│    │公司      │        │          │            │
├──┼─────┼────┼─────┼──────┤
│ 81 │大伊統百貨│97.03.31│CR0000000 │162萬4830   │
│    │公司      │        │          │            │
├──┼─────┼────┼─────┼──────┤
│ 82 │大樂股份有│97.03.31│CR0000000 │221萬8650   │
│    │限公司    │        │          │            │
├──┼─────┼────┼─────┼──────┤
│ 83 │大統百貨股│97.03.31│CR0000000 │286萬5345   │
│    │份有限公司│        │          │            │
├──┼─────┼────┼─────┼──────┤
│ 84 │大立伊勢丹│97.04.16│CR0000000 │265萬5435   │
├──┼─────┼────┼─────┼──────┤
│ 85 │大樂股份有│97.04.26│BS0000000 │195萬2056   │
│    │限公司（屏│        │          │            │
│    │東分公司）│        │          │            │
└──┴─────┴────┴─────┴──────┘
附件三：
臺灣高雄地方法院檢察署檢察官追加起訴書
                                    99年度偵緝字第2391號
                                                第2392號
被      告  陳高富  男  47歲（民國○○年○月○○日生）
                    籍設台中市○區○○路72號（臺中市南區
                      戶政事務所）
                    現居高雄市○○區○○路94號5樓之3
                    身分證統一編號：Ｚ000000000號
上列被告因詐欺案件，已經偵查終結，認應該追加起訴，茲將犯
罪事實及證據並所犯法條分敘如下：
        犯  罪  事  實
一、陳高富（原名陳高鵬）係「金雨彩色印刷股份有限公司」（
    下稱金雨公司）負責人，而金雨公司素與大統集團之關係企
    業（含大伊統百貨股份有限公司【下稱大伊統公司】、大統
    百貨股份有限公司【下稱大統公司】、大統百貨企業股份有
    限公司澄清分公司【下稱大統公司澄清分公司】、大樂股份
    有限公司【下稱大樂公司】、大樂股份有限公司屏東分公司
    【下稱大樂公司屏東分公司】、大立伊勢丹百貨股份有限公
    司【下稱大立伊勢丹公司】）有業務往來關係，而多次取得
    上開各公司（分公司）所簽發之支票，熟知上開各公司（分
    公司）所使用之支票樣式。後於96年5月間因金雨公司財務
    狀況日趨惡化，為向外借款以供周轉，計畫持信用良好之大
    統集團各關係企業（或分公司）之偽造支票為借款擔保，以
    提高借款人之借款意願，乃未經如附表所示支票發票人之同
    意或授權，偽造如附表所示具有有價證券性質之支票多紙（
    偽造有價證券部分另案判決確定）。嗣並於如附表所示之時
    間，持如附表所示之支票，佯稱：支票均係其與各該發票人
    業務往來所取得，無跳票之虞云云，向如附表所示之被害人
    行使供作借款之擔保，致使渠等分別陷於錯誤，而自行或指
    示他人將如附表所示之金額交付。
二、案經高雄市政府警察局苓雅分局、法務部調查局高雄縣調查
    站移送偵辦。
        證  據  並  所  犯  法  條
一、證據清單：
┌─┬───────────┬──────────────┐
│  │   證   據   方   法  │     待   證   事   實      │
├─┼───────────┼──────────────┤
│1 │被告陳高富於警詢、調詢│1.附表所示之支票均為被告偽造│
│  │及檢察官訊問時之自白  │  作為借款之擔保，而偽造之動│
│  │                      │  機係因大統集團信用良好，容│
│  │                      │  易提高借款意願之事實。    │
│  │                      │2.被告於96年6、7月間起，持偽│
│  │                      │  造支票向林南傑、張瑞泰、陳│
│  │                      │  麗華借款之事實。          │
│  │                      │3.張瑞泰持偽造支票另行向他人│
│  │                      │  調借款項被告並不知情之事實│
│  │                      │  。                        │
├─┼───────────┼──────────────┤
│2 │證人林南傑於調詢及檢察│被告持偽造支票2 次向林南傑調│
│  │官訊問時之（具結）證述│借款項之事實。              │
├─┼───────────┼──────────────┤
│3 │林南傑提供之華南商業銀│林南傑借款予金雨公司之事實。│
│  │行匯款回條聯、高雄市第│                            │
│  │三信用合作社匯款申請書│                            │
│  │證明聯各1 紙、高雄市第│                            │
│  │三信用合作社匯款申請書│                            │
│  │（代收入傳票）5紙     │                            │
├─┼───────────┼──────────────┤
│4 │林南傑提供之支票9 紙  │被告向林南傑行使偽造支票（含│
│  │                      │換票）借款之事實。          │
├─┼───────────┼──────────────┤
│5 │證人張瑞泰於警詢、調詢│1.被告持偽造支票向張瑞泰調借│
│  │及檢察官訊問時之（具結│  款項約10餘次之事實。      │
│  │）證述                │2.張瑞泰持部分偽造支票轉向林│
│  │                      │  秀絨、金礦連鎖企業股份有限│
│  │                      │  公司（下稱金礦公司）及江誠│
│  │                      │  忠等人調借款項予金雨公司，│
│  │                      │  但被告並不知情之事實。    │
├─┼───────────┼──────────────┤
│6 │張瑞泰提供之京城商業銀│張瑞泰借款予金雨公司之事實。│
│  │行匯款委託書1 紙、合作│                            │
│  │金庫銀行匯款申請書回條│                            │
│  │聯1紙、臺灣土地銀行入 │                            │
│  │戶電匯申請書3紙       │                            │
├─┼───────────┼──────────────┤
│7 │張瑞泰提供之支票24紙  │被告持偽造支票向張瑞泰調借款│
│  │                      │項約10餘次之事實。          │
├─┼───────────┼──────────────┤
│8 │證人林秀絨於警詢、調詢│張瑞泰持偽造支票向林秀絨調借│
│  │及檢察官訊問時之（具結│款項之事實。                │
│  │）證述                │                            │
├─┼───────────┼──────────────┤
│9 │證人宋美容於警詢之證述│林秀絨所提示之發票人大統公│
│  │                      │司澄清分公司，票號BR0000 000│
│  │                      │號，發票日97年3月31日，面額 │
│  │                      │195萬4680元支票1紙及發票人│
│  │                      │大伊統公司，票號CR0000000 號│
│  │                      │，發票日97年3月31日，面額248│
│  │                      │萬6860元支票1紙均為被告所偽 │
│  │                      │造之事實。                  │
├─┼───────────┼──────────────┤
│10│林秀絨提供之合作金庫銀│林秀絨借款予金雨公司之事實。│
│  │行匯款申請書回條聯1 紙│                            │
│  │、臺灣銀行無摺存入憑條│                            │
│  │存根2 紙、華南商業銀行│                            │
│  │匯款回條聯8紙         │                            │
├─┼───────────┼──────────────┤
│11│林秀絨提供之支票8 紙  │張瑞泰持偽造支票向林秀絨調借│
│  │                      │款項之事實。                │
├─┼───────────┼──────────────┤
│12│林秀絨提供之退票理由單│張瑞泰交付之支票經林秀絨提示│
│  │2紙                   │後遭以「偽造票據」為由退票之│
│  │                      │事實。                      │
├─┼───────────┼──────────────┤
│13│彰化銀行高雄分行97 年4│林秀絨所提示之發票人大統公│
│  │月2日彰雄字第0970783號│司澄清分公司，票號BR0000 000│
│  │函、大統百貨公司澄清分│號，發票日97年3月31日，面額 │
│  │公司97年4月9日大統百企│195萬4680元支票1紙及發票人│
│  │澄字第97040901號說明書│大伊統公司，票號CR0000000 號│
│  │、大伊統公司97年4月9日│，發票日97年3月31日，面額248│
│  │大伊統總字第97040901號│萬6860元支票1 紙均屬偽造之事│
│  │說明書各1份           │實。                        │
├─┼───────────┼──────────────┤
│14│證人江誠忠於調詢及檢察│張瑞泰持偽造支票向江誠忠調借│
│  │官訊問時之（具結）證述│款項予金雨公司之事實。      │
├─┼───────────┼──────────────┤
│15│江誠忠提供之合作金庫銀│江誠忠匯款予張瑞泰之事實。  │
│  │行匯款申請書回條聯2 紙│                            │
│  │、臺灣銀行匯出匯款回條│                            │
│  │聯3紙                 │                            │
├─┼───────────┼──────────────┤
│16│江誠忠提供之支票11紙  │張瑞泰持偽造支票向江誠忠調借│
│  │                      │款項之事實。                │
├─┼───────────┼──────────────┤
│17│證人鄭立鍵於檢察官訊問│張瑞泰持偽造支票向金礦公司調│
│  │時之具結證述          │借款項予金雨公司之事實。    │
├─┼───────────┼──────────────┤
│18│金礦公司97年11月6 日金│張瑞泰持偽造支票向金礦公司調│
│  │礦字第97110601號函所附│借款項予金雨公司之事實。    │
│  │之資金週轉證明書1 份及│                            │
│  │支票2紙               │                            │
├─┼───────────┼──────────────┤
│19│證人陳麗華於調詢及檢察│被告持偽造支票多次向陳麗華調│
│  │官訊問時之（具結）證述│借款項之事實。              │
├─┼───────────┼──────────────┤
│20│陳麗華提供之陽信商業銀│陳麗華借款予被告之事實。    │
│  │行存摺節本1 份、陽信商│                            │
│  │業銀行匯款收執聯5 紙、│                            │
│  │臺灣土地銀行中正分行存│                            │
│  │摺節本2 份、臺灣土地銀│                            │
│  │行匯款申請書3 紙、京城│                            │
│  │商業銀行中正分行存摺節│                            │
│  │本3 份、京城銀行匯款委│                            │
│  │託書3紙               │                            │
├─┼───────────┼──────────────┤
│21│陳麗華提供之偽造支票19│被告持偽造支票向陳麗華調借款│
│  │紙                    │項之事實。                  │
├─┼───────────┼──────────────┤
│22│彰化商業銀行高雄分行97│1.大樂公司等6 間公司之支票專│
│  │年10月1日彰雄字第09722│  用章樣式之事實。          │
│  │42-1號函暨所附支票存款│2.附表所列支票均非該行所印製│
│  │印鑑卡16張、支票明細各│  之事實。                  │
│  │1份                   │                            │
├─┼───────────┼──────────────┤
│23│存證信函2份           │被告偽造大樂公司等公司支票之│
│  │                      │事實。                      │
└─┴───────────┴──────────────┘
二、核被告所為，係犯刑法第339條第1項之詐欺取財罪嫌。按犯
    罪行為人基於一犯意，接續為數行為，而該數行為彼此間具
    有密接關連性，復侵害同一法益者，為接續犯，應論以一罪
    。被告分2次向林南傑、分10餘次向張瑞泰詐取財物及分7次
    向陳麗華詐取財物之行為，犯罪時間相近，犯罪手段相同，
    係各自基於同一決意而為之數個舉動，且所侵害法益同一，
    請各自論以接續犯之實質上一罪被告所犯3詐欺取財罪間，
    犯意個別，行為互異，請予以分論併罰。
三、追加起訴之理由：按於第一審辯論終結前，得就與本案相牽
    連之犯罪或本罪之誣告罪，追加起訴。次按一人犯數罪者，
    為相牽連之案件，刑事訴訟法第265條第1項、第7條第1款分
    別著有明文。查本案被告另因犯詐欺罪，經本署檢察官以99
    年度偵字第4745、4749號提起公訴，刻正由貴院以99年度訴
    字第963 號審理中，本案與業經起訴之部分，為一人犯數罪
    之相牽連案件，爰依刑事訴訟法第265條第1項之規定追加起
    訴。
    此    致
臺灣高雄地方法院
中    華    民    國    99    年    10    月    6     日
                              檢察官      劉  穎  芳
上正本證明與原本無異
中    華    民    國    99    年    10    月    12    日
                              書記官
附錄所犯法條：
刑法第339條第1項
意圖為自己或第三人不法之所有，以詐術使人將本人或第三人之
物交付者，處 5 年以下有期徒刑、拘役或科或併科 1 千元以下
罰金。
附表：
 ┌──┬───┬────┬─────────┬────┬─────┬──────┐
 │編號│被害人│詐欺時間│借款時所行使之支票│匯款（或│匯款（或支│   備  註   │
 │    │      │        │                  │支票兌現│票兌現）金│            │
 │    │      │        │                  │）時間  │額（新台幣│            │
 │    │      │        │                  │        │）        │            │
 ├──┼───┼────┼─────────┼────┼─────┼──────┤
 │1   │林南傑│96年9月6│不詳              │96年9月6│450萬3000 │僅知悉被告分│
 │    │      │日前某日│                  │日      │元        │2 次持偽造支│
 │    │      │        │                  ├────┼─────┤票向林南傑借│
 │    │      │        │                  │96年10月│162萬8000 │款，且林南傑│
 │    │      │        │                  │24日    │元        │共匯款7 次，│
 │    │      │        │                  ├────┼─────┤但每次交付哪│
 │    │      │        │                  │97年1 月│247萬1800 │幾張支票不詳│
 │    │      ├────┼─────────┤28日    │元        │（且曾換票）│
 │    │      │96年11月│不詳              ├────┼─────┤。          │
 │    │      │間某日  │                  │97年1 月│1000萬元  │            │
 │    │      │        │                  │28日    │          │            │
 │    │      │        │                  ├────┼─────┤            │
 │    │      │        │                  │97年2月1│300萬元   │            │
 │    │      │        │                  │日      │          │            │
 │    │      │        │                  ├────┼─────┤            │
 │    │      │        │                  │97年2月4│286萬4500 │            │
 │    │      │        │                  │日      │元        │            │
 │    │      │        │                  ├────┼─────┤            │
 │    │      │        │                  │97年2 月│204萬8000 │            │
 │    │      │        │                  │26日    │元        │            │
 ├──┼───┼────┼─────────┼────┼─────┼──────┤
 │ 2  │張瑞泰│96年6 月│不詳              │96年6月5│350萬元   │僅知悉被告分│
 │    │      │間某日  │                  │日      │          │10餘次向張瑞│
 │    │      │        │                  ├────┼─────┤泰借款，時間│
 │    │      │        │                  │96年6 月│89萬5524元│自96年6 月間│
 │    │      │        │                  │12日    │          │起，惟每次交│
 │    │      │        │                  ├────┼─────┤付哪幾張票不│
 │    │      │        │                  │96年6 月│150萬元   │詳。        │
 │    │      │        │                  │13日    │          │            │
 │    │      │        │                  ├────┼─────┤            │
 │    │      │        │                  │96年6 月│150萬元   │            │
 │    │      │        │                  │14日    │          │            │
 │    │      │        │                  ├────┼─────┤            │
 │    │      │        │                  │96年6 月│678萬8260 │            │
 │    │      │        │                  │27日    │元        │            │
 │    │      │        │                  ├────┼─────┼──────┤
 │    │      │        │                  │96年7 月│205萬元   │右列12筆實際│
 │    │      │        │                  │10日    │          │匯款人均為林│
 │    │      │        │                  ├────┼─────┤秀絨。      │
 │    │      │        │                  │96年7月 │23萬3200元│            │
 │    │      │        │                  │11日    │          │            │
 │    │      │        │                  ├────┼─────┤            │
 │    │      │        │                  │96年7月 │300萬元   │            │
 │    │      │        │                  │11日    │          │            │
 │    │      │        │                  ├────┼─────┤            │
 │    │      │        │                  │96年8月8│706萬1500 │            │
 │    │      │        │                  │日      │元        │            │
 │    │      │        │                  ├────┼─────┤            │
 │    │      │        │                  │96年11月│917萬8071 │            │
 │    │      │        │                  │5日     │元        │            │
 │    │      │        │                  ├────┼─────┤            │
 │    │      │        │                  │96年11月│100萬元   │            │
 │    │      │        │                  │13日    │          │            │
 │    │      │        │                  ├────┼─────┤            │
 │    │      │        │                  │96年11月│500萬元   │            │
 │    │      │        │                  │13日    │          │            │
 │    │      │        │                  ├────┼─────┤            │
 │    │      │        │                  │96年11月│256萬4130 │            │
 │    │      │        │                  │14日    │元        │            │
 │    │      │        │                  ├────┼─────┤            │
 │    │      │        │                  │96年12月│430萬元   │            │
 │    │      │        │                  │17日    │          │            │
 │    │      │        │                  ├────┼─────┤            │
 │    │      │        │                  │96年12月│4萬7500元 │            │
 │    │      │        │                  │18日    │          │            │
 │    │      │        │                  ├────┼─────┤            │
 │    │      │        │                  │96年12月│7萬2536元 │            │
 │    │      │        │                  │18日    │          │            │
 │    │      │        │                  ├────┼─────┤            │
 │    │      │        │                  │96年12月│400萬元   │            │
 │    │      │        │                  │19日    │          │            │
 │    │      │        │                  ├────┼─────┼──────┤
 │    │      │        │                  │96年11月│949萬3396 │右列5 筆匯款│
 │    │      │        │                  │5日     │元        │人均為江誠忠│
 │    │      │        │                  ├────┼─────┤，匯入張瑞泰│
 │    │      │        │                  │96年11月│100萬元   │帳戶後，再由│
 │    │      │        │                  │13日    │          │張瑞泰交付予│
 │    │      │        │                  ├────┼─────┤被告。      │
 │    │      │        │                  │96年11月│500萬元   │            │
 │    │      │        │                  │13日    │          │            │
 │    │      │        │                  ├────┼─────┤            │
 │    │      │        │                  │96年11月│554萬7531 │            │
 │    │      │        │                  │14日    │元        │            │
 │    │      │        │                  ├────┼─────┤            │
 │    │      │        │                  │97年1月 │61萬5595元│            │
 │    │      │        │                  │31日    │          │            │
 │    │      │        │                  ├────┼─────┼──────┤
 │    │      │        │                  │96年11月│501萬零85 │金礦公司交付│
 │    │      │        │                  │27日    │元        │發票日96年11│
 │    │      │        │                  │        │          │月25日，票號│
 │    │      │        │                  │        │          │UA0000000 號│
 │    │      │        │                  │        │          │支票供金雨公│
 │    │      │        │                  │        │          │司提示並且已│
 │    │      │        │                  │        │          │經兌現。    │
 ├──┼───┼────┼─────────┼────┼─────┼──────┤
 │3   │陳麗華│96年6月 │發票人大樂公司，│96年6 月│431萬2039 │            │
 │    │      │11日    │票號CR0000000號， │11日    │元        │            │
 │    │      │        │發票日97年4 月30日│        │          │            │
 │    │      │        │，面額255 萬7360元│        │          │            │
 │    │      │        │支票1紙。         │        │          │            │
 │    │      │        │發票人大伊統公司│        │          │            │
 │    │      │        │，票號CR0000000號 │        │          │            │
 │    │      │        │，發票日97年3 月31│        │          │            │
 │    │      │        │日，面額245 萬8350│        │          │            │
 │    │      │        │元支票1紙。       │        │          │            │
 │    │      ├────┼─────────┼────┼─────┼──────┤
 │    │      │96年7月 │發票人大樂公司屏│96年7 月│300萬元   │            │
 │    │      │24日    │東分公司，票號BS00│24日    │          │            │
 │    │      │        │73749 號，發票日97│        │          │            │
 │    │      │        │年3月31日，面額234│        │          │            │
 │    │      │        │萬5925元支票1紙。 │        │          │            │
 │    │      │        │發票人大統公司澄│        │          │            │
 │    │      │        │清分公司，票號BR55│        │          │            │
 │    │      │        │96832號，發票日97 │        │          │            │
 │    │      │        │年3月30日，面額   │        │          │            │
 │    │      │        │287萬4600元支票1紙│        │          │            │
 │    │      │        │。                │        │          │            │
 │    │      ├────┼─────────┼────┼─────┼──────┤
 │    │      │96年8月6│發票人大立伊勢丹公│96年8月6│300萬元   │            │
 │    │      │日      │司，票號CR0000000 │日      │          │            │
 │    │      │        │號，發票日97年4 月│        │          │            │
 │    │      │        │30日，面額240萬   │        │          │            │
 │    │      │        │9190元支票1紙。   │        │          │            │
 │    │      ├────┼─────────┼────┼─────┼──────┤
 │    │      │96年8月 │發票人大立伊勢丹公│96年8 月│98萬零700 │            │
 │    │      │14日    │司，票號CR0000000 │14日    │元        │            │
 │    │      │        │號，發票日97年3 月│        │          │            │
 │    │      │        │31日，面額211萬   ├────┼─────┤            │
 │    │      │        │7020元支票1紙。   │96年8 月│25萬3560元│            │
 │    │      │        │                  │14日    │          │            │
 │    │      │        │                  ├────┼─────┤            │
 │    │      │        │                  │96年8 月│76萬5650元│            │
 │    │      │        │                  │14日    │          │            │
 │    │      ├────┼─────────┼────┼─────┼──────┤
 │    │      │96年8月 │發票人大伊統公司，│96年8月 │78萬5970元│            │
 │    │      │15日前某│票號CR0000000號， │15日    │          │            │
 │    │      │日      │發票日97年4 月30日├────┼─────┤            │
 │    │      │        │，面額220 萬9510元│96年8月 │65萬6970元│            │
 │    │      │        │支票1紙。         │16日    │          │            │
 │    │      │        │                  ├────┼─────┤            │
 │    │      │        │                  │96年8月 │55萬6970元│            │
 │    │      │        │                  │17日    │          │            │
 │    │      ├────┼─────────┼────┼─────┼──────┤
 │    │      │96年8月 │發票人大樂公司屏東│96年8月 │98萬4970元│            │
 │    │      │20日前某│分公司，票號BS0073│20日    │          │            │
 │    │      │日      │632號，發票日97年 ├────┼─────┤            │
 │    │      │        │3月31日，面額255萬│96年8月 │99萬4970元│            │
 │    │      │        │9680元支票1紙。   │21日    │          │            │
 │    │      ├────┼─────────┼────┼─────┼──────┤
 │    │      │96年8月 │發票人大樂公司，│96年8月 │363萬9950 │另有同時持其│
 │    │      │23日前某│票號CR0000000號， │23日    │元        │他支票12紙一│
 │    │      │日      │發票日97年3 月16日├────┼─────┤併借款（除1 │
 │    │      │        │，面額247萬5890元 │96年8月 │296萬元   │張面額36萬35│
 │    │      │        │支票1紙。         │23日    │          │36元之支票未│
 │    │      │        │發票人大樂公司，├────┼─────┤兌現外，其餘│
 │    │      │        │票號CR0000000 號，│96年8月 │460萬1526 │均兌現）    │
 │    │      │        │發票日97年4 月30日│24日    │元        │            │
 │    │      │        │，面額274萬5650元 ├────┼─────┤            │
 │    │      │        │支票1紙。         │96年8月 │379萬8474 │            │
 │    │      │        │發票人大統公司澄│27日    │元        │            │
 │    │      │        │清分公司，票號BR55│        │          │            │
 │    │      │        │98005號，發票日97 │        │          │            │
 │    │      │        │年4月30日，面額   │        │          │            │
 │    │      │        │284萬3930元支票1紙│        │          │            │
 │    │      │        │。                │        │          │            │
 │    │      │        │發票人大統公司澄│        │          │            │
 │    │      │        │清分公司，票號BR55│        │          │            │
 │    │      │        │98204號，發票日97 │        │          │            │
 │    │      │        │年4月30日，面額   │        │          │            │
 │    │      │        │185萬1330元支票1紙│        │          │            │
 │    │      │        │。                │        │          │            │
 │    │      │        │發票人大伊統公司│        │          │            │
 │    │      │        │，票號CR0000000 號│        │          │            │
 │    │      │        │，發票日97年4 月16│        │          │            │
 │    │      │        │日，面額149萬3250 │        │          │            │
 │    │      │        │元支票1紙。       │        │          │            │
 │    │      ├────┼─────────┼────┼─────┼──────┤
 │    │      │96年10月│發票人大統公司，│96年10月│400萬元   │            │
 │    │      │1日     │票號CR0000000 號，│1日     │          │            │
 │    │      │        │發票日97年3月30 日│        │          │            │
 │    │      │        │，面額262萬7400 元│        │          │            │
 │    │      │        │支票1紙。         │        │          │            │
 │    │      │        │發票人大伊統公司│        │          │            │
 │    │      │        │，票號CR0000000 號│        │          │            │
 │    │      │        │，發票日97年3 月31│        │          │            │
 │    │      │        │日，面額245萬8350 │        │          │            │
 │    │      │        │元之支票1紙。     │        │          │            │
 └──┴───┴────┴─────────┴────┴─────┴──────┘
附件四：（本院97年度訴字第1789號及臺灣高等法院高雄分院99
上訴369 號判決之附表一）
┌──┬───┬─────┬─────┬───┬──────┬───────┬──────┬──────┐
│編號│發票人│付款銀行及│ 支票號碼 │發票日│  票面金額  │正 （影） 本  │用途        │偵查案號    │
│    │      │帳號      │          │      │            │卷  證  索  引│            │            │
├──┼───┼─────┼─────┼───┼──────┼───────┼──────┼──────┤
│ 1  │大樂股│彰化商業銀│CR0000000 │96年  │2,753,620元 │警五卷P50、52 │於不詳時間透│併案四      │
│    │份有限│行高雄分行│          │12月  │            │有江誠忠提出之│過張瑞泰向江│附表編號1   │
│    │公司  │0000000000│          │31日  │            │支票影本二紙。│誠忠借款。  │            │
│    │      │帳號      │          │      │            │              │            │            │
├──┼───┼─────┼─────┼───┼──────┼───────┼──────┼──────┤
│ 2  │大樂股│彰化商業銀│CR0000000 │97年  │2,681,085元 │偵四卷P10有被 │不詳        │起訴書（補充│
│    │份有限│行高雄分行│          │01月  │            │告提出之支票影│            │理由書）    │
│    │公司  │0000000000│          │31日  │            │本。          │            │附表編號1   │
│    │      │帳號      │          │      │            │              │            │            │
├──┼───┼─────┼─────┼───┼──────┼───────┼──────┼──────┤
│ 3  │大樂股│彰化商業銀│CR0000000 │97年  │2,911,365元 │警五卷P51、51 │於不詳時間透│併案四      │
│    │份有限│行高雄分行│          │01月  │            │背面有江誠忠提│過張瑞泰向江│附表編號1-1 │
│    │公司  │0000000000│          │31日  │            │出之支票影本二│誠忠借款。  │            │
│    │      │帳號      │          │      │            │紙。          │            │            │
├──┼───┼─────┼─────┼───┼──────┼───────┼──────┼──────┤
│ 4  │大樂股│彰化商業銀│CR0000000 │97年  │2,422,660元 │偵四卷P7有被告│不詳        │起訴書（補充│
│    │份有限│行高雄分行│          │02月  │            │提出之存證信函│            │理由書）    │
│    │公司  │0000000000│          │16日  │            │附表。        │            │附表編號2   │
│    │      │帳號      │          │      │            │              │            │併案四      │
│    │      │          │          │      │            │              │            │附表編號2   │
├──┼───┼─────┼─────┼───┼──────┼───────┼──────┼──────┤
│ 5  │大樂股│彰化商業銀│CR0000000 │97年  │1,826,530元 │院一卷P19有 │陳金寸提出│起訴書（補充│
│    │份有限│行高雄分行│          │02月  │            │  陳金寸提出之│  部分係於不│理由書）    │
│    │公司  │0000000000│          │26日  │            │  支票正本扣案│  詳時間向陳│附表編號3   │
│    │      │帳號      │          │      │            │  （97院總管字│  金寸借款。│併案四      │
│    │      │          │          │      │            │  第994號扣押 │被告附表部│附表編號3   │
│    │      │          │          │      │            │  物品清單）。│  分，用途不│            │
│    │      │          │          │      │            │偵三卷P12有 │  詳。      │            │
│    │      │          │          │      │            │  陳金寸提出之│            │            │
│    │      │          │          │      │            │  支票影本乙紙│            │            │
│    │      │          │          │      │            │  。          │            │            │
│    │      │          │          │      │            │偵四卷P7有被│            │            │
│    │      │          │          │      │            │  告提出之存證│            │            │
│    │      │          │          │      │            │  信函附表。  │            │            │
├──┼───┼─────┼─────┼───┼──────┼───────┼──────┼──────┤
│ 6  │大樂股│彰化商業銀│CR0000000 │97年  │2,116,850元 │院一卷P19有 │陳金寸提出│起訴書（補充│
│    │份有限│行高雄分行│          │02月  │            │  陳金寸提出之│  部分係於不│理由書）    │
│    │公司  │0000000000│          │26日  │            │  支票正本扣案│  詳時間向陳│附表編號4   │
│    │      │帳號      │          │      │            │  （97院總管字│  金寸借款。│併案四      │
│    │      │          │          │      │            │  第994號扣押 │被告附表部│附表編號4   │
│    │      │          │          │      │            │  物品清單）。│  分，用途不│            │
│    │      │          │          │      │            │偵三卷P11有 │  詳。      │            │
│    │      │          │          │      │            │  陳金寸提出之│            │            │
│    │      │          │          │      │            │  支票影本乙紙│            │            │
│    │      │          │          │      │            │  。          │            │            │
│    │      │          │          │      │            │偵四卷P7有被│            │            │
│    │      │          │          │      │            │  告提出之存證│            │            │
│    │      │          │          │      │            │  信函附表。  │            │            │
├──┼───┼─────┼─────┼───┼──────┼───────┼──────┼──────┤
│ 7  │大樂股│彰化商業銀│CR0000000 │97年  │2,553,850元 │院一卷P19有陳 │於不詳時間向│起訴書（補充│
│    │份有限│行高雄分行│          │02月  │            │金寸提出之支票│陳金寸借款  │理由書）    │
│    │公司  │0000000000│          │26日  │            │正本扣案（97院│            │附表編號5   │
│    │      │帳號      │          │      │            │總管字第994號 │            │            │
│    │      │          │          │      │            │扣押物品清單）│            │            │
│    │      │          │          │      │            │。            │            │            │
│    │      │          │          │      │            │偵三卷P13有陳 │            │            │
│    │      │          │          │      │            │金寸提出之支票│            │            │
│    │      │          │          │      │            │影本乙紙。    │            │            │
├──┼───┼─────┼─────┼───┼──────┼───────┼──────┼──────┤
│ 8  │大樂股│彰化商業銀│CR0000000 │97年  │2,410,640元 │偵四卷P7有被告│不詳        │起訴書（補充│
│    │份有限│行高雄分行│          │02月  │            │提出之存證信函│            │理由書）    │
│    │公司  │0000000000│          │29日  │            │附表。        │            │附表編號10  │
│    │      │帳號      │          │      │            │              │            │併案四      │
│    │      │          │          │      │            │              │            │附表編號11  │
├──┼───┼─────┼─────┼───┼──────┼───────┼──────┼──────┤
│ 9  │大樂股│彰化商業銀│CR0000000 │97年  │2,518,650元 │偵四卷P7有被│被告附表部│起訴書（補充│
│    │份有限│行高雄分行│          │02月  │            │  告提出之存證│  分，用途不│理由書）    │
│    │公司  │0000000000│          │29日  │            │  信函附表。  │  詳。      │附表編號6   │
│    │      │帳號      │          │      │            │警五卷P14、2│林南傑提出│併案四      │
│    │      │          │          │      │            │  0有林南傑提 │  部分係於96│附表編號7   │
│    │      │          │          │      │            │  出之支票影本│  年10月透過│            │
│    │      │          │          │      │            │  二紙。      │  陳文風向林│            │
│    │      │          │          │      │            │              │  南傑借款  │            │
├──┼───┼─────┼─────┼───┼──────┼───────┼──────┼──────┤
│ 10 │大樂股│彰化商業銀│CR0000000 │97年  │2,418,900元 │偵四卷P7有被告│不詳        │起訴書（補充│
│    │份有限│行高雄分行│          │02月  │            │提出之存證信函│            │理由書）    │
│    │公司  │0000000000│          │29日  │            │附表。        │            │附表編號7   │
│    │      │帳號      │          │      │            │              │            │併案四      │
│    │      │          │          │      │            │              │            │附表編號8   │
├──┼───┼─────┼─────┼───┼──────┼───────┼──────┼──────┤
│ 11 │大樂股│彰化商業銀│CR0000000 │97年  │2,458,655元 │院一卷P19有 │陳金寸提出│起訴書（補充│
│    │份有限│行高雄分行│          │02月  │（小寫部分）│  陳金寸提出之│  部分係於不│理由書）    │
│    │公司  │0000000000│          │29日  │2,408,655元 │  支票正本扣案│  詳時間向陳│附表編號8   │
│    │      │帳號      │          │      │（大寫部分）│  （97院總管字│  金寸借款。│併案四      │
│    │      │          │          │      │2,418,655元 │  第994號扣押 │被告附表部│附表編號9   │
│    │      │          │          │      │（附表部分）│  物品清單）。│  分，用途不│            │
│    │      │          │          │      │            │偵三卷P21有 │  詳。      │            │
│    │      │          │          │      │            │  陳金寸提出之│            │            │
│    │      │          │          │      │            │  支票影本乙紙│            │            │
│    │      │          │          │      │            │  。          │            │            │
│    │      │          │          │      │            │偵四卷P7有被│            │            │
│    │      │          │          │      │            │  告提出之存證│            │            │
│    │      │          │          │      │            │  信函附表。  │            │            │
├──┼───┼─────┼─────┼───┼──────┼───────┼──────┼──────┤
│ 12 │大樂股│彰化商業銀│CR0000000 │97年  │2,418,560元 │偵四卷P7有被告│不詳        │起訴書（補充│
│    │份有限│行高雄分行│          │02月  │            │提出之存證信函│            │理由書）    │
│    │公司  │0000000000│          │29日  │            │附表。        │            │附表編號9   │
│    │      │帳號      │          │      │            │              │            │併案四      │
│    │      │          │          │      │            │              │            │附表編號10  │
├──┼───┼─────┼─────┼───┼──────┼───────┼──────┼──────┤
│ 13 │大樂股│彰化商業銀│CR0000000 │97年  │1,868,105元 │偵四卷P7有被告│不詳        │起訴書（補充│
│    │份有限│行高雄分行│          │02月  │            │提出之存證信函│            │理由書）    │
│    │公司  │0000000000│          │29日  │            │附表。        │            │附表編號11  │
│    │      │帳號      │          │      │            │              │            │併案四      │
│    │      │          │          │      │            │              │            │附表編號12  │
├──┼───┼─────┼─────┼───┼──────┼───────┼──────┼──────┤
│ 14 │大樂股│彰化商業銀│CR0000000 │97年  │3,589,570元 │警五卷P103背面│於不詳時間向│併案四      │
│    │份有限│行高雄分行│          │02月  │            │有陳麗華提出之│陳麗華借款。│附表編號6   │
│    │公司  │0000000000│          │29日  │            │支票影本乙紙。│            │            │
│    │      │帳號      │          │      │            │              │            │            │
├──┼───┼─────┼─────┼───┼──────┼───────┼──────┼──────┤
│ 15 │大樂股│彰化商業銀│CR0000000 │97年  │2,531,306元 │偵八卷P8有莊明│於96年11月28│併案二      │
│    │份有限│行高雄分行│          │02月  │            │華提出之支票影│日透過任堂騏│附表編號4   │
│    │公司  │0000000000│          │29日  │            │本乙紙。      │向莊明華借款│            │
│    │      │帳號      │          │      │            │              │。          │            │
│    │      │          │          │      │            │              │            │            │
├──┼───┼─────┼─────┼───┼──────┼───────┼──────┼──────┤
│ 16 │大樂股│彰化商業銀│CR0000000 │97年  │3,516,500元 │警五卷P103背面│於不詳時間向│併案四      │
│    │份有限│行高雄分行│          │02月  │            │有陳麗華提出之│陳麗華借款。│附表編號5   │
│    │公司  │0000000000│          │29日  │            │支票影本一紙。│            │            │
│    │      │帳號      │          │      │            │              │            │            │
├──┼───┼─────┼─────┼───┼──────┼───────┼──────┼──────┤
│ 17 │大樂股│彰化商業銀│CR0000000 │97年  │2,138,565元 │偵四卷P7有被│被告附表部│起訴書（補充│
│    │份有限│行高雄分行│          │03月  │            │  告提出之存證│  分，用途不│理由書）    │
│    │公司  │0000000000│          │05日  │            │  信函附表。  │  詳。      │附表編號12  │
│    │      │帳號      │          │      │            │警五卷P41有 │張瑞泰、林│併案四      │
│    │      │          │          │      │            │  張瑞泰提出之│  秀絨提出部│附表編號13  │
│    │      │          │          │      │            │  支票影本乙紙│  分係被告於│            │
│    │      │          │          │      │            │  。          │  96年間向張│            │
│    │      │          │          │      │            │偵十三卷P267│  瑞泰借款，│            │
│    │      │          │          │      │            │  有林秀絨提出│  張瑞泰再向│            │
│    │      │          │          │      │            │  之支票影本乙│  林秀絨借款│            │
│    │      │          │          │      │            │  紙。        │  。        │            │
├──┼───┼─────┼─────┼───┼──────┼───────┼──────┼──────┤
│ 18 │大樂股│彰化商業銀│CR0000000 │97年  │2,755,600元 │偵三卷P65有 │被告附表部│起訴書（補充│
│    │份有限│行高雄分行│          │03月  │            │  被告提出之存│  分，用途不│理由書）    │
│    │公司  │0000000000│          │16日  │            │  證信函附表。│  詳        │附表編號13  │
│    │      │帳號      │          │      │            │偵八卷P17有 │莊明華提出│併案二      │
│    │      │          │          │      │            │  莊明華提出之│  部分係於96│附表編號7   │
│    │      │          │          │      │            │  支票影本乙紙│  年12月21日│併案四      │
│    │      │          │          │      │            │  。          │  透過任堂騏│附表編號14  │
│    │      │          │          │      │            │              │  向莊明華借│            │
│    │      │          │          │      │            │              │  款。      │            │
├──┼───┼─────┼─────┼───┼──────┼───────┼──────┼──────┤
│ 19 │大樂股│彰化商業銀│CR0000000 │97年  │2,475,890元 │警五卷P105背面│於96年8月23 │併案四      │
│    │份有限│行高雄分行│          │03月  │            │有陳麗華提出之│、24、27日向│附表編號15  │
│    │公司  │0000000000│          │16日  │            │支票影本乙紙。│陳麗華借款。│            │
│    │      │帳號      │          │      │            │              │            │            │
├──┼───┼─────┼─────┼───┼──────┼───────┼──────┼──────┤
│ 20 │大樂股│彰化商業銀│CR0000000 │97年  │2,879,630元 │院一卷P19有 │陳金寸提出│起訴書（補充│
│    │份有限│行高雄分行│          │03月  │            │  陳金寸提出之│  部分係於不│理由書）    │
│    │公司  │0000000000│          │26日  │            │  支票正本扣案│  詳時間向陳│附表編號17  │
│    │      │帳號      │          │      │            │  （97院總管字│  金寸借款。│併案四      │
│    │      │          │          │      │            │  第994號扣押 │被告附表部│附表編號19  │
│    │      │          │          │      │            │  物品清單）。│  分，用途不│            │
│    │      │          │          │      │            │偵三卷P25有 │  詳。      │            │
│    │      │          │          │      │            │  陳金寸提出之│            │            │
│    │      │          │          │      │            │  支票影本乙紙│            │            │
│    │      │          │          │      │            │  。          │            │            │
│    │      │          │          │      │            │偵四卷P7有被│            │            │
│    │      │          │          │      │            │  告提出之存證│            │            │
│    │      │          │          │      │            │  信函附表。  │            │            │
├──┼───┼─────┼─────┼───┼──────┼───────┼──────┼──────┤
│ 21 │大樂股│彰化商業銀│CR0000000 │97年  │2,776,530元 │院一卷P19有 │陳金寸提出│起訴書（補充│
│    │份有限│行高雄分行│          │03月  │            │  陳金寸提出之│  部分係於不│理由書）    │
│    │公司  │0000000000│          │26日  │            │  支票正本扣案│  詳時間向陳│附表編號16  │
│    │      │帳號      │          │      │            │  （97院總管字│  金寸借款。│併案四      │
│    │      │          │          │      │            │  第994號扣押 │被告附表部│附表編號18  │
│    │      │          │          │      │            │  物品清單）。│  分，用途不│            │
│    │      │          │          │      │            │偵三卷P27有 │  詳。      │            │
│    │      │          │          │      │            │  陳金寸提出之│            │            │
│    │      │          │          │      │            │  支票影本乙紙│            │            │
│    │      │          │          │      │            │  。          │            │            │
│    │      │          │          │      │            │偵四卷P7有被│            │            │
│    │      │          │          │      │            │  告提出之存證│            │            │
│    │      │          │          │      │            │  信函附表。  │            │            │
├──┼───┼─────┼─────┼───┼──────┼───────┼──────┼──────┤
│ 22 │大樂股│彰化商業銀│CR0000000 │97年  │1,846,550元 │偵四卷P7有被告│不詳        │起訴書（補充│
│    │份有限│行高雄分行│          │03月  │            │提出之存證信函│            │理由書）    │
│    │公司  │0000000000│          │26日  │            │附表。        │            │附表編號15  │
│    │      │帳號      │          │      │            │              │            │併案四      │
│    │      │          │          │      │            │              │            │附表編號17  │
├──┼───┼─────┼─────┼───┼──────┼───────┼──────┼──────┤
│ 23 │大樂股│彰化商業銀│CR0000000 │97年  │2,511,460 元│偵四卷P7有被│被告附表部│起訴書（補充│
│    │份有限│行高雄分行│          │03月  │            │  告提出之存證│  分，用途不│理由書）    │
│    │公司  │0000000000│          │26日  │            │  信函附表。  │  詳。      │附表編號14  │
│    │      │帳號      │          │      │            │警五卷P40背 │張瑞泰提出│併案四      │
│    │      │          │          │      │            │  面有張瑞泰提│  部分係於96│附表編號16  │
│    │      │          │          │      │            │  出之支票影本│  年間向張瑞│            │
│    │      │          │          │      │            │  乙紙。      │  泰借款。  │            │
├──┼───┼─────┼─────┼───┼──────┼───────┼──────┼──────┤
│ 24 │大樂股│彰化商業銀│CR0000000 │97年  │2,218,650元 │警二卷P20有 │陳金寸提出│起訴書（補充│
│    │份有限│行高雄分行│          │03月  │            │  陳金寸提出之│  部分係96年│理由書）    │
│    │公司  │0000000000│          │31日  │            │  支票正、影本│  12月13日向│附表編號19  │
│    │      │帳號      │          │      │            │  各乙紙。    │  陳金寸借款│併案四      │
│    │      │          │          │      │            │偵四卷P7有被│被告附表部│附表編號21  │
│    │      │          │          │      │            │  告提出之存證│  分，用途不│            │
│    │      │          │          │      │            │  信函附表。  │  詳。      │            │
│    │      │          │          │      │            │              │            │            │
│    │      │          │          │      │            │              │            │            │
│    │      │          │          │      │            │              │            │            │
├──┼───┼─────┼─────┼───┼──────┼───────┼──────┼──────┤
│ 25 │大樂股│彰化商業銀│CR0000000 │97年  │2,529,850元 │偵四卷P7有被告│不詳        │起訴書（補充│
│    │份有限│行高雄分行│          │03月  │            │提出之存證信函│            │理由書）    │
│    │公司  │0000000000│          │31日  │            │附表。        │            │附表編號20  │
│    │      │帳號      │          │      │            │              │            │併案四      │
│    │      │          │          │      │            │              │            │附表編號22  │
├──┼───┼─────┼─────┼───┼──────┼───────┼──────┼──────┤
│ 26 │大樂股│彰化商業銀│CR0000000 │97年  │2,758,350元 │偵四卷P7有被告│不詳        │起訴書（補充│
│    │份有限│行高雄分行│          │03月  │            │提出之存證信函│            │理由書）    │
│    │公司  │0000000000│          │31日  │            │附表。        │            │附表編號23  │
│    │      │帳號      │          │      │            │              │            │併案四      │
│    │      │          │          │      │            │              │            │附表編號25  │
├──┼───┼─────┼─────┼───┼──────┼───────┼──────┼──────┤
│ 27 │大樂股│彰化商業銀│CR0000000 │97年  │2,556,380元 │院一卷P19有 │陳金寸提出│起訴書（補充│
│    │份有限│行高雄分行│          │03月  │            │  陳金寸提出之│  部分係於不│理由書）    │
│    │公司  │0000000000│          │31日  │            │  支票正本扣案│  詳時間向陳│附表編號22  │
│    │      │帳號      │          │      │            │  （97院總管字│  金寸借款。│併案四      │
│    │      │          │          │      │            │  第994號扣押 │被告附表部│附表編號24  │
│    │      │          │          │      │            │  物品清單）。│  分，用途不│            │
│    │      │          │          │      │            │偵三卷P28有 │  詳。      │            │
│    │      │          │          │      │            │  陳金寸提出之│            │            │
│    │      │          │          │      │            │  支票影本乙紙│            │            │
│    │      │          │          │      │            │  。          │            │            │
│    │      │          │          │      │            │偵四卷P7有被│            │            │
│    │      │          │          │      │            │  告提出之存證│            │            │
│    │      │          │          │      │            │  信函附表。  │            │            │
├──┼───┼─────┼─────┼───┼──────┼───────┼──────┼──────┤
│ 28 │大樂股│彰化商業銀│CR0000000 │97年  │3,018,465元 │偵四卷P7有被│被告附表部│起訴書（補充│
│    │份有限│行高雄分行│          │03月  │            │  告提出之存證│  分，用途不│理由書）    │
│    │公司  │0000000000│          │31日  │            │  信函附表。  │  詳。      │附表編號18  │
│    │      │帳號      │          │      │            │警五卷P14、1│林南傑提出│併案四      │
│    │      │          │          │      │            │  9有林南傑提 │  部分係於96│附表編號20  │
│    │      │          │          │      │            │  出之支票影本│  年11月向林│            │
│    │      │          │          │      │            │  二紙。      │  南傑借款  │            │
├──┼───┼─────┼─────┼───┼──────┼───────┼──────┼──────┤
│ 29 │大樂股│彰化商業銀│CR0000000 │97年  │2,117,020元 │偵四卷P7有被告│不詳        │起訴書（補充│
│    │份有限│行高雄分行│          │03月  │            │提出之存證信函│            │理由書）    │
│    │公司  │0000000000│          │31日  │            │附表。        │            │附表編號21  │
│    │      │帳號      │          │      │            │              │            │併案四      │
│    │      │          │          │      │            │              │            │附表編號23  │
├──┼───┼─────┼─────┼───┼──────┼───────┼──────┼──────┤
│ 30 │大樂股│彰化商業銀│CR0000000 │97年  │2,655,850元 │偵四卷P7有被告│不詳        │起訴書（補充│
│    │份有限│行高雄分行│          │03月  │            │提出之存證信函│            │理由書）    │
│    │公司  │0000000000│          │31日  │            │附表。        │            │附表編號24  │
│    │      │帳號      │          │      │            │              │            │併案四      │
│    │      │          │          │      │            │              │            │附表編號26  │
├──┼───┼─────┼─────┼───┼──────┼───────┼──────┼──────┤
│ 31 │大樂股│彰化商業銀│CR0000000 │97年  │2,753,565元 │偵四卷P7有被告│不詳        │起訴書（補充│
│    │份有限│行高雄分行│          │03月  │            │提出之存證信函│            │理由書）    │
│    │公司  │0000000000│          │31日  │            │附表。        │            │附表編號25  │
│    │      │帳號      │          │      │            │              │            │併案四      │
│    │      │          │          │      │            │              │            │附表編號27  │
├──┼───┼─────┼─────┼───┼──────┼───────┼──────┼──────┤
│ 32 │大樂股│彰化商業銀│CR0000000 │97年  │2,775,890 元│偵三卷P65有 │被告附表部│起訴書（補充│
│    │份有限│行高雄分行│          │03月  │            │  被告提出之存│  分，用途不│理由書）    │
│    │公司  │0000000000│          │31日  │            │  證信函附表。│  詳。      │附表編號26  │
│    │      │帳號      │          │      │            │偵八卷P24有 │莊明華提出│併案二      │
│    │      │          │          │      │            │  莊明華提出之│  者係於97年│附表編號10  │
│    │      │          │          │      │            │  支票影本乙紙│  1月24日透 │併案四      │
│    │      │          │          │      │            │  。          │  過任堂騏向│附表編號28  │
│    │      │          │          │      │            │              │  莊明華借款│            │
│    │      │          │          │      │            │              │  。        │            │
├──┼───┼─────┼─────┼───┼──────┼───────┼──────┼──────┤
│ 33 │大樂股│彰化商業銀│CR0000000 │97年  │2,785,950元 │偵三卷P65有 │被告附表部│起訴書（補充│
│    │份有限│行高雄分行│          │04月  │            │  被告提出之存│  分，用途不│理由書）    │
│    │公司  │0000000000│          │16日  │            │  證信函附表。│  詳        │附表編號29  │
│    │      │帳號      │          │      │            │偵八卷P35有 │莊明華提出│併案二      │
│    │      │          │          │      │            │  莊明華提出之│  部分係於97│附表編號13  │
│    │      │          │          │      │            │  支票影本乙紙│  年1月29日 │併案四      │
│    │      │          │          │      │            │  。          │  透過任堂騏│附表編號31  │
│    │      │          │          │      │            │              │  向莊明華借│            │
│    │      │          │          │      │            │              │  款。      │            │
├──┼───┼─────┼─────┼───┼──────┼───────┼──────┼──────┤
│ 34 │大樂股│彰化商業銀│CR0000000 │97年  │2,556,310 元│偵四卷P7有被│不詳        │起訴書（補充│
│    │份有限│行高雄分行│          │04月  │            │  告提出之存證│            │理由書）    │
│    │公司  │0000000000│          │16日  │            │  信函附表。  │            │附表編號27  │
│    │      │帳號      │          │      │            │院一卷P64有 │            │併案四      │
│    │      │          │          │      │            │  彰銀提出之支│            │附表編號29  │
│    │      │          │          │      │            │  票正本扣案（│            │            │
│    │      │          │          │      │            │  97院總管字第│            │            │
│    │      │          │          │      │            │  1835號扣押物│            │            │
│    │      │          │          │      │            │  品清單）。  │            │            │
│    │      │          │          │      │            │院一卷P59-60│            │            │
│    │      │          │          │      │            │  有彰銀提出之│            │            │
│    │      │          │          │      │            │  支票影本在卷│            │            │
│    │      │          │          │      │            │  。          │            │            │
├──┼───┼─────┼─────┼───┼──────┼───────┼──────┼──────┤
│ 35 │大樂股│彰化商業銀│CR0000000 │97年  │2,514,515元 │偵四卷P7有被告│不詳        │起訴書（補充│
│    │份有限│行高雄分行│          │04月  │            │提出之存證信函│            │理由書）    │
│    │公司  │0000000000│          │16日  │            │附表。        │            │附表編號28  │
│    │      │帳號      │          │      │            │              │            │併案四      │
│    │      │          │          │      │            │              │            │附表編號30  │
├──┼───┼─────┼─────┼───┼──────┼───────┼──────┼──────┤
│ 36 │大樂股│彰化商業銀│CR0000000 │97年  │2,588,210元 │偵四卷P7有被告│不詳        │起訴書（補充│
│    │份有限│行高雄分行│          │04月  │            │提出之存證信函│            │理由書）    │
│    │公司  │0000000000│          │26日  │            │附表。        │            │附表編號30  │
│    │      │帳號      │          │      │            │              │            │併案四      │
│    │      │          │          │      │            │              │            │附表編號32  │
├──┼───┼─────┼─────┼───┼──────┼───────┼──────┼──────┤
│ 37 │大樂股│彰化商業銀│CR0000000 │97年  │3,542,500元 │偵三卷P65有 │被告附表部│起訴書（補充│
│    │份有限│行高雄分行│          │04月  │            │  被告提出之存│  分，用途不│理由書）    │
│    │公司  │0000000000│          │30日  │            │  證信函附表。│  詳。      │附表編號35  │
│    │      │帳號      │          │      │            │偵八卷P38有 │莊明華提出│併案二      │
│    │      │          │          │      │            │  莊明華提出之│  者，係於97│附表編號16  │
│    │      │          │          │      │            │  支票影本乙紙│  年1月29日 │併案四      │
│    │      │          │          │      │            │  。          │  透過任堂騏│附表編號36  │
│    │      │          │          │      │            │              │  向莊明華借│            │
│    │      │          │          │      │            │              │  款。      │            │
├──┼───┼─────┼─────┼───┼──────┼───────┼──────┼──────┤
│ 38 │大樂股│彰化商業銀│CR0000000 │97年  │2,745,660元 │偵四卷P7有被│被告附表部│起訴書（補充│
│    │份有限│行高雄分行│          │04月  │（附表部分）│  告提出之存證│  分，用途不│理由書）    │
│    │公司  │0000000000│          │30日  │2,745,650元 │  信函附表。  │  詳。      │附表編號31  │
│    │      │帳號      │          │      │（支票部分）│警五卷P104背│陳麗華提出│併案四      │
│    │      │          │          │      │            │  面有陳麗華提│  部分係於96│附表編號33  │
│    │      │          │          │      │            │  出之支票影本│  年8月23、2│            │
│    │      │          │          │      │            │  乙紙。      │  4、27日向 │            │
│    │      │          │          │      │            │              │  陳麗華借款│            │
│    │      │          │          │      │            │              │  。        │            │
├──┼───┼─────┼─────┼───┼──────┼───────┼──────┼──────┤
│ 39 │大樂股│彰化商業銀│CR0000000 │97年  │2,745,660 元│偵四卷P7有被告│不詳        │起訴書（補充│
│    │份有限│行高雄分行│          │04月  │            │提出之存證信函│            │理由書）    │
│    │公司  │0000000000│          │30日  │            │附表。        │            │附表編號33  │
│    │      │帳號      │          │      │            │              │            │            │
│    │      │          │          │      │            │              │            │            │
├──┼───┼─────┼─────┼───┼──────┼───────┼──────┼──────┤
│ 40 │大樂股│彰化商業銀│CR0000000 │97年  │2,557,360 元│偵四卷P7有被│被告附表部│起訴書（補充│
│    │份有限│行高雄分行│          │04月  │            │  告提出之存證│  分，用途不│理由書）    │
│    │公司  │0000000000│          │30日  │            │  信函附表。  │  詳。      │附表編號32  │
│    │      │帳號      │          │      │            │警五卷P106背│陳麗華提出│併案四      │
│    │      │          │          │      │            │  面有陳麗華提│  部分係於96│附表編號34  │
│    │      │          │          │      │            │  出之支票影本│  年6月11日 │            │
│    │      │          │          │      │            │  乙紙。      │  向陳麗華借│            │
│    │      │          │          │      │            │              │  款。      │            │
├──┼───┼─────┼─────┼───┼──────┼───────┼──────┼──────┤
│ 41 │大樂股│彰化商業銀│CR0000000 │97年  │2,878,680 元│偵四卷P7有被│被告附表部│起訴書（補充│
│    │份有限│行高雄分行│          │04月  │            │  告提出之存證│  分，用途不│理由書）    │
│    │公司  │0000000000│          │30日  │            │  信函附表。  │  詳。      │附表編號34  │
│    │      │帳號      │          │      │            │警五卷P42背 │張瑞泰、林│併案四      │
│    │      │          │          │      │            │  面有張瑞泰提│  秀絨提出部│附表編號35  │
│    │      │          │          │      │            │  出之支票影本│  分係被告於│            │
│    │      │          │          │      │            │  乙紙。      │  96年間向張│            │
│    │      │          │          │      │            │偵十三卷P265│  瑞泰借款，│            │
│    │      │          │          │      │            │  有林秀絨提出│  張瑞泰再向│            │
│    │      │          │          │      │            │  之支票影本乙│  林秀絨借款│            │
│    │      │          │          │      │            │  紙。        │  。        │            │
├──┼───┼─────┼─────┼───┼──────┼───────┼──────┼──────┤
│ 42 │大樂股│彰化商業銀│CR0000000 │97年  │2,983,270元 │偵三卷P65有 │被告附表部│起訴書（補充│
│    │份有限│行高雄分行│          │05月  │            │  被告提出之存│  分，用途不│理由書）    │
│    │公司  │0000000000│          │16日  │            │  證信函附表。│  詳        │附表編號36  │
│    │      │帳號      │          │      │            │偵八卷P48有 │莊明華提出│併案二      │
│    │      │          │          │      │            │  莊明華提出之│  部分係於97│附表編號20  │
│    │      │          │          │      │            │  支票影本乙紙│  年2月27日 │併案四      │
│    │      │          │          │      │            │  。          │  透過任堂騏│附表編號37  │
│    │      │          │          │      │            │              │  向莊明華借│            │
│    │      │          │          │      │            │              │  款。      │            │
├──┼───┼─────┼─────┼───┼──────┼───────┼──────┼──────┤
│ 43 │大樂股│彰化商業銀│CR0000000 │97年  │2,345,000 元│偵四卷P7有被│被告附表部│起訴書（補充│
│    │份有限│行高雄分行│          │05月  │            │  告提出之存證│  分，用途不│理由書）    │
│    │公司  │0000000000│          │31日  │            │  信函附表。  │  詳。      │附表編號37  │
│    │      │帳號      │          │      │            │警五卷P42背 │張瑞泰提出│併案四      │
│    │      │          │          │      │            │  面有張瑞泰提│  部分係於96│附表編號38  │
│    │      │          │          │      │            │  出之支票影本│  年間向張瑞│            │
│    │      │          │          │      │            │  乙紙。      │  泰借款。  │            │
├──┼───┼─────┼─────┼───┼──────┼───────┼──────┼──────┤
│ 44 │大樂股│彰化商業銀│BS0000000 │96年  │1,908,360元 │警一卷P8有葉│葉金波提出│起訴書（補充│
│    │份有限│行高雄分行│          │12月  │            │  金波提出之支│  者係於96年│理由書）    │
│    │公司屏│0000000000│          │26日  │            │  票正本乙紙。│  10月8日向 │附表編號38  │
│    │東分公│帳號      │          │      │            │偵三卷P65有 │  葉金波借款│併案四      │
│    │司    │          │          │      │            │  被告提出之存│  。        │附表編號39  │
│    │      │          │          │      │            │  證信函附表。│被告附表部│            │
│    │      │          │          │      │            │              │  分，用途不│            │
│    │      │          │          │      │            │              │  詳。      │            │
├──┼───┼─────┼─────┼───┼──────┼───────┼──────┼──────┤
│ 45 │大樂股│彰化商業銀│BS0000000 │97年  │1,855,235元 │警五卷P50背面 │於不詳時間透│併案四      │
│    │份有限│行高雄分行│          │01月  │            │有江誠忠提出之│過張瑞泰向江│附表編號69  │
│    │公司屏│0000000000│          │26日  │            │支票影本一紙。│誠忠借款。  │            │
│    │東分公│帳號      │          │      │            │              │            │            │
│    │司    │          │          │      │            │              │            │            │
├──┼───┼─────┼─────┼───┼──────┼───────┼──────┼──────┤
│ 46 │大樂股│彰化商業銀│BS0000000 │97年  │2,153,621元 │偵四卷P12有被 │不詳        │起訴書（補充│
│    │份有限│行高雄分行│          │01月  │            │告提出之支票影│            │理由書）    │
│    │公司屏│0000000000│          │31日  │            │本。          │            │附表編號39  │
│    │東分公│帳號      │          │      │            │              │            │            │
│    │司    │          │          │      │            │              │            │            │
├──┼───┼─────┼─────┼───┼──────┼───────┼──────┼──────┤
│ 47 │大樂股│彰化商業銀│BS0000000 │97年  │2,116,890元 │偵四卷P8有被│被告附表部│起訴書（補充│
│    │份有限│行高雄分行│          │02月  │            │  告提出之存證│  分，用途不│理由書）    │
│    │公司屏│0000000000│          │26日  │            │  信函附表。  │  詳。      │附表編號40  │
│    │東分公│帳號      │          │      │            │警五卷P41有 │張瑞泰、江│併案四      │
│    │司    │          │          │      │            │  張瑞泰提出之│  誠忠提出部│附表編號41  │
│    │      │          │          │      │            │  支票影本乙紙│  份，係陳高│            │
│    │      │          │          │      │            │  。          │  富於96年間│            │
│    │      │          │          │      │            │警五卷P51有 │  向張瑞泰借│            │
│    │      │          │          │      │            │  江誠忠提出之│  款，張瑞泰│            │
│    │      │          │          │      │            │  支票影本乙紙│  再於不詳時│            │
│    │      │          │          │      │            │  。          │  間向江誠忠│            │
│    │      │          │          │      │            │              │  借款。    │            │
├──┼───┼─────┼─────┼───┼──────┼───────┼──────┼──────┤
│ 48 │大樂股│彰化商業銀│BS0000000 │97年  │1,617,580元 │偵四卷P8有被告│不詳        │起訴書（補充│
│    │份有限│行高雄分行│          │02月  │            │提出之存證信函│            │理由書）    │
│    │公司屏│0000000000│          │26日  │            │附表。        │            │附表編號51  │
│    │東分公│帳號      │          │      │            │              │            │併案四      │
│    │司    │          │          │      │            │              │            │附表編號40  │
├──┼───┼─────┼─────┼───┼──────┼───────┼──────┼──────┤
│ 49 │大樂股│彰化商業銀│BS0000000 │97年  │1,599,900元 │偵四卷P8有被告│不詳        │起訴書（補充│
│    │份有限│行高雄分行│          │02月  │            │提出之存證信函│            │理由書）    │
│    │公司屏│0000000000│          │27日  │            │附表。        │            │附表編號41  │
│    │東分公│帳號      │          │      │            │              │            │併案四      │
│    │司    │          │          │      │            │              │            │附表編號42  │
├──┼───┼─────┼─────┼───┼──────┼───────┼──────┼──────┤
│ 50 │大樂股│彰化商業銀│BS0000000 │97年  │2,559,680元 │偵四卷P8有被告│不詳        │起訴書（補充│
│    │份有限│行高雄分行│          │02月  │            │提出之存證信函│            │理由書）    │
│    │公司屏│0000000000│          │29日  │            │附表。        │            │附表編號46  │
│    │東分公│帳號      │          │      │            │              │            │併案四      │
│    │司    │          │          │      │            │              │            │附表編號47  │
├──┼───┼─────┼─────┼───┼──────┼───────┼──────┼──────┤
│ 51 │大樂股│彰化商業銀│BS0000000 │97年  │1,820,095元 │院一卷P19有 │陳金寸提出│起訴書（補充│
│    │份有限│行高雄分行│          │02月  │            │  陳金寸提出之│  部分係於不│理由書）    │
│    │公司屏│0000000000│          │29日  │            │  支票正本扣案│  詳時間向陳│附表編號42  │
│    │東分公│帳號      │          │      │            │  （97院總管字│  金寸借款。│併案四      │
│    │司    │          │          │      │            │  第994號扣押 │被告附表部│附表編號43  │
│    │      │          │          │      │            │  物品清單）。│  分，用途不│            │
│    │      │          │          │      │            │偵三卷P18有 │  詳。      │            │
│    │      │          │          │      │            │  陳金寸提出之│            │            │
│    │      │          │          │      │            │  支票影本乙紙│            │            │
│    │      │          │          │      │            │  。          │            │            │
│    │      │          │          │      │            │偵四卷P8有被│            │            │
│    │      │          │          │      │            │  告提出之存證│            │            │
│    │      │          │          │      │            │  信函附表。  │            │            │
├──┼───┼─────┼─────┼───┼──────┼───────┼──────┼──────┤
│ 52 │大樂股│彰化商業銀│BS0000000 │97年  │2,109,600元 │偵四卷P8有被│被告附表部│起訴書（補充│
│    │份有限│行高雄分行│          │02月  │            │  告提出之存證│  分，用途不│理由書）    │
│    │公司屏│0000000000│          │29日  │            │  信函附表。  │  詳。      │附表編號43  │
│    │東分公│帳號      │          │      │            │警五卷P14、1│林南傑提出│併案四      │
│    │司    │          │          │      │            │  9有林南傑提 │  部分係於96│附表編號44  │
│    │      │          │          │      │            │  出之支票影本│  年10月透過│            │
│    │      │          │          │      │            │  二紙。      │  陳文風向林│            │
│    │      │          │          │      │            │              │  南傑借款。│            │
├──┼───┼─────┼─────┼───┼──────┼───────┼──────┼──────┤
│ 53 │大樂股│彰化商業銀│BS0000000 │97年  │2,210,650元 │偵八卷P8有莊明│於96年11月28│併案二      │
│    │份有限│行高雄分行│          │02月  │（小寫部分）│華提出之支票影│日透過任堂騏│附表編號2   │
│    │公司屏│0000000000│          │29日  │2,210,625元 │本乙紙。      │向莊明華借款│            │
│    │東分公│帳號      │          │      │（大寫部分）│              │。          │            │
│    │司    │          │          │      │            │              │            │            │
│    │      │          │          │      │            │              │            │            │
├──┼───┼─────┼─────┼───┼──────┼───────┼──────┼──────┤
│ 54 │大樂股│彰化商業銀│BS0000000 │97年  │2,228,540元 │偵四卷P8有被告│不詳        │起訴書（補充│
│    │份有限│行高雄分行│          │02月  │            │提出之存證信函│            │理由書）    │
│    │公司屏│0000000000│          │29日  │            │附表。        │            │附表編號44  │
│    │東分公│帳號      │          │      │            │              │            │併案四      │
│    │司    │          │          │      │            │              │            │附表編號45  │
├──┼───┼─────┼─────┼───┼──────┼───────┼──────┼──────┤
│ 55 │大樂股│彰化商業銀│BS0000000 │97年  │1,813,165元 │偵四卷P8有被告│不詳        │起訴書（補充│
│    │份有限│行高雄分行│          │02月  │            │提出之存證信函│            │理由書）    │
│    │公司屏│0000000000│          │29日  │            │附表。        │            │附表編號45  │
│    │東分公│帳號      │          │      │            │              │            │併案四      │
│    │司    │          │          │      │            │              │            │附表編號46  │
├──┼───┼─────┼─────┼───┼──────┼───────┼──────┼──────┤
│ 56 │大樂股│彰化商業銀│BS0000000 │97年  │1,624,560元 │偵四卷P8有被告│不詳        │起訴書（補充│
│    │份有限│行高雄分行│          │03月  │            │提出之存證信函│            │理由書）    │
│    │公司屏│0000000000│          │16日  │            │附表。        │            │附表編號47  │
│    │東分公│帳號      │          │      │            │              │            │併案四      │
│    │司    │          │          │      │            │              │            │附表編號48  │
├──┼───┼─────┼─────┼───┼──────┼───────┼──────┼──────┤
│ 57 │大樂股│彰化商業銀│BS0000000 │97年  │2,651,655元 │院一卷P19有 │陳金寸提出│起訴書（補充│
│    │份有限│行高雄分行│          │03月  │            │  陳金寸提出之│  部分係於不│理由書）    │
│    │公司屏│0000000000│          │26日  │            │  支票正本扣案│  詳時間向陳│附表編號48  │
│    │東分公│帳號      │          │      │            │  （97院總管字│  金寸借款。│併案四      │
│    │司    │          │          │      │            │  第994號扣押 │被告附表部│附表編號49  │
│    │      │          │          │      │            │  物品清單）。│  分，用途不│            │
│    │      │          │          │      │            │偵三卷P26有 │  詳。      │            │
│    │      │          │          │      │            │  陳金寸提出之│            │            │
│    │      │          │          │      │            │  支票影本乙紙│            │            │
│    │      │          │          │      │            │  。          │            │            │
│    │      │          │          │      │            │偵四卷P8有被│            │            │
│    │      │          │          │      │            │  告提出之存證│            │            │
│    │      │          │          │      │            │  信函附表。  │            │            │
├──┼───┼─────┼─────┼───┼──────┼───────┼──────┼──────┤
│ 58 │大樂股│彰化商業銀│BS0000000 │97年  │2,161,456元 │院一卷P19有 │陳金寸提出│起訴書（補充│
│    │份有限│行高雄分行│          │03月  │            │  陳金寸提出之│  部分係於不│理由書）    │
│    │公司屏│0000000000│          │26日  │            │  支票正本扣案│  詳時間向陳│附表編號49  │
│    │東分公│帳號      │          │      │            │  （97院總管字│  金寸借款。│併案四      │
│    │司    │          │          │      │            │  第994號扣押 │被告附表部│附表編號50  │
│    │      │          │          │      │            │  物品清單）。│  分，用途不│            │
│    │      │          │          │      │            │偵三卷P24有 │  詳。      │            │
│    │      │          │          │      │            │  陳金寸提出之│            │            │
│    │      │          │          │      │            │  支票影本乙紙│            │            │
│    │      │          │          │      │            │  。          │            │            │
│    │      │          │          │      │            │偵四卷P8有被│            │            │
│    │      │          │          │      │            │  告提出之存證│            │            │
│    │      │          │          │      │            │  信函附表。  │            │            │
├──┼───┼─────┼─────┼───┼──────┼───────┼──────┼──────┤
│ 59 │大樂股│彰化商業銀│BS0000000 │97年  │2,521,890元 │偵四卷P8有被│被告附表部│起訴書（補充│
│    │份有限│行高雄分行│          │03月  │            │  告提出之存證│  分，用途不│理由書）    │
│    │公司屏│0000000000│          │26日  │            │  信函附表。  │  詳。      │附表編號50  │
│    │東分公│帳號      │          │      │            │警五卷P41有 │張瑞泰、金│併案四      │
│    │司    │          │          │      │            │  張瑞泰提出之│  提出部分│附表編號51  │
│    │      │          │          │      │            │  支票影本乙紙│  係被告於96│            │
│    │      │          │          │      │            │  。          │  年間向張瑞│            │
│    │      │          │          │      │            │偵十三卷P278│  泰借款，張│            │
│    │      │          │          │      │            │  有金提出之│  瑞泰再向金│            │
│    │      │          │          │      │            │  支票影本乙紙│  借款。  │            │
│    │      │          │          │      │            │  。          │            │            │
├──┼───┼─────┼─────┼───┼──────┼───────┼──────┼──────┤
│ 60 │大樂股│彰化商業銀│BS0000000 │97年  │2,559,680元 │偵四卷P8有被│被告附表部│起訴書（補充│
│    │份有限│行高雄分行│          │03月  │            │  告提出之存證│  分，用途不│理由書）    │
│    │公司屏│0000000000│          │31日  │            │  信函附表。  │  詳。      │附表編號52  │
│    │東分公│帳號      │          │      │            │警五卷P106有│陳麗華提出│併案四      │
│    │司    │          │          │      │            │  陳麗華提出之│  部分係於96│附表編號52  │
│    │      │          │          │      │            │  支票影本乙紙│  年8月20至 │            │
│    │      │          │          │      │            │  。          │  21日向陳麗│            │
│    │      │          │          │      │            │              │  華借款。  │            │
├──┼───┼─────┼─────┼───┼──────┼───────┼──────┼──────┤
│ 61 │大樂股│彰化商業銀│BS0000000 │97年  │2,500,875元 │偵十卷P5有鍾燿│於96年12月26│併案三      │
│    │份有限│行高雄分行│          │03月  │            │舟提出之支票影│日向鍾燿舟借│附表編號1   │
│    │公司屏│0000000000│          │31日  │            │本乙紙。      │款。        │            │
│    │東分公│帳號      │          │      │            │              │            │            │
│    │司    │          │          │      │            │              │            │            │
├──┼───┼─────┼─────┼───┼──────┼───────┼──────┼──────┤
│ 62 │大樂股│彰化商業銀│BS0000000 │97年  │2,345,925元 │偵四卷P8有被│被告附表部│起訴書（補充│
│    │份有限│行高雄分行│          │03月  │            │  告提出之存證│  分，用途不│理由書）    │
│    │公司屏│0000000000│          │31日  │            │  信函附表。  │  詳。      │附表編號53  │
│    │東分公│帳號      │          │      │            │警五卷P105有│陳麗華提出│併案四      │
│    │司    │          │          │      │            │  陳麗華提出之│  部分係於96│附表編號53  │
│    │      │          │          │      │            │  支票影本乙紙│  年7月24日 │            │
│    │      │          │          │      │            │  。          │  向陳麗華借│            │
│    │      │          │          │      │            │              │  款。      │            │
├──┼───┼─────┼─────┼───┼──────┼───────┼──────┼──────┤
│ 63 │大樂股│彰化商業銀│BS0000000 │97年  │1,958,610元 │偵四卷P8有被告│不詳        │起訴書（補充│
│    │份有限│行高雄分行│          │03月  │            │提出之存證信函│            │理由書）    │
│    │公司屏│0000000000│          │31日  │            │附表。        │            │附表編號57  │
│    │東分公│帳號      │          │      │            │              │            │併案四      │
│    │司    │          │          │      │            │              │            │附表編號57  │
├──┼───┼─────┼─────┼───┼──────┼───────┼──────┼──────┤
│ 64 │大樂股│彰化商業銀│BS0000000 │97年  │1,297,865元 │偵四卷P8有被告│不詳        │起訴書（補充│
│    │份有限│行高雄分行│          │03月  │            │提出之存證信函│            │理由書）    │
│    │公司屏│0000000000│          │31日  │            │附表。        │            │附表編號54  │
│    │東分公│帳號      │          │      │            │              │            │併案四      │
│    │司    │          │          │      │            │              │            │附表編號54  │
├──┼───┼─────┼─────┼───┼──────┼───────┼──────┼──────┤
│ 65 │大樂股│彰化商業銀│BS0000000 │97年  │1,628,530元 │院一卷P19有 │陳金寸提出│起訴書（補充│
│    │份有限│行高雄分行│          │03月  │            │  陳金寸提出之│  部分係於不│理由書）    │
│    │公司屏│0000000000│          │31日  │            │  支票正本扣案│  詳時間向陳│附表編號55  │
│    │東分公│帳號      │          │      │            │  （97院總管字│  金寸借款。│併案四      │
│    │司    │          │          │      │            │  第994號扣押 │被告附表部│附表編號55  │
│    │      │          │          │      │            │  物品清單）。│  分，用途不│            │
│    │      │          │          │      │            │偵三卷P33有 │  詳。      │            │
│    │      │          │          │      │            │  陳金寸提出之│            │            │
│    │      │          │          │      │            │  支票影本乙紙│            │            │
│    │      │          │          │      │            │  。          │            │            │
│    │      │          │          │      │            │偵四卷P8有被│            │            │
│    │      │          │          │      │            │  告提出之存證│            │            │
│    │      │          │          │      │            │  信函附表。  │            │            │
├──┼───┼─────┼─────┼───┼──────┼───────┼──────┼──────┤
│ 66 │大樂股│彰化商業銀│BS0000000 │97年  │1,393,250元 │偵四卷P8有被告│不詳        │起訴書（補充│
│    │份有限│行高雄分行│          │03月  │            │提出之存證信函│            │理由書）    │
│    │公司屏│0000000000│          │31日  │            │附表。        │            │附表編號56  │
│    │東分公│帳號      │          │      │            │              │            │併案四      │
│    │司    │          │          │      │            │              │            │附表編號56  │
├──┼───┼─────┼─────┼───┼──────┼───────┼──────┼──────┤
│ 67 │大樂股│彰化商業銀│BS0000000 │97年  │1,645,925元 │偵四卷P8有被告│不詳        │起訴書（補充│
│    │份有限│行高雄分行│          │03月  │            │提出之存證信函│            │理由書）    │
│    │公司屏│0000000000│          │31日  │            │附表。        │            │附表編號58  │
│    │東分公│帳號      │          │      │            │              │            │併案四      │
│    │司    │          │          │      │            │              │            │附表編號58  │
├──┼───┼─────┼─────┼───┼──────┼───────┼──────┼──────┤
│ 68 │大樂股│彰化商業銀│BS0000000 │97年  │2,383,560元 │偵三卷P65有被 │不詳        │起訴書（補充│
│    │份有限│行高雄分行│          │03月  │            │告提出之存證信│            │理由書）    │
│    │公司屏│0000000000│          │31日  │            │函附表。      │            │附表編號59  │
│    │東分公│帳號      │          │      │            │              │            │併案四      │
│    │司    │          │          │      │            │              │            │附表編號59  │
├──┼───┼─────┼─────┼───┼──────┼───────┼──────┼──────┤
│ 69 │大樂股│彰化商業銀│BS0000000 │97年  │1,043,025元 │偵四卷P8有被│不詳        │起訴書（補充│
│    │份有限│行高雄分行│          │04月  │（附表部分）│  告提出之存證│            │理由書）    │
│    │公司屏│0000000000│          │16日  │（小寫部分）│  信函附表。  │            │附表編號61  │
│    │東分公│帳號      │          │      │1,043,250元 │院一卷P64有 │            │併案四      │
│    │司    │          │          │      │（大寫部分）│  彰銀提出之支│            │附表編號61  │
│    │      │          │          │      │            │  票正本扣案（│            │            │
│    │      │          │          │      │            │  97院總管字第│            │            │
│    │      │          │          │      │            │  1835號扣押物│            │            │
│    │      │          │          │      │            │  品清單）。  │            │            │
│    │      │          │          │      │            │院一卷P61-62│            │            │
│    │      │          │          │      │            │  有彰銀提出之│            │            │
│    │      │          │          │      │            │  支票影本在卷│            │            │
│    │      │          │          │      │            │  。          │            │            │
├──┼───┼─────┼─────┼───┼──────┼───────┼──────┼──────┤
│ 70 │大樂股│彰化商業銀│BS0000000 │97年  │1,493,250元 │偵四卷P8有被告│不詳        │起訴書（補充│
│    │份有限│行高雄分行│          │04月  │            │提出之存證信函│            │理由書）    │
│    │公司屏│0000000000│          │16日  │            │附表。        │            │附表編號60  │
│    │東分公│帳號      │          │      │            │              │            │併案四      │
│    │司    │          │          │      │            │              │            │附表編號60  │
├──┼───┼─────┼─────┼───┼──────┼───────┼──────┼──────┤
│ 71 │大樂股│彰化商業銀│BS0000000 │97年  │1,193,250元 │偵四卷P8有被│不詳        │起訴書（補充│
│    │份有限│行高雄分行│          │04月  │            │  告提出之存證│            │理由書）    │
│    │公司屏│0000000000│          │16日  │            │  信函附表。  │            │附表編號62  │
│    │東分公│帳號      │          │      │            │院一卷P64有 │            │併案四      │
│    │司    │          │          │      │            │  彰銀提出之支│            │附表編號62  │
│    │      │          │          │      │            │  票正本扣案（│            │            │
│    │      │          │          │      │            │  97院總管字第│            │            │
│    │      │          │          │      │            │  1835號扣押物│            │            │
│    │      │          │          │      │            │  品清單）。  │            │            │
│    │      │          │          │      │            │院一卷P61-62│            │            │
│    │      │          │          │      │            │  有彰銀提出之│            │            │
│    │      │          │          │      │            │  支票影本在卷│            │            │
│    │      │          │          │      │            │  。          │            │            │
├──┼───┼─────┼─────┼───┼──────┼───────┼──────┼──────┤
│ 72 │大樂股│彰化商業銀│BS0000000 │97年  │1,952,056元 │警二卷P20有 │陳金寸提出│起訴書（補充│
│    │份有限│行高雄分行│          │04月  │（小寫部分）│  陳金寸提出之│  部分係於96│理由書）    │
│    │公司屏│0000000000│          │26日  │1,952,065元 │  支票正、影本│  年12月13日│附表編號63  │
│    │東分公│帳號      │          │      │（大寫部分）│  各乙紙。    │  向陳金寸借│併案四      │
│    │司    │          │          │      │1,952,065元 │偵四卷P8有被│  款。      │附表編號63  │
│    │      │          │          │      │            │  告提出之存證│被告附表部│            │
│    │      │          │          │      │            │  信函附表。  │  分，用途不│            │
│    │      │          │          │      │            │              │  詳。      │            │
│    │      │          │          │      │            │              │            │            │
│    │      │          │          │      │            │              │            │            │
│    │      │          │          │      │            │              │            │            │
├──┼───┼─────┼─────┼───┼──────┼───────┼──────┼──────┤
│ 73 │大樂股│彰化商業銀│BS0000000 │97年  │2,528,950元 │偵四卷P8有被告│不詳        │起訴書（補充│
│    │份有限│行高雄分行│          │04月  │            │提出之存證信函│            │理由書）    │
│    │公司屏│0000000000│          │26日  │            │附表。        │            │附表編號64  │
│    │東分公│帳號      │          │      │            │              │            │併案四      │
│    │司    │          │          │      │            │              │            │附表編號64  │
├──┼───┼─────┼─────┼───┼──────┼───────┼──────┼──────┤
│ 74 │大樂股│彰化商業銀│BS0000000 │97年  │2,528,950元 │偵三卷P65有 │被告附表部│起訴書（補充│
│    │份有限│行高雄分行│          │04月  │            │  被告提出之存│  分，用途不│理由書）    │
│    │公司屏│0000000000│          │26日  │            │  證信函附表。│  詳        │附表編號65  │
│    │東分公│帳號      │          │      │            │偵八卷P36有 │莊明華提出│併案二      │
│    │司    │          │          │      │            │  莊明華提出之│  部分係於97│附表編號14  │
│    │      │          │          │      │            │  支票影本乙紙│  年1月29日 │併案四      │
│    │      │          │          │      │            │  。          │  透過任堂騏│附表編號65  │
│    │      │          │          │      │            │              │  向莊明華借│            │
│    │      │          │          │      │            │              │  款。      │            │
├──┼───┼─────┼─────┼───┼──────┼───────┼──────┼──────┤
│ 75 │大樂股│彰化商業銀│BS0000000 │97年  │2,528,950元 │警五卷P42背 │張瑞泰、林秀│併案四      │
│    │份有限│行高雄分行│          │04月  │            │  面有張瑞泰提│絨提出者係被│附表編號66  │
│    │公司屏│0000000000│          │26日  │            │  出之支票影本│告於96年間向│            │
│    │東分公│帳號      │          │      │            │  乙紙。      │張瑞泰借款，│            │
│    │司    │          │          │      │            │偵十三卷P266│張瑞泰再向林│            │
│    │      │          │          │      │            │  有林秀絨提出│秀絨借款。  │            │
│    │      │          │          │      │            │  之支票影本乙│            │            │
│    │      │          │          │      │            │  紙。        │            │            │
├──┼───┼─────┼─────┼───┼──────┼───────┼──────┼──────┤
│ 76 │大樂股│彰化商業銀│BS0000000 │97年  │2,345,925元 │偵三卷P65有被 │不詳        │起訴書（補充│
│    │份有限│行高雄分行│          │04月  │            │告提出之存證信│            │理由書）    │
│    │公司屏│0000000000│          │30日  │            │函附表。      │            │附表編號66  │
│    │東分公│帳號      │          │      │            │              │            │併案四      │
│    │司    │          │          │      │            │              │            │附表編號67  │
│    │      │          │          │      │            │              │            │            │
├──┼───┼─────┼─────┼───┼──────┼───────┼──────┼──────┤
│ 77 │大樂股│彰化商業銀│BS0000000 │97年  │2,493,250元 │偵三卷P65有 │被告附表部│起訴書（補充│
│    │份有限│行高雄分行│          │05月  │            │  被告提出之存│  分，用途不│理由書）    │
│    │公司屏│0000000000│          │16日  │            │  證信函附表。│  詳        │附表編號67  │
│    │東分公│帳號      │          │      │            │偵八卷P47有 │莊明華提出│併案二      │
│    │司    │          │          │      │            │  莊明華提出之│  部分係於97│附表編號19  │
│    │      │          │          │      │            │  支票影本乙紙│  年2月27日 │併案四      │
│    │      │          │          │      │            │  。          │  透過任堂騏│附表編號68  │
│    │      │          │          │      │            │              │  向莊明華借│            │
│    │      │          │          │      │            │              │  款。      │            │
├──┼───┼─────┼─────┼───┼──────┼───────┼──────┼──────┤
│ 78 │大統百│彰化商業銀│CR0000000 │96年  │2,513,860元 │警一卷P7有葉│葉金波提出│起訴書（補充│
│    │貨股份│行高雄分行│          │12月  │            │  金波提出之支│  者係於96年│理由書）    │
│    │有限公│000000000 │          │31日  │            │  票正本乙紙。│  10月8日向 │附表編號68  │
│    │司    │帳號      │          │      │            │偵三卷P65有 │  葉金波借款│併案四      │
│    │      │          │          │      │            │  被告提出之存│  。        │附表編號70  │
│    │      │          │          │      │            │  證信函附表。│被告附表部│            │
│    │      │          │          │      │            │              │  分，用途不│            │
│    │      │          │          │      │            │              │  詳。      │            │
├──┼───┼─────┼─────┼───┼──────┼───────┼──────┼──────┤
│ 79 │大統百│彰化商業銀│CR0000000 │97年  │2,885,630元 │偵四卷P11有被 │不詳        │起訴書（補充│
│    │貨股份│行高雄分行│          │01月  │            │告提出之支票影│            │理由書）    │
│    │有限公│000000000 │          │31日  │            │本。          │            │附表編號69  │
│    │司    │帳號      │          │      │            │              │            │            │
├──┼───┼─────┼─────┼───┼──────┼───────┼──────┼──────┤
│ 80 │大統百│彰化商業銀│CR0000000 │97年  │2,612,660元 │偵四卷P7有被告│不詳        │起訴書（補充│
│    │貨股份│行高雄分行│          │02月  │            │提出之存證信函│            │理由書）    │
│    │有限公│000000000 │          │29日  │            │附表。        │            │附表編號70  │
│    │司    │帳號      │          │      │            │              │            │併案四      │
│    │      │          │          │      │            │              │            │附表編號71  │
├──┼───┼─────┼─────┼───┼──────┼───────┼──────┼──────┤
│ 81 │大統百│彰化商業銀│CR0000000 │97年  │2,710,060元 │偵四卷P7有被│被告附表部│起訴書（補充│
│    │貨股份│行高雄分行│          │02月  │            │  告提出之存證│  分，用途不│理由書）    │
│    │有限公│000000000 │          │29日  │            │  信函附表。  │  詳。      │附表編號71  │
│    │司    │帳號      │          │      │            │警五卷P16、2│林南傑提出│併案四      │
│    │      │          │          │      │            │  0有林南傑提 │  部分係於96│附表編號72  │
│    │      │          │          │      │            │  出之支票影本│  年10月透過│            │
│    │      │          │          │      │            │  二紙。      │  陳文風向林│            │
│    │      │          │          │      │            │              │  南傑借款。│            │
├──┼───┼─────┼─────┼───┼──────┼───────┼──────┼──────┤
│ 82 │大統百│彰化商業銀│CR0000000 │97年  │2,853,260元 │偵四卷P7有被│被告附表部│起訴書（補充│
│    │貨股份│行高雄分行│          │02月  │            │  告提出之存證│  分，用途不│理由書）    │
│    │有限公│000000000 │          │29日  │            │  信函附表。  │  詳。      │附表編號72  │
│    │司    │帳號      │          │      │            │警五卷P41背 │張瑞泰、江│併案四      │
│    │      │          │          │      │            │  面有張瑞泰提│  誠忠提出部│附表編號73  │
│    │      │          │          │      │            │  出之支票影本│  份，係陳高│            │
│    │      │          │          │      │            │  乙紙。      │  富於96年間│            │
│    │      │          │          │      │            │警五卷P49有 │  向張瑞泰借│            │
│    │      │          │          │      │            │  江誠忠提出之│  款，張瑞泰│            │
│    │      │          │          │      │            │  支票影本乙紙│  再於不詳時│            │
│    │      │          │          │      │            │  。          │  間向江誠忠│            │
│    │      │          │          │      │            │              │  借款。    │            │
├──┼───┼─────┼─────┼───┼──────┼───────┼──────┼──────┤
│ 83 │大統百│彰化商業銀│CR0000000 │97年  │2,583,500元 │院一卷P19有 │陳金寸提出部│起訴書（補充│
│    │貨股份│行高雄分行│          │02月  │（支票金額）│  陳金寸提出之│分係於不詳時│理由書）    │
│    │有限公│000000000 │          │29日  │            │  支票正本扣案│間向陳金寸借│附表編號73  │
│    │司    │帳號      │          │      │            │  （97院總管字│款。        │            │
│    │      │          │          │      │            │  第994號扣押 │            │            │
│    │      │          │          │      │            │  物品清單）。│            │            │
│    │      │          │          │      │            │偵三卷P15有 │            │            │
│    │      │          │          │      │            │  陳金寸提出之│            │            │
│    │      │          │          │      │            │  支票影本乙紙│            │            │
│    │      │          │          │      │            │  。          │            │            │
├──┼───┼─────┼─────┼───┼──────┼───────┼──────┼──────┤
│ 84 │大統百│彰化商業銀│CR0000000 │97年  │2,582,500元 │偵四卷P7有被告│不詳        │起訴書（補充│
│    │貨股份│行高雄分行│          │02月  │            │提出之存證信函│            │理由書）    │
│    │有限公│000000000 │          │29日  │            │附表。        │            │附表編號197 │
│    │司    │帳號      │          │      │            │              │            │併案四      │
│    │      │          │          │      │            │              │            │附表編號74  │
├──┼───┼─────┼─────┼───┼──────┼───────┼──────┼──────┤
│ 85 │大統百│彰化商業銀│CR0000000 │97年  │2,747,550元 │偵四卷P7有被告│不詳        │起訴書（補充│
│    │貨股份│行高雄分行│          │02月  │            │提出之存證信函│            │理由書）    │
│    │有限公│000000000 │          │29日  │            │附表。        │            │附表編號74  │
│    │司    │帳號      │          │      │            │              │            │併案四      │
│    │      │          │          │      │            │              │            │附表編號75  │
├──┼───┼─────┼─────┼───┼──────┼───────┼──────┼──────┤
│ 86 │大統百│彰化商業銀│CR0000000 │97年  │1,852,630元 │偵四卷P7有被告│不詳        │起訴書（補充│
│    │貨股份│行高雄分行│          │02月  │            │提出之存證信函│            │理由書）    │
│    │有限公│000000000 │          │29日  │            │附表。        │            │附表編號75  │
│    │司    │帳號      │          │      │            │              │            │併案四      │
│    │      │          │          │      │            │              │            │附表編號76  │
├──┼───┼─────┼─────┼───┼──────┼───────┼──────┼──────┤
│ 87 │大統百│彰化商業銀│CR0000000 │97年  │2,178,956 元│院一卷P19有 │陳金寸提出│起訴書（補充│
│    │貨股份│行高雄分行│          │02月  │            │  陳金寸提出之│  部分係於不│理由書）    │
│    │有限公│000000000 │          │29日  │            │  支票正本扣案│  詳時間向陳│附表編號76  │
│    │司    │帳號      │          │      │            │  （97院總管字│  金寸借款。│併案四      │
│    │      │          │          │      │            │  第994號扣押 │被告附表部│附表編號77  │
│    │      │          │          │      │            │  物品清單）。│  分，用途不│            │
│    │      │          │          │      │            │偵三卷P19有 │  詳。      │            │
│    │      │          │          │      │            │  陳金寸提出之│            │            │
│    │      │          │          │      │            │  支票影本乙紙│            │            │
│    │      │          │          │      │            │  。          │            │            │
│    │      │          │          │      │            │偵四卷P7有被│            │            │
│    │      │          │          │      │            │  告提出之存證│            │            │
│    │      │          │          │      │            │  信函附表。  │            │            │
├──┼───┼─────┼─────┼───┼──────┼───────┼──────┼──────┤
│ 88 │大統百│彰化商業銀│CR0000000 │97年  │2,621,145元 │院一卷P19有 │陳金寸提出│起訴書（補充│
│    │貨股份│行高雄分行│          │02月  │            │  陳金寸提出之│  部分係於不│理由書）    │
│    │有限公│000000000 │          │29日  │            │  支票正本扣案│  詳時間向陳│附表編號77  │
│    │司    │帳號      │          │      │            │  （97院總管字│  金寸借款。│併案四      │
│    │      │          │          │      │            │  第994號扣押 │被告附表部│附表編號78  │
│    │      │          │          │      │            │  物品清單）。│  分，用途不│            │
│    │      │          │          │      │            │偵三卷P14有 │  詳。      │            │
│    │      │          │          │      │            │  陳金寸提出之│            │            │
│    │      │          │          │      │            │  支票影本乙紙│            │            │
│    │      │          │          │      │            │  。          │            │            │
│    │      │          │          │      │            │偵四卷P7有被│            │            │
│    │      │          │          │      │            │  告提出之存證│            │            │
│    │      │          │          │      │            │  信函附表。  │            │            │
├──┼───┼─────┼─────┼───┼──────┼───────┼──────┼──────┤
│ 89 │大統百│彰化商業銀│CR0000000 │97年  │1,953,865元 │偵四卷P7有被告│不詳        │起訴書（補充│
│    │貨股份│行高雄分行│          │02月  │            │提出之存證信函│            │理由書）    │
│    │有限公│000000000 │          │29日  │            │附表。        │            │附表編號78  │
│    │司    │帳號      │          │      │            │              │            │併案四      │
│    │      │          │          │      │            │              │            │附表編號79  │
├──┼───┼─────┼─────┼───┼──────┼───────┼──────┼──────┤
│ 90 │大統百│彰化商業銀│CR0000000 │97年  │2,118,360元 │偵四卷P7有被告│不詳        │起訴書（補充│
│    │貨股份│行高雄分行│          │02月  │            │提出之存證信函│            │理由書）    │
│    │有限公│000000000 │          │29日  │            │附表。        │            │附表編號79  │
│    │司    │帳號      │          │      │            │              │            │併案四      │
│    │      │          │          │      │            │              │            │附表編號80  │
├──┼───┼─────┼─────┼───┼──────┼───────┼──────┼──────┤
│ 91 │大統百│彰化商業銀│CR0000000 │97年  │2,158,690元 │偵四卷P7有被告│不詳        │起訴書（補充│
│    │貨股份│行高雄分行│          │02月  │            │提出之存證信函│            │理由書）    │
│    │有限公│000000000 │          │29日  │            │附表。        │            │附表編號80  │
│    │司    │帳號      │          │      │            │              │            │併案四      │
│    │      │          │          │      │            │              │            │附表編號81  │
├──┼───┼─────┼─────┼───┼──────┼───────┼──────┼──────┤
│ 92 │大統百│彰化商業銀│CR0000000 │97年  │2,865,345元 │偵四卷P7有被告│不詳        │起訴書（補充│
│    │貨股份│行高雄分行│          │03月  │            │提出之存證信函│            │理由書）    │
│    │有限公│000000000 │          │29日  │            │附表。        │            │附表編號81  │
│    │司    │帳號      │          │      │            │              │            │併案四      │
│    │      │          │          │      │            │              │            │附表編號82  │
│    │      │          │          │      │            │              │            │            │
├──┼───┼─────┼─────┼───┼──────┼───────┼──────┼──────┤
│ 93 │大統百│彰化商業銀│CR0000000 │97年  │2,858,690元 │偵四卷P7有被告│不詳        │起訴書（補充│
│    │貨股份│行高雄分行│          │03月  │            │提出之存證信函│            │理由書）    │
│    │有限公│000000000 │          │30日  │            │附表。        │            │附表編號84  │
│    │司    │帳號      │          │      │            │              │            │併案四      │
│    │      │          │          │      │            │              │            │附表編號84  │
├──┼───┼─────┼─────┼───┼──────┼───────┼──────┼──────┤
│ 94 │大統百│彰化商業銀│CR0000000 │97年  │2,627,400元 │偵四卷P7有被│被告附表部│起訴書（補充│
│    │貨股份│行高雄分行│          │03月  │（大寫部分）│  告提出之存證│  分，用途不│理由書）    │
│    │有限公│000000000 │          │30日  │（附表部分）│  信函附表。  │  詳。      │附表編號82  │
│    │司    │帳號      │          │      │00000000元  │警五卷P105有│陳麗華提出│併案四      │
│    │      │          │          │      │（小寫部分）│  陳麗華提出之│  部分係於96│附表編號83  │
│    │      │          │          │      │            │  支票影本乙紙│  年10月1日 │            │
│    │      │          │          │      │            │  。          │  向陳麗華借│            │
│    │      │          │          │      │            │              │  款。      │            │
├──┼───┼─────┼─────┼───┼──────┼───────┼──────┼──────┤
│ 95 │大統百│彰化商業銀│CR0000000 │97年  │2,627,400元 │偵四卷P7有被告│不詳        │起訴書（補充│
│    │貨股份│行高雄分行│          │03月  │            │提出之存證信函│            │理由書）    │
│    │有限公│000000000 │          │30日  │            │附表。        │            │附表編號83  │
│    │司    │帳號      │          │      │            │              │            │            │
│    │      │          │          │      │            │              │            │            │
├──┼───┼─────┼─────┼───┼──────┼───────┼──────┼──────┤
│ 96 │大統百│彰化商業銀│CR0000000 │97年  │2,865,345元 │警二卷P21有陳 │96年12月13日│起訴書（補充│
│    │貨股份│行高雄分行│          │03月  │            │金寸提出之支票│向陳金寸借款│理由書）    │
│    │有限公│000000000 │          │31日  │            │正、影本各乙紙│            │附表編號93  │
│    │司    │帳號      │          │      │            │。            │            │            │
│    │      │          │          │      │            │              │            │            │
│    │      │          │          │      │            │              │            │            │
├──┼───┼─────┼─────┼───┼──────┼───────┼──────┼──────┤
│ 97 │大統百│彰化商業銀│CR0000000 │97年  │2,953,650元 │院一卷P19有 │陳金寸提出│起訴書（補充│
│    │貨股份│行高雄分行│          │03月  │            │  陳金寸提出之│  部分係於不│理由書）    │
│    │有限公│000000000 │          │31日  │            │  支票正本扣案│  詳時間向陳│附表編號90  │
│    │司    │帳號      │          │      │            │  （97院總管字│  金寸借款。│併案四      │
│    │      │          │          │      │            │  第994號扣押 │被告附表部│附表編號90  │
│    │      │          │          │      │            │  物品清單）。│  分，用途不│            │
│    │      │          │          │      │            │偵三卷P35有 │  詳。      │            │
│    │      │          │          │      │            │  陳金寸提出之│            │            │
│    │      │          │          │      │            │  支票影本乙紙│            │            │
│    │      │          │          │      │            │  。          │            │            │
│    │      │          │          │      │            │偵四卷P7有被│            │            │
│    │      │          │          │      │            │  告提出之存證│            │            │
│    │      │          │          │      │            │  信函附表。  │            │            │
├──┼───┼─────┼─────┼───┼──────┼───────┼──────┼──────┤
│ 98 │大統百│彰化商業銀│CR0000000 │97年  │1,865,345元 │偵三卷P65有被 │不詳        │起訴書（補充│
│    │貨股份│行高雄分行│          │03月  │            │告提出之存證信│            │理由書）    │
│    │有限公│000000000 │          │31日  │            │函附表。      │            │附表編號87  │
│    │司    │帳號      │          │      │            │              │            │併案四      │
│    │      │          │          │      │            │              │            │附表編號87  │
├──┼───┼─────┼─────┼───┼──────┼───────┼──────┼──────┤
│ 99 │大統百│彰化商業銀│CR0000000 │97年  │2,814,505元 │偵四卷P7有被告│不詳        │起訴書（補充│
│    │貨股份│行高雄分行│          │03月  │            │提出之存證信函│            │理由書）    │
│    │有限公│000000000 │          │31日  │            │附表。        │            │附表編號85  │
│    │司    │帳號      │          │      │            │              │            │併案四      │
│    │      │          │          │      │            │              │            │附表編號85  │
├──┼───┼─────┼─────┼───┼──────┼───────┼──────┼──────┤
│100 │大統百│彰化商業銀│CR0000000 │97年  │1,321,068元 │偵三卷P65有 │被告附表部│起訴書（補充│
│    │貨股份│行高雄分行│          │03月  │            │  被告提出之存│  分，用途不│理由書）    │
│    │有限公│000000000 │          │31日  │            │  證信函附表。│  詳        │附表編號86  │
│    │司    │帳號      │          │      │            │偵八卷P11有 │莊明華提出│併案二      │
│    │      │          │          │      │            │  莊明華提出之│  部分係於96│附表編號6   │
│    │      │          │          │      │            │  支票影本乙紙│  年11月28日│併案四      │
│    │      │          │          │      │            │  。          │  透過任堂騏│附表編號86  │
│    │      │          │          │      │            │              │  向莊明華借│            │
│    │      │          │          │      │            │              │  款。      │            │
├──┼───┼─────┼─────┼───┼──────┼───────┼──────┼──────┤
│101 │大統百│彰化商業銀│CR0000000 │97年  │2,618,450元 │偵四卷P7有被│被告附表部│起訴書（補充│
│    │貨股份│行高雄分行│          │03月  │            │  告提出之存證│  分，用途不│理由書）    │
│    │有限公│000000000 │          │31日  │            │  信函附表。  │  詳。      │附表編號88  │
│    │司    │帳號      │          │      │            │警五卷P16、2│林南傑提出│併案四      │
│    │      │          │          │      │            │  0有林南傑提 │  部分係於96│附表編號88  │
│    │      │          │          │      │            │  出之支票影本│  年11月向林│            │
│    │      │          │          │      │            │  二紙。      │  南傑借款。│            │
├──┼───┼─────┼─────┼───┼──────┼───────┼──────┼──────┤
│102 │大統百│彰化商業銀│CR0000000 │97年  │2,653,850元 │偵四卷P7有被│被告附表部│起訴書（補充│
│    │貨股份│行高雄分行│          │03月  │            │  告提出之存證│  分，用途不│理由書）    │
│    │有限公│000000000 │          │31日  │            │  信函附表。  │  詳。      │附表編號89  │
│    │司    │帳號      │          │      │            │警五卷P41有 │張瑞泰、金│併案四      │
│    │      │          │          │      │            │  張瑞泰提出之│  提出部分│附表編號89  │
│    │      │          │          │      │            │  支票影本乙紙│  係被告於96│            │
│    │      │          │          │      │            │  。          │  年間向張瑞│            │
│    │      │          │          │      │            │偵十三卷P278│  泰借款，張│            │
│    │      │          │          │      │            │  有金提出之│  瑞泰再向金│            │
│    │      │          │          │      │            │  支票影本乙紙│  借款。  │            │
│    │      │          │          │      │            │  。          │            │            │
├──┼───┼─────┼─────┼───┼──────┼───────┼──────┼──────┤
│103 │大統百│彰化商業銀│CR0000000 │97年  │2,418,645元 │院一卷P19有 │陳金寸提出│起訴書（補充│
│    │貨股份│行高雄分行│          │03月  │            │  陳金寸提出之│  部分係於不│理由書）    │
│    │有限公│000000000 │          │31日  │            │  支票正本扣案│  詳時間向陳│附表編號91  │
│    │司    │帳號      │          │      │            │  （97院總管字│  金寸借款。│併案四      │
│    │      │          │          │      │            │  第994號扣押 │被告附表部│附表編號91  │
│    │      │          │          │      │            │  物品清單）。│  分，用途不│            │
│    │      │          │          │      │            │偵三卷P32有 │  詳。      │            │
│    │      │          │          │      │            │  陳金寸提出之│            │            │
│    │      │          │          │      │            │  支票影本乙紙│            │            │
│    │      │          │          │      │            │  。          │            │            │
│    │      │          │          │      │            │偵四卷P7有被│            │            │
│    │      │          │          │      │            │  告提出之存證│            │            │
│    │      │          │          │      │            │  信函附表。  │            │            │
├──┼───┼─────┼─────┼───┼──────┼───────┼──────┼──────┤
│104 │大統百│彰化商業銀│CR0000000 │97年  │2,917,300元 │偵四卷P7有被告│不詳        │起訴書（補充│
│    │貨股份│行高雄分行│          │03月  │            │提出之存證信函│            │理由書）    │
│    │有限公│000000000 │          │31日  │            │附表。        │            │附表編號92  │
│    │司    │帳號      │          │      │            │              │            │併案四      │
│    │      │          │          │      │            │              │            │附表編號92  │
│    │      │          │          │      │            │              │            │併案五附表編│
│    │      │          │          │      │            │              │            │號1         │
├──┼───┼─────┼─────┼───┼──────┼───────┼──────┼──────┤
│105 │大統百│彰化商業銀│CR0000000 │97年  │2,917,300元 │偵三卷P65有 │被告附表部│起訴書（補充│
│    │貨股份│行高雄分行│          │04月  │            │  被告提出之存│  分，用途不│理由書）    │
│    │有限公│000000000 │          │30日  │            │  證信函附表。│  詳。      │附表編號96  │
│    │司    │帳號      │          │      │            │警四卷P18有 │葉長春提示│併案一      │
│    │      │          │          │      │            │  葉長春向高雄│  部分，係於│附表編號2   │
│    │      │          │          │      │            │  銀行建國分行│  97年2月22 │併案四      │
│    │      │          │          │      │            │  提示之支票正│  日透過任堂│附表編號95  │
│    │      │          │          │      │            │  本乙紙、影本│  騏、林志達│            │
│    │      │          │          │      │            │  二紙。      │  、葉弘偉向│            │
│    │      │          │          │      │            │              │  葉長春借款│            │
│    │      │          │          │      │            │              │  。        │            │
├──┼───┼─────┼─────┼───┼──────┼───────┼──────┼──────┤
│106 │大統百│彰化商業銀│CR0000000 │97年  │2,877,950元 │偵四卷P7有被│被告附表部│起訴書（補充│
│    │貨股份│行高雄分行│          │04月  │            │  告提出之存證│  分，用途不│理由書）    │
│    │有限公│000000000 │          │30日  │            │  信函附表。  │  詳。      │附表編號94  │
│    │司    │帳號      │          │      │            │警五卷P42有 │張瑞泰、林│併案四      │
│    │      │          │          │      │            │  張瑞泰提出之│  秀絨提出部│附表編號93  │
│    │      │          │          │      │            │  支票影本乙紙│  分係被告於│            │
│    │      │          │          │      │            │  。          │  96年間向張│            │
│    │      │          │          │      │            │偵十三卷P265│  瑞泰借款，│            │
│    │      │          │          │      │            │  有林秀絨提出│  張瑞泰再向│            │
│    │      │          │          │      │            │  之支票影本乙│  林秀絨借款│            │
│    │      │          │          │      │            │  紙。        │  。        │            │
│    │      │          │          │      │            │              │            │            │
├──┼───┼─────┼─────┼───┼──────┼───────┼──────┼──────┤
│107 │大統百│彰化商業銀│CR0000000 │97年  │2,658,690元 │偵三卷P65有 │被告附表部│起訴書（補充│
│    │貨股份│行高雄分行│          │04月  │            │  被告提出之存│  分，用途不│理由書）    │
│    │有限公│000000000 │          │30日  │            │  證信函附表。│  詳        │附表編號95  │
│    │司    │帳號      │          │      │            │偵八卷P37有 │莊明華提出│併案二      │
│    │      │          │          │      │            │  莊明華提出之│  部分係於97│附表編號15  │
│    │      │          │          │      │            │  支票影本乙紙│  年1月29日 │併案四      │
│    │      │          │          │      │            │  。          │  透過任堂騏│附表編號94  │
│    │      │          │          │      │            │              │  向莊明華借│            │
│    │      │          │          │      │            │              │  款。      │            │
│    │      │          │          │      │            │              │            │            │
├──┼───┼─────┼─────┼───┼──────┼───────┼──────┼──────┤
│108 │大統百│彰化商業銀│BR0000000 │96年  │1,506,800元 │警一卷P8有葉金│96年10月8日 │起訴書（補充│
│    │貨企業│行高雄分行│          │12月  │            │波提出之支票正│向葉金波借款│理由書）    │
│    │股份有│0000000000│          │26日  │            │本乙紙。      │            │附表編號97  │
│    │限公司│帳號      │          │      │            │              │            │            │
│    │澄清分│          │          │      │            │              │            │            │
│    │公司  │          │          │      │            │              │            │            │
├──┼───┼─────┼─────┼───┼──────┼───────┼──────┼──────┤
│109 │大統百│彰化商業銀│BR0000000 │97年  │1,311,465元 │偵四卷P7有被告│不詳        │起訴書（補充│
│    │貨企業│行高雄分行│          │02月  │            │提出之存證信函│            │理由書）    │
│    │股份有│0000000000│          │26日  │            │附表。        │            │附表編號98  │
│    │限公司│帳號      │          │      │            │              │            │併案四      │
│    │澄清分│          │          │      │            │              │            │附表編號96  │
│    │公司  │          │          │      │            │              │            │            │
├──┼───┼─────┼─────┼───┼──────┼───────┼──────┼──────┤
│110 │大統百│彰化商業銀│BR0000000 │97年  │1,851,350元 │偵四卷P7有被│被告附表部│起訴書（補充│
│    │貨企業│行高雄分行│          │02月  │            │  告提出之存證│  分，用途不│理由書）    │
│    │股份有│0000000000│          │29日  │            │  信函附表。  │  詳。      │附表編號99  │
│    │限公司│帳號      │          │      │            │警五卷P16、1│林南傑提出│併案四      │
│    │澄清分│          │          │      │            │  9有林南傑提 │  部分係於96│附表編號97  │
│    │公司  │          │          │      │            │  出之支票影本│  年10月透過│            │
│    │      │          │          │      │            │  二紙。      │  陳文風向林│            │
│    │      │          │          │      │            │              │  南傑借款。│            │
├──┼───┼─────┼─────┼───┼──────┼───────┼──────┼──────┤
│111 │大統百│彰化商業銀│BR0000000 │97年  │1,863,800元 │偵四卷P7有被│被告附表部│起訴書（補充│
│    │貨企業│行高雄分行│          │02月  │            │  告提出之存證│  分，用途不│理由書）    │
│    │股份有│0000000000│          │29日  │            │  信函附表。  │  詳。      │附表編號100 │
│    │限公司│帳號      │          │      │            │警五卷P41背 │張瑞泰、江│併案四      │
│    │澄清分│          │          │      │            │  面有張瑞泰提│  誠忠提出部│附表編號98  │
│    │公司  │          │          │      │            │  出之支票影本│  份，係陳高│            │
│    │      │          │          │      │            │  乙紙。      │  富於96年間│            │
│    │      │          │          │      │            │警五卷P49有 │  向張瑞泰借│            │
│    │      │          │          │      │            │  江誠忠提出之│  款，張瑞泰│            │
│    │      │          │          │      │            │  支票影本乙紙│  再於不詳時│            │
│    │      │          │          │      │            │  。          │  間向江誠忠│            │
│    │      │          │          │      │            │              │  借款。    │            │
├──┼───┼─────┼─────┼───┼──────┼───────┼──────┼──────┤
│112 │大統百│彰化商業銀│BR0000000 │97年  │1,968,456元 │院一卷P19有 │陳金寸提出│起訴書（補充│
│    │貨企業│行高雄分行│          │02月  │            │  陳金寸提出之│  部分係於不│理由書）    │
│    │股份有│0000000000│          │29日  │            │  支票正本扣案│  詳時間向陳│附表編號102 │
│    │限公司│帳號      │          │      │            │  （97院總管字│  金寸借款。│併案四      │
│    │澄清分│          │          │      │            │  第994號扣押 │被告附表部│附表編號100 │
│    │公司  │          │          │      │            │  物品清單）。│  分，用途不│            │
│    │      │          │          │      │            │偵三卷P20有 │  詳。      │            │
│    │      │          │          │      │            │  陳金寸提出之│            │            │
│    │      │          │          │      │            │  支票影本乙紙│            │            │
│    │      │          │          │      │            │  。          │            │            │
│    │      │          │          │      │            │偵四卷P7有被│            │            │
│    │      │          │          │      │            │  告提出之存證│            │            │
│    │      │          │          │      │            │  信函附表。  │            │            │
├──┼───┼─────┼─────┼───┼──────┼───────┼──────┼──────┤
│113 │大統百│彰化商業銀│BR0000000 │97年  │1,652,300元 │偵四卷P7有被告│不詳        │起訴書（補充│
│    │貨企業│行高雄分行│          │02月  │            │提出之存證信函│            │理由書）    │
│    │股份有│0000000000│          │29日  │            │附表。        │            │附表編號101 │
│    │限公司│帳號      │          │      │            │              │            │併案四      │
│    │澄清分│          │          │      │            │              │            │附表編號99  │
│    │公司  │          │          │      │            │              │            │            │
├──┼───┼─────┼─────┼───┼──────┼───────┼──────┼──────┤
│114 │大統百│彰化商業銀│BR0000000 │97年  │2,116,350元 │偵四卷P7有被告│不詳        │起訴書（補充│
│    │貨企業│行高雄分行│          │02月  │            │提出之存證信函│            │理由書）    │
│    │股份有│0000000000│          │29日  │            │附表。        │            │附表編號103 │
│    │限公司│帳號      │          │      │            │              │            │併案四      │
│    │澄清分│          │          │      │            │              │            │附表編號101 │
│    │公司  │          │          │      │            │              │            │            │
├──┼───┼─────┼─────┼───┼──────┼───────┼──────┼──────┤
│115 │大統百│彰化商業銀│BR0000000 │97年  │1,682,880元 │偵四卷P7有被告│不詳        │起訴書（補充│
│    │貨企業│行高雄分行│          │03月  │            │提出之存證信函│            │理由書）    │
│    │股份有│0000000000│          │16日  │            │附表。        │            │附表編號104 │
│    │限公司│帳號      │          │      │            │              │            │併案四      │
│    │澄清分│          │          │      │            │              │            │附表編號102 │
│    │公司  │          │          │      │            │              │            │            │
├──┼───┼─────┼─────┼───┼──────┼───────┼──────┼──────┤
│116 │大統百│彰化商業銀│BR0000000 │97年  │1,424,350元 │警二卷P21有 │陳金寸提出│起訴書（補充│
│    │貨企業│行高雄分行│          │03月  │            │  陳金寸提出之│  部分係於96│理由書）    │
│    │股份有│0000000000│          │26日  │            │  支票正、影本│  年12月13日│附表編號105 │
│    │限公司│帳號      │          │      │            │  各乙紙。    │  向陳金寸借│併案四      │
│    │澄清分│          │          │      │            │偵四卷P7有被│  款。      │附表編號103 │
│    │公司  │          │          │      │            │  告提出之存證│被告附表部│            │
│    │      │          │          │      │            │  信函附表。  │  分，用途不│            │
│    │      │          │          │      │            │              │  詳。      │            │
├──┼───┼─────┼─────┼───┼──────┼───────┼──────┼──────┤
│117 │大統百│彰化商業銀│BR0000000 │97年  │1,895,864元 │院一卷P19有 │陳金寸提出│起訴書（補充│
│    │貨企業│行高雄分行│          │03月  │            │  陳金寸提出之│  部分係於不│理由書）    │
│    │股份有│0000000000│          │26日  │            │  支票正本扣案│  詳時間向陳│附表編號106 │
│    │限公司│帳號      │          │      │            │  （97院總管字│  金寸借款。│併案四      │
│    │澄清分│          │          │      │            │  第994號扣押 │被告附表部│附表編號104 │
│    │公司  │          │          │      │            │  物品清單）。│  分，用途不│            │
│    │      │          │          │      │            │偵三卷P23有 │  詳。      │            │
│    │      │          │          │      │            │  陳金寸提出之│            │            │
│    │      │          │          │      │            │  支票影本乙紙│            │            │
│    │      │          │          │      │            │  。          │            │            │
│    │      │          │          │      │            │偵四卷P7有被│            │            │
│    │      │          │          │      │            │  告提出之存證│            │            │
│    │      │          │          │      │            │  信函附表。  │            │            │
├──┼───┼─────┼─────┼───┼──────┼───────┼──────┼──────┤
│118 │大統百│彰化商業銀│BR0000000 │97年  │1,258,460元 │偵四卷P7有被告│不詳        │起訴書（補充│
│    │貨企業│行高雄分行│          │03月  │            │提出之存證信函│            │理由書）    │
│    │股份有│0000000000│          │26日  │            │附表。        │            │附表編號107 │
│    │限公司│帳號      │          │      │            │              │            │併案四      │
│    │澄清分│          │          │      │            │              │            │附表編號105 │
│    │公司  │          │          │      │            │              │            │            │
├──┼───┼─────┼─────┼───┼──────┼───────┼──────┼──────┤
│119 │大統百│彰化商業銀│BR0000000 │97年  │2,295,430元 │偵三卷P65有 │被告附表部│起訴書（補充│
│    │貨企業│行高雄分行│          │03月  │            │  被告提出之存│  分，用途不│理由書）    │
│    │股份有│0000000000│          │26日  │            │  證信函附表。│  詳。      │附表編號108 │
│    │限公司│帳號      │          │      │            │偵八卷P34有 │莊明華提出│併案二      │
│    │澄清分│          │          │      │            │  莊明華提出之│  者係於97年│附表編號12  │
│    │公司  │          │          │      │            │  支票影本。  │  1月29日透 │併案四      │
│    │      │          │          │      │            │              │  過任堂騏向│附表編號106 │
│    │      │          │          │      │            │              │  莊明華借款│            │
│    │      │          │          │      │            │              │  。        │            │
│    │      │          │          │      │            │              │            │            │
├──┼───┼─────┼─────┼───┼──────┼───────┼──────┼──────┤
│120 │大統百│彰化商業銀│BR0000000 │97年  │2,874,600元 │偵四卷P7有被│被告附表部│起訴書（補充│
│    │貨企業│行高雄分行│          │03月  │            │  告提出之存證│  分，用途不│理由書）    │
│    │股份有│0000000000│          │30日  │            │  信函附表。  │  詳。      │附表編號109 │
│    │限公司│帳號      │          │      │            │警五卷P105背│陳麗華提出│併案四      │
│    │澄清分│          │          │      │            │  面有陳麗華提│  部分係於96│附表編號107 │
│    │公司  │          │          │      │            │  出之支票影本│  年7月24日 │            │
│    │      │          │          │      │            │  乙紙。      │  向陳麗華借│            │
│    │      │          │          │      │            │              │  款。      │            │
├──┼───┼─────┼─────┼───┼──────┼───────┼──────┼──────┤
│121 │大統百│彰化商業銀│BR0000000 │97年  │2,874,600元 │偵四卷P7有被告│不詳        │起訴書（補充│
│    │貨企業│行高雄分行│          │03月  │            │提出之存證信函│            │理由書）    │
│    │股份有│0000000000│          │30日  │            │附表。        │            │附表編號110 │
│    │限公司│帳號      │          │      │            │              │            │            │
│    │澄清分│          │          │      │            │              │            │            │
│    │公司  │          │          │      │            │              │            │            │
├──┼───┼─────┼─────┼───┼──────┼───────┼──────┼──────┤
│122 │大統百│彰化商業銀│BR0000000 │97年  │2,418,960元 │偵四卷P7有被告│不詳        │起訴書（補充│
│    │貨企業│行高雄分行│          │03月  │            │提出之存證信函│            │理由書）    │
│    │股份有│0000000000│          │31日  │            │附表。        │            │附表編號111 │
│    │限公司│帳號      │          │      │            │              │            │併案四      │
│    │澄清分│          │          │      │            │              │            │附表編號108 │
│    │公司  │          │          │      │            │              │            │            │
├──┼───┼─────┼─────┼───┼──────┼───────┼──────┼──────┤
│123 │大統百│彰化商業銀│BR0000000 │97年  │1,954,680元 │偵四卷P7有被│被告附表部│起訴書（補充│
│    │貨企業│行高雄分行│          │03月  │            │  告提出之存證│  分，用途不│理由書）    │
│    │股份有│0000000000│          │31日  │            │  信函附表。  │  詳。      │附表編號112 │
│    │限公司│帳號      │          │      │            │林秀絨向銀行│林秀絨向華│併案一      │
│    │澄清分│          │          │      │            │  提示部分，支│  南銀行苓雅│附表編號1   │
│    │公司  │          │          │      │            │  票正本、影本│  分行提示部│併案四      │
│    │      │          │          │      │            │  均從缺。（97│  分，係被告│附表編號109 │
│    │      │          │          │      │            │  偵15418）   │  於96年12月│            │
│    │      │          │          │      │            │警五卷P23有 │  中旬向張瑞│            │
│    │      │          │          │      │            │  林秀絨向銀行│  泰借款，而│            │
│    │      │          │          │      │            │  提示之支票影│  張瑞泰復於│            │
│    │      │          │          │      │            │  本乙紙。（應│  同年月17日│            │
│    │      │          │          │      │            │  係華南銀行提│  持向林秀絨│            │
│    │      │          │          │      │            │  出）        │  借款。    │            │
│    │      │          │          │      │            │警五卷P41有 │張瑞泰提出│            │
│    │      │          │          │      │            │  張瑞泰提出之│  部分係於96│            │
│    │      │          │          │      │            │  支票影本乙紙│  年間向張瑞│            │
│    │      │          │          │      │            │  。          │  泰借款。  │            │
├──┼───┼─────┼─────┼───┼──────┼───────┼──────┼──────┤
│124 │大統百│彰化商業銀│BR0000000 │97年  │2,543,930元 │偵四卷P7有被告│不詳        │起訴書（補充│
│    │貨企業│行高雄分行│          │03月  │            │提出之存證信函│            │理由書）    │
│    │股份有│0000000000│          │31日  │            │附表。        │            │附表編號113 │
│    │限公司│帳號      │          │      │            │              │            │併案四      │
│    │澄清分│          │          │      │            │              │            │附表編號110 │
│    │公司  │          │          │      │            │              │            │            │
├──┼───┼─────┼─────┼───┼──────┼───────┼──────┼──────┤
│125 │大統百│彰化商業銀│BR0000000 │97年  │2,601,330 元│偵四卷P7有被告│不詳        │起訴書（補充│
│    │貨企業│行高雄分行│          │03月  │            │提出之存證信函│            │理由書）    │
│    │股份有│0000000000│          │31日  │            │附表。        │            │附表編號114 │
│    │限公司│帳號      │          │      │            │              │            │併案四      │
│    │澄清分│          │          │      │            │              │            │附表編號111 │
│    │公司  │          │          │      │            │              │            │            │
├──┼───┼─────┼─────┼───┼──────┼───────┼──────┼──────┤
│126 │大統百│彰化商業銀│BR0000000 │97年  │1,151,330元 │偵四卷P7有被告│不詳        │起訴書（補充│
│    │貨企業│行高雄分行│          │04月  │            │提出之存證信函│            │理由書）    │
│    │股份有│0000000000│          │16日  │            │附表。        │            │附表編號115 │
│    │限公司│帳號      │          │      │            │              │            │併案四      │
│    │澄清分│          │          │      │            │              │            │附表編號112 │
│    │公司  │          │          │      │            │              │            │            │
├──┼───┼─────┼─────┼───┼──────┼───────┼──────┼──────┤
│127 │大統百│彰化商業銀│BR0000000 │97年  │2,585,930元 │偵四卷P7有被│不詳        │起訴書（補充│
│    │貨企業│行高雄分行│          │04月  │            │  告提出之存證│            │理由書）    │
│    │股份有│0000000000│          │16日  │            │  信函附表。  │            │附表編號116 │
│    │限公司│帳號      │          │      │            │院一卷P64有 │            │併案四      │
│    │澄清分│          │          │      │            │  彰銀提出之支│            │附表編號113 │
│    │公司  │          │          │      │            │  票正本扣案（│            │            │
│    │      │          │          │      │            │  97院總管字第│            │            │
│    │      │          │          │      │            │  1835號扣押物│            │            │
│    │      │          │          │      │            │  品清單）。  │            │            │
│    │      │          │          │      │            │院一卷P59-60│            │            │
│    │      │          │          │      │            │  有彰銀提出之│            │            │
│    │      │          │          │      │            │  支票影本在卷│            │            │
│    │      │          │          │      │            │  。          │            │            │
├──┼───┼─────┼─────┼───┼──────┼───────┼──────┼──────┤
│128 │大統百│彰化商業銀│BR0000000 │97年  │2,650,680元 │偵四卷P7有被告│不詳        │起訴書（補充│
│    │貨企業│行高雄分行│          │04月  │            │提出之存證信函│            │理由書）    │
│    │股份有│0000000000│          │16日  │            │附表。        │            │附表編號117 │
│    │限公司│帳號      │          │      │            │              │            │併案四      │
│    │澄清分│          │          │      │            │              │            │附表編號114 │
│    │公司  │          │          │      │            │              │            │            │
├──┼───┼─────┼─────┼───┼──────┼───────┼──────┼──────┤
│129 │大統百│彰化商業銀│BR0000000 │97年  │2,051,330元 │偵八卷P37有莊 │於97年2月27 │併案二      │
│    │貨企業│行高雄分行│          │04月  │            │明華提出之支票│日透過任堂騏│附表編號18  │
│    │股份有│0000000000│          │26日  │            │影本乙紙。    │向莊明華借款│            │
│    │限公司│帳號      │          │      │            │              │。          │            │
│    │澄清分│          │          │      │            │              │            │            │
│    │公司  │          │          │      │            │              │            │            │
├──┼───┼─────┼─────┼───┼──────┼───────┼──────┼──────┤
│130 │大統百│彰化商業銀│BR0000000 │97年  │1,558,450元 │偵四卷P7有被│被告附表部│起訴書（補充│
│    │貨企業│行高雄分行│          │04月  │            │  告提出之存證│  分，用途不│理由書）    │
│    │股份有│0000000000│          │30日  │            │  信函附表。  │  詳。      │附表編號121 │
│    │限公司│帳號      │          │      │            │警五卷P41背 │張瑞泰、江│併案四      │
│    │澄清分│          │          │      │            │  面有張瑞泰提│  誠忠提出部│附表編號117 │
│    │公司  │          │          │      │            │  出之支票影本│  份，係陳高│            │
│    │      │          │          │      │            │  乙紙。      │  富於96年間│            │
│    │      │          │          │      │            │警五卷P49背 │  向張瑞泰借│            │
│    │      │          │          │      │            │  面有江誠忠提│  款，張瑞泰│            │
│    │      │          │          │      │            │  出之支票影本│  再於不詳時│            │
│    │      │          │          │      │            │  乙紙。      │  間向江誠忠│            │
│    │      │          │          │      │            │              │  借款。    │            │
├──┼───┼─────┼─────┼───┼──────┼───────┼──────┼──────┤
│131 │大統百│彰化商業銀│BR0000000 │97年  │2,843,930元 │偵四卷P7有被│被告附表部│起訴書（補充│
│    │貨企業│行高雄分行│          │04月  │            │  告提出之存證│  分，用途不│理由書）    │
│    │股份有│0000000000│          │30日  │            │  信函附表。  │  詳。      │附表編號118 │
│    │限公司│帳號      │          │      │            │警五卷P105有│陳麗華提出│併案四      │
│    │澄清分│          │          │      │            │  陳麗華提出之│  部分係於96│附表編號115 │
│    │公司  │          │          │      │            │  支票影本乙紙│  年8月23、2│            │
│    │      │          │          │      │            │  。          │  4、27日向 │            │
│    │      │          │          │      │            │              │  陳麗華借款│            │
│    │      │          │          │      │            │              │  。        │            │
├──┼───┼─────┼─────┼───┼──────┼───────┼──────┼──────┤
│132 │大統百│彰化商業銀│BR0000000 │97年  │2,843,930元 │偵四卷P7有被告│不詳        │起訴書（補充│
│    │貨企業│行高雄分行│          │04月  │            │提出之存證信函│            │理由書）    │
│    │股份有│0000000000│          │30日  │            │附表。        │            │附表編號119 │
│    │限公司│帳號      │          │      │            │              │            │            │
│    │澄清分│          │          │      │            │              │            │            │
│    │公司  │          │          │      │            │              │            │            │
├──┼───┼─────┼─────┼───┼──────┼───────┼──────┼──────┤
│133 │大統百│彰化商業銀│BR0000000 │97年  │1,851,330元 │偵四卷P7有被│被告附表部│起訴書（補充│
│    │貨企業│行高雄分行│          │04月  │            │  告提出之存證│  分，用途不│理由書）    │
│    │股份有│0000000000│          │30日  │            │  信函附表。  │  詳。      │附表編號120 │
│    │限公司│帳號      │          │      │            │警五卷P106背│陳麗華提出│併案四      │
│    │澄清分│          │          │      │            │  面有陳麗華提│  部分係於96│附表編號116 │
│    │公司  │          │          │      │            │  出之支票影本│  年8月23、2│            │
│    │      │          │          │      │            │  乙紙。      │  4、27日向 │            │
│    │      │          │          │      │            │              │  陳麗華借款│            │
│    │      │          │          │      │            │              │  。        │            │
├──┼───┼─────┼─────┼───┼──────┼───────┼──────┼──────┤
│134 │大統百│彰化商業銀│BR0000000 │97年  │2,051,330元 │偵三卷P65有被 │不詳        │起訴書（補充│
│    │貨企業│行高雄分行│          │04月  │            │告提出之存證信│            │理由書）    │
│    │股份有│0000000000│          │30日  │            │函附表。      │            │附表編號122 │
│    │限公司│帳號      │          │      │            │              │            │併案四      │
│    │澄清分│          │          │      │            │              │            │附表編號118 │
│    │公司  │          │          │      │            │              │            │            │
│    │      │          │          │      │            │              │            │            │
│    │      │          │          │      │            │              │            │            │
├──┼───┼─────┼─────┼───┼──────┼───────┼──────┼──────┤
│135 │大統百│彰化商業銀│BR0000000 │97年  │2,051,330元 │偵三卷P65有被 │不詳        │起訴書（補充│
│    │貨企業│行高雄分行│          │04月  │            │告提出之存證信│            │理由書）    │
│    │股份有│0000000000│          │30日  │            │函附表。      │            │附表編號123 │
│    │限公司│帳號      │          │      │            │              │            │            │
│    │澄清分│          │          │      │            │              │            │            │
│    │公司  │          │          │      │            │              │            │            │
│    │      │          │          │      │            │              │            │            │
│    │      │          │          │      │            │              │            │            │
├──┼───┼─────┼─────┼───┼──────┼───────┼──────┼──────┤
│136 │大立伊│彰化商業銀│CR0000000 │96年  │2,213,855元 │警一卷P7有葉金│96年10月8日 │起訴書（補充│
│    │勢丹百│行高雄分行│          │12月  │            │波提出之支票正│向葉金波借款│理由書）    │
│    │貨股份│0000000000│          │16日  │            │本乙紙。      │            │附表編號124 │
│    │有限公│帳號      │          │      │            │              │            │            │
│    │司    │          │          │      │            │              │            │            │
├──┼───┼─────┼─────┼───┼──────┼───────┼──────┼──────┤
│137 │大立伊│彰化商業銀│CR0000000 │97年  │2,121,680元 │偵四卷P9有被告│不詳        │起訴書（補充│
│    │勢丹百│行高雄分行│          │01月  │            │提出之支票影本│            │理由書）    │
│    │貨股份│0000000000│          │16日  │            │。            │            │附表編號125 │
│    │有限公│帳號      │          │      │            │              │            │            │
│    │司    │          │          │      │            │              │            │            │
├──┼───┼─────┼─────┼───┼──────┼───────┼──────┼──────┤
│138 │大立伊│彰化商業銀│CR0000000 │97年  │2,346,580元 │警五卷P49、50 │於不詳時間透│併案四      │
│    │勢丹百│行高雄分行│          │01月  │            │有江誠忠提出之│過張瑞泰向江│附表編號119 │
│    │貨股份│0000000000│          │16日  │            │支票影本二紙。│誠忠借款。  │            │
│    │有限公│帳號      │          │      │            │              │            │            │
│    │司    │          │          │      │            │              │            │            │
├──┼───┼─────┼─────┼───┼──────┼───────┼──────┼──────┤
│139 │大立伊│彰化商業銀│CR0000000 │97年  │1,823,600元 │偵四卷P8有被告│不詳        │起訴書      │
│    │勢丹百│行高雄分行│          │02月  │            │提出之存證信函│            │附表編號126 │
│    │貨股份│0000000000│          │16日  │            │附表。        │            │併案四      │
│    │有限公│帳號      │          │      │            │              │            │附表編號120 │
│    │司    │          │          │      │            │              │            │            │
│    │      │          │          │      │            │              │            │            │
├──┼───┼─────┼─────┼───┼──────┼───────┼──────┼──────┤
│140 │大立伊│彰化商業銀│CR0000000 │97年  │2,113,859元 │院一卷P19有 │陳金寸提出│起訴書（補充│
│    │勢丹百│行高雄分行│          │02月  │            │  陳金寸提出之│  部分係於不│理由書）    │
│    │貨股份│0000000000│          │16日  │            │  支票正本扣案│  詳時間向陳│附表編號126 │
│    │有限公│帳號      │          │      │            │  （97院總管字│  金寸借款。│併案四      │
│    │司    │          │          │      │            │  第994號扣押 │被告附表部│附表編號121 │
│    │      │          │          │      │            │  物品清單）。│  分，用途不│            │
│    │      │          │          │      │            │偵三卷P10有 │  詳。      │            │
│    │      │          │          │      │            │  陳金寸提出之│            │            │
│    │      │          │          │      │            │  支票影本乙紙│            │            │
│    │      │          │          │      │            │  。          │            │            │
│    │      │          │          │      │            │偵四卷P8有被│            │            │
│    │      │          │          │      │            │  告提出之存證│            │            │
│    │      │          │          │      │            │  信函附表。  │            │            │
├──┼───┼─────┼─────┼───┼──────┼───────┼──────┼──────┤
│141 │大立伊│彰化商業銀│CR0000000 │97年  │2,327,550元 │偵四卷P8有被告│不詳        │起訴書（補充│
│    │勢丹百│行高雄分行│          │02月  │            │提出之存證信函│            │理由書）    │
│    │貨股份│0000000000│          │27日  │            │附表。        │            │附表編號127 │
│    │有限公│帳號      │          │      │            │              │            │併案四      │
│    │司    │          │          │      │            │              │            │附表編號122 │
├──┼───┼─────┼─────┼───┼──────┼───────┼──────┼──────┤
│142 │大立伊│彰化商業銀│CR0000000 │97年  │1,623,850元 │院一卷P19有 │陳金寸提出│起訴書（補充│
│    │勢丹百│行高雄分行│          │02月  │            │  陳金寸提出之│  部分係於不│理由書）    │
│    │貨股份│0000000000│          │29日  │            │  支票正本扣案│  詳時間向陳│附表編號128 │
│    │有限公│帳號      │          │      │            │  （97院總管字│  金寸借款。│併案四      │
│    │司    │          │          │      │            │  第994號扣押 │被告附表部│附表編號123 │
│    │      │          │          │      │            │  物品清單）。│  分，用途不│            │
│    │      │          │          │      │            │偵三卷P16有 │  詳。      │            │
│    │      │          │          │      │            │  陳金寸提出之│            │            │
│    │      │          │          │      │            │  支票影本乙紙│            │            │
│    │      │          │          │      │            │  。          │            │            │
│    │      │          │          │      │            │偵四卷P8有被│            │            │
│    │      │          │          │      │            │  告提出之存證│            │            │
│    │      │          │          │      │            │  信函附表。  │            │            │
├──┼───┼─────┼─────┼───┼──────┼───────┼──────┼──────┤
│143 │大立伊│彰化商業銀│CR0000000 │97年  │2,368,965元 │偵四卷P8有被│被告附表部│起訴書（補充│
│    │勢丹百│行高雄分行│          │02月  │            │  告提出之存證│  分，用途不│理由書）    │
│    │貨股份│0000000000│          │29日  │            │  信函附表。  │  詳。      │附表編號129 │
│    │有限公│帳號      │          │      │            │警五卷P15、2│林南傑提出│併案四      │
│    │司    │          │          │      │            │  1有林南傑提 │  部分係於96│附表編號124 │
│    │      │          │          │      │            │  出之支票影本│  年10月透過│            │
│    │      │          │          │      │            │  二紙。      │  陳文風向林│            │
│    │      │          │          │      │            │              │  南傑借款。│            │
├──┼───┼─────┼─────┼───┼──────┼───────┼──────┼──────┤
│144 │大立伊│彰化商業銀│CR0000000 │97年  │2,419,865元 │偵四卷P8有被│被告附表部│起訴書（補充│
│    │勢丹百│行高雄分行│          │02月  │            │  告提出之存證│  分，用途不│理由書）    │
│    │貨股份│0000000000│          │29日  │            │  信函附表。  │  詳。      │附表編號130 │
│    │有限公│帳號      │          │      │            │警五卷P41背 │張瑞泰、江│併案四      │
│    │司    │          │          │      │            │  面有張瑞泰提│  誠忠提出部│附表編號125 │
│    │      │          │          │      │            │  出之支票影本│  份，係陳高│            │
│    │      │          │          │      │            │  乙紙。      │  富於96年間│            │
│    │      │          │          │      │            │警五卷P51有 │  向張瑞泰借│            │
│    │      │          │          │      │            │  江誠忠提出之│  款，張瑞泰│            │
│    │      │          │          │      │            │  支票影本乙紙│  再於不詳時│            │
│    │      │          │          │      │            │  。          │  間向江誠忠│            │
│    │      │          │          │      │            │              │  借款。    │            │
├──┼───┼─────┼─────┼───┼──────┼───────┼──────┼──────┤
│145 │大立伊│彰化商業銀│CR0000000 │97年  │2,107,565元 │偵四卷P8有被告│不詳        │起訴書（補充│
│    │勢丹百│行高雄分行│          │02月  │            │提出之存證信函│            │理由書）    │
│    │貨股份│0000000000│          │29日  │            │附表。        │            │附表編號131 │
│    │有限公│帳號      │          │      │            │              │            │併案四      │
│    │司    │          │          │      │            │              │            │附表編號126 │
├──┼───┼─────┼─────┼───┼──────┼───────┼──────┼──────┤
│146 │大立伊│彰化商業銀│CR0000000 │97年  │1,958,650元 │偵四卷P8有被告│不詳        │起訴書（補充│
│    │勢丹百│行高雄分行│          │02月  │            │提出之存證信函│            │理由書）    │
│    │貨股份│0000000000│          │29日  │            │附表。        │            │附表編號132 │
│    │有限公│帳號      │          │      │            │              │            │併案四      │
│    │司    │          │          │      │            │              │            │附表編號127 │
├──┼───┼─────┼─────┼───┼──────┼───────┼──────┼──────┤
│147 │大立伊│彰化商業銀│CR0000000 │97年  │2,853,650元 │偵四卷P8有被告│不詳        │起訴書（補充│
│    │勢丹百│行高雄分行│          │02月  │            │提出之存證信函│            │理由書）    │
│    │貨股份│0000000000│          │29日  │            │附表。        │            │附表編號133 │
│    │有限公│帳號      │          │      │            │              │            │            │
│    │司    │          │          │      │            │              │            │            │
├──┼───┼─────┼─────┼───┼──────┼───────┼──────┼──────┤
│148 │大立伊│彰化商業銀│CR0000000 │97年  │2,418,950元 │偵四卷P8有被告│不詳        │起訴書（補充│
│    │勢丹百│行高雄分行│          │02月  │            │提出之存證信函│            │理由書）    │
│    │貨股份│0000000000│          │29日  │            │附表。        │            │附表編號134 │
│    │有限公│帳號      │          │      │            │              │            │併案四      │
│    │司    │          │          │      │            │              │            │附表編號128 │
├──┼───┼─────┼─────┼───┼──────┼───────┼──────┼──────┤
│149 │大立伊│彰化商業銀│CR0000000 │97年  │2,851,360元 │偵八卷P8有莊明│於96年11月28│併案二      │
│    │勢丹百│行高雄分行│          │02月  │            │華提出之支票影│日透過任堂騏│附表編號1   │
│    │貨股份│0000000000│          │29日  │            │本乙紙。      │向莊明華借款│            │
│    │有限公│帳號      │          │      │            │              │。          │            │
│    │司    │          │          │      │            │              │            │            │
│    │      │          │          │      │            │              │            │            │
├──┼───┼─────┼─────┼───┼──────┼───────┼──────┼──────┤
│150 │大立伊│彰化商業銀│CR0000000 │97年  │2,653,860 元│偵四卷P8有被告│不詳        │起訴書（補充│
│    │勢丹百│行高雄分行│          │03月  │            │提出之存證信函│            │理由書）    │
│    │貨股份│0000000000│          │16日  │            │附表。        │            │附表編號138 │
│    │有限公│帳號      │          │      │            │              │            │併案四      │
│    │司    │          │          │      │            │              │            │附表編號132 │
├──┼───┼─────┼─────┼───┼──────┼───────┼──────┼──────┤
│151 │大立伊│彰化商業銀│CR0000000 │97年  │同上        │偵四卷P8有被告│不詳        │起訴書（補充│
│    │勢丹百│行高雄分行│          │03月  │            │提出之存證信函│            │理由書）    │
│    │貨股份│0000000000│          │16日  │            │附表。        │            │附表編號139 │
│    │有限公│帳號      │          │      │            │              │            │            │
│    │司    │          │          │      │            │              │            │            │
├──┼───┼─────┼─────┼───┼──────┼───────┼──────┼──────┤
│152 │大立伊│彰化商業銀│CR0000000 │97年  │2,585,360元 │偵四卷P8有被│被告附表部│起訴書（補充│
│    │勢丹百│行高雄分行│          │03月  │            │  告提出之存證│  分，用途不│理由書）    │
│    │貨股份│0000000000│          │16日  │            │  信函附表。  │  詳。      │附表編號140 │
│    │有限公│帳號      │          │      │            │警五卷P41有 │張瑞泰、林│併案四      │
│    │司    │          │          │      │            │  張瑞泰提出之│  秀絨提出部│附表編號133 │
│    │      │          │          │      │            │  支票影本乙紙│  分係被告於│            │
│    │      │          │          │      │            │  。          │  96年間向張│            │
│    │      │          │          │      │            │偵十三卷P267│  瑞泰借款，│            │
│    │      │          │          │      │            │  有林秀絨提出│  張瑞泰再向│            │
│    │      │          │          │      │            │  之支票影本乙│  林秀絨借款│            │
│    │      │          │          │      │            │  紙。        │  。        │            │
├──┼───┼─────┼─────┼───┼──────┼───────┼──────┼──────┤
│153 │大立伊│彰化商業銀│CR0000000 │97年  │2,542,500元 │偵四卷P8有被告│不詳        │起訴書（補充│
│    │勢丹百│行高雄分行│          │03月  │            │提出之存證信函│            │理由書）    │
│    │貨股份│0000000000│          │16日  │            │附表。        │            │附表編號135 │
│    │有限公│帳號      │          │      │            │              │            │併案四      │
│    │司    │          │          │      │            │              │            │附表編號129 │
├──┼───┼─────┼─────┼───┼──────┼───────┼──────┼──────┤
│154 │大立伊│彰化商業銀│CR0000000 │97年  │2,408,605元 │院一卷P19有 │陳金寸提出│起訴書（補充│
│    │勢丹百│行高雄分行│          │03月  │（小寫部分）│  陳金寸提出之│  部分係於不│理由書）    │
│    │貨股份│0000000000│          │16日  │2,408,650元 │  支票正本扣案│  詳時間向陳│附表編號136 │
│    │有限公│帳號      │          │      │（大寫部分）│  （97院總管字│  金寸借款。│併案四      │
│    │司    │          │          │      │2,408,650元 │  第994號扣押 │被告附表部│附表編號130 │
│    │      │          │          │      │（附表部分）│  物品清單）。│  分，用途不│            │
│    │      │          │          │      │            │偵三卷P22有 │  詳。      │            │
│    │      │          │          │      │            │  陳金寸提出之│            │            │
│    │      │          │          │      │            │  支票影本乙紙│            │            │
│    │      │          │          │      │            │  。          │            │            │
│    │      │          │          │      │            │偵四卷P8有被│            │            │
│    │      │          │          │      │            │  告提出之存證│            │            │
│    │      │          │          │      │            │  信函附表。  │            │            │
├──┼───┼─────┼─────┼───┼──────┼───────┼──────┼──────┤
│155 │大立伊│彰化商業銀│CR0000000 │97年  │2,116,890元 │偵四卷P8有被│被告附表部│起訴書（補充│
│    │勢丹百│行高雄分行│          │03月  │            │  告提出之存證│  分，用途不│理由書）    │
│    │貨股份│0000000000│          │16日  │            │  信函附表。  │  詳。      │附表編號137 │
│    │有限公│帳號      │          │      │            │警五卷P15、2│林南傑提出│併案四      │
│    │司    │          │          │      │            │  1有林南傑提 │  部分係於96│附表編號131 │
│    │      │          │          │      │            │  出之支票影本│  年11月向林│            │
│    │      │          │          │      │            │  二紙。      │  南傑借款。│            │
├──┼───┼─────┼─────┼───┼──────┼───────┼──────┼──────┤
│156 │大立伊│彰化商業銀│CR0000000 │97年  │2,376,650元 │偵四卷P8有被告│不詳        │起訴書（補充│
│    │勢丹百│行高雄分行│          │03月  │            │提出之存證信函│            │理由書）    │
│    │貨股份│0000000000│          │16日  │            │附表。        │            │附表編號141 │
│    │有限公│帳號      │          │      │            │              │            │併案四      │
│    │司    │          │          │      │            │              │            │附表編號134 │
├──┼───┼─────┼─────┼───┼──────┼───────┼──────┼──────┤
│157 │大立伊│彰化商業銀│CR0000000 │97年  │2,132,180元 │偵三卷P65有被 │不詳        │起訴書（補充│
│    │勢丹百│行高雄分行│          │03月  │            │告提出之存證信│            │理由書）    │
│    │貨股份│0000000000│          │16日  │            │函附表。      │            │附表編號142 │
│    │有限公│帳號      │          │      │            │              │            │併案四      │
│    │司    │          │          │      │            │              │            │附表編號135 │
├──┼───┼─────┼─────┼───┼──────┼───────┼──────┼──────┤
│158 │大立伊│彰化商業銀│CR0000000 │97年  │2,213,260元 │偵三卷P65有被 │不詳        │起訴書（補充│
│    │勢丹百│行高雄分行│          │03月  │            │告提出之存證信│            │理由書）    │
│    │貨股份│0000000000│          │16日  │            │函附表。      │            │附表編號143 │
│    │有限公│帳號      │          │      │            │              │            │併案四      │
│    │司    │          │          │      │            │              │            │附表編號136 │
├──┼───┼─────┼─────┼───┼──────┼───────┼──────┼──────┤
│159 │大立伊│彰化商業銀│CR0000000 │97年  │2,422,450元 │偵四卷P8有被告│不詳        │起訴書（補充│
│    │勢丹百│行高雄分行│          │03月  │            │提出之存證信函│            │理由書）    │
│    │貨股份│0000000000│          │27日  │            │附表。        │            │附表編號144 │
│    │有限公│帳號      │          │      │            │              │            │併案四      │
│    │司    │          │          │      │            │              │            │附表編號137 │
│    │      │          │          │      │            │              │            │            │
├──┼───┼─────┼─────┼───┼──────┼───────┼──────┼──────┤
│160 │大立伊│彰化商業銀│CR0000000 │97年  │2,851,130元 │院一卷P19有 │陳金寸提出部│起訴書（補充│
│    │勢丹百│行高雄分行│          │03月  │（小寫部分）│  陳金寸提出之│分係於不詳時│理由書）    │
│    │貨股份│0000000000│          │31日  │2,852,130元 │  支票正本扣案│間向陳金寸借│附表編號147 │
│    │有限公│帳號      │          │      │（大寫部分）│  （97院總管字│款。        │併案四      │
│    │司    │          │          │      │            │  第994號扣押 │            │附表編號141 │
│    │      │          │          │      │            │  物品清單）。│            │            │
│    │      │          │          │      │            │偵三卷P29有 │            │            │
│    │      │          │          │      │            │  陳金寸提出之│            │            │
│    │      │          │          │      │            │  支票影本乙紙│            │            │
│    │      │          │          │      │            │  。          │            │            │
├──┼───┼─────┼─────┼───┼──────┼───────┼──────┼──────┤
│161 │大立伊│彰化商業銀│CR0000000 │97年  │2,852,130元 │偵四卷P8有被告│不詳        │起訴書（補充│
│    │勢丹百│行高雄分行│          │03月  │            │提出之存證信函│            │理由書）    │
│    │貨股份│0000000000│          │31日  │            │附表。        │            │附表編號198 │
│    │有限公│帳號      │          │      │            │              │            │            │
│    │司    │          │          │      │            │              │            │            │
├──┼───┼─────┼─────┼───┼──────┼───────┼──────┼──────┤
│162 │大立伊│彰化商業銀│CR0000000 │97年  │2,422,450元 │偵四卷P8有被告│不詳        │起訴書（補充│
│    │勢丹百│行高雄分行│          │03月  │            │提出之存證信函│            │理由書）    │
│    │貨股份│0000000000│          │31日  │            │附表。        │            │附表編號151 │
│    │有限公│帳號      │          │      │            │              │            │併案四      │
│    │司    │          │          │      │            │              │            │附表編號145 │
│    │      │          │          │      │            │              │            │            │
├──┼───┼─────┼─────┼───┼──────┼───────┼──────┼──────┤
│163 │大立伊│彰化商業銀│CR0000000 │97年  │2,576,510元 │偵八卷P18有莊 │於96年12月21│併案二      │
│    │勢丹百│行高雄分行│          │03月  │            │明華提出之支票│日透過任堂騏│附表編號8   │
│    │貨股份│0000000000│          │31日  │            │影本乙紙。    │向莊明華借款│            │
│    │有限公│帳號      │          │      │            │              │。          │            │
│    │司    │          │          │      │            │              │            │            │
├──┼───┼─────┼─────┼───┼──────┼───────┼──────┼──────┤
│164 │大立伊│彰化商業銀│CR0000000 │97年  │2,117,020元 │偵四卷P8有被│被告附表部│起訴書（補充│
│    │勢丹百│行高雄分行│          │03月  │            │  告提出之存證│  分，用途不│理由書）    │
│    │貨股份│0000000000│          │31日  │            │  信函附表。  │  詳。      │附表編號145 │
│    │有限公│帳號      │          │      │            │警五卷P104背│陳麗華提出│併案四      │
│    │司    │          │          │      │            │  面有陳麗華提│  部分係於96│附表編號138 │
│    │      │          │          │      │            │  出之支票影本│  年8月14日 │            │
│    │      │          │          │      │            │  乙紙。      │  向陳麗華借│            │
│    │      │          │          │      │            │              │  款。      │            │
├──┼───┼─────┼─────┼───┼──────┼───────┼──────┼──────┤
│165 │大立伊│彰化商業銀│CR0000000 │97年  │2,758,600元 │院一卷P19有 │陳金寸提出│起訴書（補充│
│    │勢丹百│行高雄分行│          │03月  │            │  陳金寸提出之│  部分係於不│理由書）    │
│    │貨股份│0000000000│          │31日  │            │  支票正本扣案│  詳時間向陳│附表編號146 │
│    │有限公│帳號      │          │      │            │  （97院總管字│  金寸借款。│併案四      │
│    │司    │          │          │      │            │  第994號扣押 │被告附表部│附表編號140 │
│    │      │          │          │      │            │  物品清單）。│  分，用途不│            │
│    │      │          │          │      │            │偵三卷P34有 │  詳。      │            │
│    │      │          │          │      │            │  陳金寸提出之│            │            │
│    │      │          │          │      │            │  支票影本乙紙│            │            │
│    │      │          │          │      │            │  。          │            │            │
│    │      │          │          │      │            │偵四卷P8有被│            │            │
│    │      │          │          │      │            │  告提出之存證│            │            │
│    │      │          │          │      │            │  信函附表。  │            │            │
├──┼───┼─────┼─────┼───┼──────┼───────┼──────┼──────┤
│166 │大立伊│彰化商業銀│CR0000000 │97年  │2,573,650元 │偵四卷P8有被│被告附表部│起訴書（補充│
│    │勢丹百│行高雄分行│          │03月  │            │  告提出之存證│  分，用途不│理由書）    │
│    │貨股份│0000000000│          │31日  │            │  信函附表。  │  詳。      │附表編號148 │
│    │有限公│帳號      │          │      │            │警五卷P15、2│林南傑提出│併案四      │
│    │司    │          │          │      │            │  1有林南傑提 │  部份係於96│附表編號142 │
│    │      │          │          │      │            │  出之支票影本│  年11月向林│            │
│    │      │          │          │      │            │  二紙。      │  南傑借款。│            │
├──┼───┼─────┼─────┼───┼──────┼───────┼──────┼──────┤
│167 │大立伊│彰化商業銀│CR0000000 │97年  │2,846,555元 │偵四卷P8有被│被告附表部│起訴書（補充│
│    │勢丹百│行高雄分行│          │03月  │（附表所載金│  告提出之存證│  分，用途不│理由書）    │
│    │貨股份│0000000000│          │31日  │額）        │  信函附表。  │  詳。      │附表編號149 │
│    │有限公│帳號      │          │      │2,846,565元 │警五卷P40背 │張瑞泰提出│併案四      │
│    │司    │          │          │      │（支票所載金│  面有張瑞泰  │  部份係於96│附表編號143 │
│    │      │          │          │      │額）        │  提出之支票影│  年間向張瑞│            │
│    │      │          │          │      │            │  本乙紙。    │  泰借款。  │            │
├──┼───┼─────┼─────┼───┼──────┼───────┼──────┼──────┤
│168 │大立伊│彰化商業銀│CR0000000 │97年  │2,114,515元 │偵四卷P8有被告│不詳        │起訴書（補充│
│    │勢丹百│行高雄分行│          │03月  │            │提出之存證信函│            │理由書）    │
│    │貨股份│0000000000│          │31日  │            │附表。        │            │附表編號150 │
│    │有限公│帳號      │          │      │            │              │            │併案四      │
│    │司    │          │          │      │            │              │            │附表編號144 │
├──┼───┼─────┼─────┼───┼──────┼───────┼──────┼──────┤
│169 │大立伊│彰化商業銀│CR0000000 │97年  │2,153,560元 │警五卷P105背面│於不詳時間向│併案四      │
│    │勢丹百│行高雄分行│          │03月  │（大寫部分）│有陳麗華提出之│陳麗華借款。│附表編號139 │
│    │貨股份│0000000000│          │31日  │2,153,565元 │支票影本乙紙。│            │            │
│    │有限公│帳號      │          │      │（小寫部分）│              │            │            │
│    │司    │          │          │      │            │              │            │            │
│    │      │          │          │      │            │              │            │            │
├──┼───┼─────┼─────┼───┼──────┼───────┼──────┼──────┤
│170 │大立伊│彰化商業銀│CR0000000 │97年  │2,655,435元 │警二卷P19有 │陳金寸提出│起訴書（補充│
│    │勢丹百│行高雄分行│          │04月  │            │  陳金寸提出之│  者係於96年│理由書）    │
│    │貨股份│0000000000│          │16日  │            │  支票正、影本│  12月13日向│附表編號153 │
│    │有限公│帳號      │          │      │            │  各乙紙。    │  陳金寸借款│併案四      │
│    │司    │          │          │      │            │偵四卷P8有被│  。        │附表編號147 │
│    │      │          │          │      │            │  告提出之存證│被告附表部│            │
│    │      │          │          │      │            │  信函附表。  │  分，用途不│            │
│    │      │          │          │      │            │              │  詳。      │            │
│    │      │          │          │      │            │              │            │            │
├──┼───┼─────┼─────┼───┼──────┼───────┼──────┼──────┤
│171 │大立伊│彰化商業銀│CR0000000 │97年  │2,696,785元 │偵四卷P8有被│不詳        │起訴書（補充│
│    │勢丹百│行高雄分行│          │04月  │            │  告提出之存證│            │理由書）    │
│    │貨股份│0000000000│          │16日  │            │  信函附表。  │            │附表編號156 │
│    │有限公│帳號      │          │      │            │院一卷P64有 │            │併案四      │
│    │司    │          │          │      │            │  彰銀提出之支│            │附表編號150 │
│    │      │          │          │      │            │  票正本扣案（│            │            │
│    │      │          │          │      │            │  97院總管字第│            │            │
│    │      │          │          │      │            │  1835號扣押物│            │            │
│    │      │          │          │      │            │  品清單）。  │            │            │
│    │      │          │          │      │            │院一卷P61-62│            │            │
│    │      │          │          │      │            │  有彰銀提出之│            │            │
│    │      │          │          │      │            │  支票影本在卷│            │            │
│    │      │          │          │      │            │  。          │            │            │
├──┼───┼─────┼─────┼───┼──────┼───────┼──────┼──────┤
│172 │大立伊│彰化商業銀│CR0000000 │97年  │2,557,360元 │偵四卷P8有被告│不詳        │起訴書（補充│
│    │勢丹百│行高雄分行│          │04月  │            │提出之存證信函│            │理由書）    │
│    │貨股份│0000000000│          │16日  │            │附表。        │            │附表編號152 │
│    │有限公│帳號      │          │      │            │              │            │併案四      │
│    │司    │          │          │      │            │              │            │附表編號146 │
├──┼───┼─────┼─────┼───┼──────┼───────┼──────┼──────┤
│173 │大立伊│彰化商業銀│CR0000000 │97年  │2,837,660元 │偵四卷P8有被│被告附表部│起訴書（補充│
│    │勢丹百│行高雄分行│          │04月  │            │  告提出之存證│  分，用途不│理由書）    │
│    │貨股份│0000000000│          │16日  │            │  信函附表。  │  詳。      │附表編號154 │
│    │有限公│帳號      │          │      │            │警五卷P41背 │張瑞泰、林│併案四      │
│    │司    │          │          │      │            │  面有張瑞泰  │  秀絨提出部│附表編號148 │
│    │      │          │          │      │            │  提出之支票影│  分係被告於│            │
│    │      │          │          │      │            │  本乙紙。    │  96年間向張│            │
│    │      │          │          │      │            │偵十三卷P266│  瑞泰借款，│            │
│    │      │          │          │      │            │  有林秀絨提出│  張瑞泰再向│            │
│    │      │          │          │      │            │  之支票影本乙│  林秀絨借款│            │
│    │      │          │          │      │            │  紙。        │  。        │            │
├──┼───┼─────┼─────┼───┼──────┼───────┼──────┼──────┤
│174 │大立伊│彰化商業銀│CR0000000 │97年  │2576,510元  │偵三卷P65有被 │不詳        │起訴書（補充│
│    │勢丹百│行高雄分行│          │04月  │            │告提出之存證信│            │理由書）    │
│    │貨股份│0000000000│          │16日  │            │函附表。      │            │附表編號155 │
│    │有限公│帳號      │          │      │            │              │            │併案四      │
│    │司    │          │          │      │            │              │            │附表編號149 │
├──┼───┼─────┼─────┼───┼──────┼───────┼──────┼──────┤
│175 │大立伊│彰化商業銀│CR0000000 │97年  │2,599,540元 │偵八卷P25有莊 │於97年1月24 │併案二      │
│    │勢丹百│行高雄分行│          │04月  │            │明華提出之支票│日透過任堂騏│附表編號11  │
│    │貨股份│0000000000│          │16日  │            │影本乙紙。    │向莊明華借款│            │
│    │有限公│帳號      │          │      │            │              │。          │            │
│    │司    │          │          │      │            │              │            │            │
├──┼───┼─────┼─────┼───┼──────┼───────┼──────┼──────┤
│176 │大立伊│彰化商業銀│CR0000000 │97年  │2,755,945元 │偵四卷P8有被告│不詳        │起訴書（補充│
│    │勢丹百│行高雄分行│          │04月  │            │提出之存證信函│            │理由書）    │
│    │貨股份│0000000000│          │16日  │            │附表。        │            │附表編號157 │
│    │有限公│帳號      │          │      │            │              │            │併案四      │
│    │司    │          │          │      │            │              │            │附表編號151 │
├──┼───┼─────┼─────┼───┼──────┼───────┼──────┼──────┤
│177 │大立伊│彰化商業銀│CR0000000 │97年  │2,134,650元 │偵四卷P8有被│被告附表部│起訴書（補充│
│    │勢丹百│行高雄分行│          │04月  │            │  告提出之存證│  分，用途不│理由書）    │
│    │貨股份│0000000000│          │30日  │            │  信函附表。  │  詳。      │附表編號161 │
│    │有限公│帳號      │          │      │            │警五卷P42有 │張瑞泰、江│併案四      │
│    │司    │          │          │      │            │  張瑞泰提出之│  誠忠提出部│附表編號155 │
│    │      │          │          │      │            │  支票影本乙紙│  份，係陳高│            │
│    │      │          │          │      │            │  。          │  富於96年間│            │
│    │      │          │          │      │            │警五卷P49背 │  向張瑞泰借│            │
│    │      │          │          │      │            │  面有江誠忠提│  款，張瑞泰│            │
│    │      │          │          │      │            │  出之支票影本│  再於不詳時│            │
│    │      │          │          │      │            │  乙紙。      │  間向江誠忠│            │
│    │      │          │          │      │            │              │  借款。    │            │
├──┼───┼─────┼─────┼───┼──────┼───────┼──────┼──────┤
│178 │大立伊│彰化商業銀│CR0000000 │97年  │2,153,565元 │偵四卷P8有被告│不詳        │起訴書（補充│
│    │勢丹百│行高雄分行│          │04月  │            │提出之存證信函│            │理由書）    │
│    │貨股份│0000000000│          │30日  │            │附表。        │            │附表編號158 │
│    │有限公│帳號      │          │      │            │              │            │併案四      │
│    │司    │          │          │      │            │              │            │附表編號152 │
├──┼───┼─────┼─────┼───┼──────┼───────┼──────┼──────┤
│179 │大立伊│彰化商業銀│CR0000000 │97年  │2,998,175元 │偵三卷P65有被 │不詳        │起訴書（補充│
│    │勢丹百│行高雄分行│          │04月  │            │告提出之存證信│            │理由書）    │
│    │貨股份│0000000000│          │30日  │            │函附表。      │            │附表編號159 │
│    │有限公│帳號      │          │      │            │              │            │併案四      │
│    │司    │          │          │      │            │              │            │附表編號153 │
├──┼───┼─────┼─────┼───┼──────┼───────┼──────┼──────┤
│180 │大立伊│彰化商業銀│CR0000000 │97年  │2,409,190元 │偵四卷P8有被│被告附表部│起訴書（補充│
│    │勢丹百│行高雄分行│          │04月  │            │  告提出之存證│  分，用途不│理由書）    │
│    │貨股份│0000000000│          │30日  │            │  信函附表。  │  詳。      │附表編號160 │
│    │有限公│帳號      │          │      │            │警五卷P106有│陳麗華提出│併案四      │
│    │司    │          │          │      │            │  陳麗華提出之│  部分係於96│附表編號154 │
│    │      │          │          │      │            │  支票影本乙紙│  年8月6日向│            │
│    │      │          │          │      │            │  。          │  陳麗華借款│            │
│    │      │          │          │      │            │              │  。        │            │
├──┼───┼─────┼─────┼───┼──────┼───────┼──────┼──────┤
│181 │大立伊│彰化商業銀│CR0000000 │97年  │2,908,620元 │偵三卷P65有 │被告附表部│起訴書（補充│
│    │勢丹百│行高雄分行│          │05月  │            │  被告提出之存│  分，用途不│理由書）    │
│    │貨股份│0000000000│          │16日  │            │  證信函附表。│  詳。      │附表編號162 │
│    │有限公│帳號      │          │      │            │偵四卷P8有被│莊明華提出│併案二      │
│    │司    │          │          │      │            │  告提出之存證│  部分，係於│附表編號21  │
│    │      │          │          │      │            │  信函附表。  │  97年2月27 │併案四      │
│    │      │          │          │      │            │偵八卷P49有 │  日透過任堂│附表編號156 │
│    │      │          │          │      │            │  莊明華提出之│  騏向莊明華│            │
│    │      │          │          │      │            │  支票影本乙紙│  借款。    │            │
│    │      │          │          │      │            │  。          │張瑞泰提出│            │
│    │      │          │          │      │            │警五卷P42有 │  部份係於96│            │
│    │      │          │          │      │            │  張瑞泰提出之│  年間向張瑞│            │
│    │      │          │          │      │            │  支票影本乙紙│  泰借款。  │            │
│    │      │          │          │      │            │  。          │            │            │
├──┼───┼─────┼─────┼───┼──────┼───────┼──────┼──────┤
│182 │大伊統│彰化商業銀│CR0000000 │96年  │2,853,266元 │警五卷P50、52 │於不詳時間透│併案四      │
│    │百貨股│行高雄分行│          │12月  │            │有江誠忠提出之│過張瑞泰向江│附表編號157 │
│    │份有限│000000000 │          │26日  │            │支票影本二紙。│誠忠借款。  │            │
│    │公司  │帳號      │          │      │            │              │            │            │
├──┼───┼─────┼─────┼───┼──────┼───────┼──────┼──────┤
│183 │大伊統│彰化商業銀│CR0000000 │97年  │2,718,455元 │院一卷P19有陳 │於不詳時間向│起訴書（補充│
│    │百貨股│行高雄分行│          │01月  │            │金寸提出之支票│陳金寸借款  │理由書）    │
│    │份有限│000000000 │          │31日  │            │正本扣案（97院│            │附表編號163 │
│    │公司  │帳號      │          │      │            │總管字第994號 │            │            │
│    │      │          │          │      │            │扣押物品清單）│            │            │
│    │      │          │          │      │            │。            │            │            │
│    │      │          │          │      │            │偵三卷P9有陳金│            │            │
│    │      │          │          │      │            │寸提出之支票影│            │            │
│    │      │          │          │      │            │本乙紙。      │            │            │
├──┼───┼─────┼─────┼───┼──────┼───────┼──────┼──────┤
│184 │大伊統│彰化商業銀│CR0000000 │97年  │2,908,260元 │偵八卷P9有莊明│於96年11月28│併案二      │
│    │百貨股│行高雄分行│          │01月  │            │華提出之支票影│日透過任堂騏│附表編號3   │
│    │份有限│000000000 │          │31日  │            │本乙紙。      │向莊明華借款│            │
│    │公司  │帳號      │          │      │            │              │。          │            │
│    │      │          │          │      │            │              │            │            │
├──┼───┼─────┼─────┼───┼──────┼───────┼──────┼──────┤
│185 │大伊統│彰化商業銀│CR0000000 │97年  │2,849,800元 │偵四卷P8有被告│不詳        │起訴書（補充│
│    │百貨股│行高雄分行│          │02月  │            │提出之存證信函│            │理由書）    │
│    │份有限│000000000 │          │26日  │            │附表。        │            │附表編號164 │
│    │公司  │帳號      │          │      │            │              │            │併案四      │
│    │      │          │          │      │            │              │            │附表編號158 │
├──┼───┼─────┼─────┼───┼──────┼───────┼──────┼──────┤
│186 │大伊統│彰化商業銀│CR0000000 │97年  │2,685,546元 │偵四卷P8有被告│不詳        │起訴書（補充│
│    │百貨股│行高雄分行│          │02月  │            │提出之存證信函│            │理由書）    │
│    │份有限│000000000 │          │29日  │            │附表。        │            │附表編號165 │
│    │公司  │帳號      │          │      │            │              │            │併案四      │
│    │      │          │          │      │            │              │            │附表編號159 │
├──┼───┼─────┼─────┼───┼──────┼───────┼──────┼──────┤
│187 │大伊統│彰化商業銀│CR0000000 │97年  │2,385,116元 │院一卷P19有 │陳金寸提出│起訴書（補充│
│    │百貨股│行高雄分行│          │02月  │            │  陳金寸提出之│  部分係於不│理由書）    │
│    │份有限│000000000 │          │29日  │            │  支票正本扣案│  詳時間向陳│附表編號166 │
│    │公司  │帳號      │          │      │            │  （97院總管字│  金寸借款。│併案四      │
│    │      │          │          │      │            │  第994號扣押 │被告附表部│附表編號160 │
│    │      │          │          │      │            │  物品清單）。│  分，用途不│            │
│    │      │          │          │      │            │偵三卷P17有 │  詳。      │            │
│    │      │          │          │      │            │  陳金寸提出之│            │            │
│    │      │          │          │      │            │  支票影本乙紙│            │            │
│    │      │          │          │      │            │  。          │            │            │
│    │      │          │          │      │            │偵四卷P8有被│            │            │
│    │      │          │          │      │            │  告提出之存證│            │            │
│    │      │          │          │      │            │  信函附表。  │            │            │
├──┼───┼─────┼─────┼───┼──────┼───────┼──────┼──────┤
│188 │大伊統│彰化商業銀│CR0000000 │97年  │2,536,580元 │偵四卷P8有被告│不詳        │起訴書（補充│
│    │百貨股│行高雄分行│          │02月  │            │提出之存證信函│            │理由書）    │
│    │份有限│000000000 │          │29日  │            │附表。        │            │附表編號167 │
│    │公司  │帳號      │          │      │            │              │            │併案四      │
│    │      │          │          │      │            │              │            │附表編號161 │
├──┼───┼─────┼─────┼───┼──────┼───────┼──────┼──────┤
│189 │大伊統│彰化商業銀│CR0000000 │97年  │1,893,620元 │偵四卷P8有被告│不詳        │起訴書（補充│
│    │百貨股│行高雄分行│          │02月  │            │提出之存證信函│            │理由書）    │
│    │份有限│000000000 │          │29日  │            │附表。        │            │附表編號168 │
│    │公司  │帳號      │          │      │            │              │            │併案四      │
│    │      │          │          │      │            │              │            │附表編號162 │
├──┼───┼─────┼─────┼───┼──────┼───────┼──────┼──────┤
│190 │大伊統│彰化商業銀│CR0000000 │97年  │2,539,970元 │偵四卷P8有被告│不詳        │起訴書（補充│
│    │百貨股│行高雄分行│          │02月  │            │提出之存證信函│            │理由書）    │
│    │份有限│000000000 │          │29日  │            │附表。        │            │附表編號169 │
│    │公司  │帳號      │          │      │            │              │            │併案四      │
│    │      │          │          │      │            │              │            │附表編號163 │
├──┼───┼─────┼─────┼───┼──────┼───────┼──────┼──────┤
│191 │大伊統│彰化商業銀│CR0000000 │97年  │1,853,260元 │偵三卷P65有 │被告附表部│起訴書（補充│
│    │百貨股│行高雄分行│          │02月  │            │  被告提出之存│  分，用途不│理由書）    │
│    │份有限│000000000 │          │29日  │            │  證信函附表。│  詳。      │附表編號170 │
│    │公司  │帳號      │          │      │            │偵八卷P10有 │於96年11月│併案二      │
│    │      │          │          │      │            │  莊明華提出之│  28日透過任│附表編號5   │
│    │      │          │          │      │            │  支票影本乙紙│  堂騏向莊明│併案四      │
│    │      │          │          │      │            │  。          │  華借款。  │附表編號164 │
│    │      │          │          │      │            │              │            │            │
│    │      │          │          │      │            │              │            │            │
│    │      │          │          │      │            │              │            │            │
├──┼───┼─────┼─────┼───┼──────┼───────┼──────┼──────┤
│192 │大伊統│彰化商業銀│CR0000000 │97年  │2,465,430元 │偵四卷P8有被│被告附表部│起訴書（補充│
│    │百貨股│行高雄分行│          │03月  │            │  告提出之存證│  分，用途不│理由書）    │
│    │份有限│000000000 │          │16日  │            │  信函附表。  │  詳。      │附表編號172 │
│    │公司  │帳號      │          │      │            │警五卷P40背 │張瑞泰提出│併案四      │
│    │      │          │          │      │            │  面有張瑞泰提│  部份係於96│附表編號166 │
│    │      │          │          │      │            │  出之支票影本│  年間向張瑞│            │
│    │      │          │          │      │            │  乙紙。      │  泰借款。  │            │
├──┼───┼─────┼─────┼───┼──────┼───────┼──────┼──────┤
│193 │大伊統│彰化商業銀│CR0000000 │97年  │2,250,850元 │偵四卷P8有被告│不詳        │起訴書（補充│
│    │百貨股│行高雄分行│          │03月  │            │提出之存證信函│            │理由書）    │
│    │份有限│000000000 │          │16日  │            │附表。        │            │附表編號171 │
│    │公司  │帳號      │          │      │            │              │            │併案四      │
│    │      │          │          │      │            │              │            │附表編號165 │
├──┼───┼─────┼─────┼───┼──────┼───────┼──────┼──────┤
│194 │大伊統│彰化商業銀│CR0000000 │97年  │2,418,960元 │偵四卷P8有被告│不詳        │起訴書（補充│
│    │百貨股│行高雄分行│          │03月  │            │提出之存證信函│            │理由書）    │
│    │份有限│000000000 │          │26日  │            │附表。        │            │附表編號173 │
│    │公司  │帳號      │          │      │            │              │            │併案四      │
│    │      │          │          │      │            │              │            │附表編號167 │
├──┼───┼─────┼─────┼───┼──────┼───────┼──────┼──────┤
│195 │大伊統│彰化商業銀│CR0000000 │97年  │2,465,190元 │偵四卷P8有被告│不詳        │起訴書（補充│
│    │百貨股│行高雄分行│          │03月  │            │提出之存證信函│            │理由書）    │
│    │份有限│000000000 │          │26日  │            │附表。        │            │附表編號174 │
│    │公司  │帳號      │          │      │            │              │            │併案四      │
│    │      │          │          │      │            │              │            │附表編號168 │
├──┼───┼─────┼─────┼───┼──────┼───────┼──────┼──────┤
│196 │大伊統│彰化商業銀│CR0000000 │97年  │2,568,340元 │偵三卷P65有 │被告附表部│起訴書（補充│
│    │百貨股│行高雄分行│          │03月  │            │  被告提出之存│  分，用途不│理由書）    │
│    │份有限│000000000 │          │31日  │            │  證信函附表。│  詳        │附表編號184 │
│    │公司  │帳號      │          │      │            │偵八卷P19有 │莊明華提出│併案二      │
│    │      │          │          │      │            │  莊明華提出之│  部分係於96│附表編號9   │
│    │      │          │          │      │            │  支票影本乙紙│  年12月21日│併案四      │
│    │      │          │          │      │            │  。          │  透過任堂騏│附表編號180 │
│    │      │          │          │      │            │              │  向莊明華借│            │
│    │      │          │          │      │            │              │  款。      │            │
│    │      │          │          │      │            │              │            │            │
├──┼───┼─────┼─────┼───┼──────┼───────┼──────┼──────┤
│197 │大伊統│彰化商業銀│CR0000000 │97年  │2,518,165元 │院一卷P19有 │陳金寸提出│起訴書（補充│
│    │百貨股│行高雄分行│          │03月  │            │  陳金寸提出之│  部分係於不│理由書）    │
│    │份有限│000000000 │          │31日  │            │  支票正本扣案│  詳時間向陳│附表編號177 │
│    │公司  │帳號      │          │      │            │  （97院總管字│  金寸借款。│併案四      │
│    │      │          │          │      │            │  第994號扣押 │被告附表部│附表編號173 │
│    │      │          │          │      │            │  物品清單）。│  分，用途不│            │
│    │      │          │          │      │            │偵三卷P35-1 │  詳。      │            │
│    │      │          │          │      │            │  有陳金寸提出│            │            │
│    │      │          │          │      │            │  之支票影本乙│            │            │
│    │      │          │          │      │            │  紙。        │            │            │
│    │      │          │          │      │            │偵四卷P8有被│            │            │
│    │      │          │          │      │            │  告提出之存證│            │            │
│    │      │          │          │      │            │  信函附表。  │            │            │
├──┼───┼─────┼─────┼───┼──────┼───────┼──────┼──────┤
│198 │大伊統│彰化商業銀│CR0000000 │97年  │1,624,830元 │警二卷P19有 │陳金寸提出│起訴書（補充│
│    │百貨股│行高雄分行│          │03月  │            │  陳金寸提出之│  部分係於96│理由書）    │
│    │份有限│000000000 │          │31日  │            │  支票正、影本│  年12月13日│附表編號180 │
│    │公司  │帳號      │          │      │            │  各乙紙。    │  向陳金寸借│併案四      │
│    │      │          │          │      │            │偵四卷P8有被│  款。      │附表編號176 │
│    │      │          │          │      │            │  告提出之存證│被告附表部│            │
│    │      │          │          │      │            │  信函附表。  │  分，用途不│            │
│    │      │          │          │      │            │              │  詳。      │            │
│    │      │          │          │      │            │              │            │            │
├──┼───┼─────┼─────┼───┼──────┼───────┼──────┼──────┤
│199 │大伊統│彰化商業銀│CR0000000 │97年  │2,486,860元 │偵四卷P8有被│被告附表部│起訴書（補充│
│    │百貨股│行高雄分行│          │03月  │            │  告提出之存證│  分，用途不│理由書）    │
│    │份有限│000000000 │          │31日  │            │  信函附表。  │  詳。      │附表編號181 │
│    │公司  │帳號      │          │      │            │林秀絨向銀行│林秀絨向華│併案一      │
│    │      │          │          │      │            │  提示部分，正│  南銀行苓雅│附表編號3   │
│    │      │          │          │      │            │  本、影本均從│  分行提示部│併案四      │
│    │      │          │          │      │            │  缺。（97偵15│  分，係被告│附表編號177 │
│    │      │          │          │      │            │  418號）     │  於96年12月│            │
│    │      │          │          │      │            │警五卷P24有 │  中旬向張瑞│            │
│    │      │          │          │      │            │  林秀絨向銀行│  泰借款，而│            │
│    │      │          │          │      │            │  提示之支票影│  張瑞泰復於│            │
│    │      │          │          │      │            │  本乙紙。（應│  同97年1月 │            │
│    │      │          │          │      │            │  係華南銀行提│  16日持向林│            │
│    │      │          │          │      │            │  出）        │  秀絨借款。│            │
│    │      │          │          │      │            │警五卷P41背 │張瑞泰提出│            │
│    │      │          │          │      │            │  面有張瑞泰提│  部份係於96│            │
│    │      │          │          │      │            │  出之支票影本│  年間向張瑞│            │
│    │      │          │          │      │            │  乙紙。      │  泰借款。  │            │
├──┼───┼─────┼─────┼───┼──────┼───────┼──────┼──────┤
│200 │大伊統│彰化商業銀│CR0000000 │97年  │1,626,550 元│院一卷P19有 │陳金寸提出│起訴書（補充│
│    │百貨股│行高雄分行│          │03月  │            │  陳金寸提出之│  部分係於不│理由書）    │
│    │份有限│000000000 │          │31日  │            │  支票正本扣案│  詳時間向陳│附表編號179 │
│    │公司  │帳號      │          │      │            │  （97院總管字│  金寸借款。│併案四      │
│    │      │          │          │      │            │  第994號扣押 │被告附表部│附表編號175 │
│    │      │          │          │      │            │  物品清單）。│  分，用途不│            │
│    │      │          │          │      │            │偵三卷P31有 │  詳。      │            │
│    │      │          │          │      │            │  陳金寸提出之│            │            │
│    │      │          │          │      │            │  支票影本乙紙│            │            │
│    │      │          │          │      │            │  。          │            │            │
│    │      │          │          │      │            │偵四卷P8有被│            │            │
│    │      │          │          │      │            │  告提出之存證│            │            │
│    │      │          │          │      │            │  信函附表。  │            │            │
├──┼───┼─────┼─────┼───┼──────┼───────┼──────┼──────┤
│201 │大伊統│彰化商業銀│CR0000000 │97年  │1,509,970元 │警五卷P104有陳│於不詳時間向│併案四      │
│    │百貨股│行高雄分行│          │03月  │            │麗華提出之支票│陳麗華借款。│附表編號170 │
│    │份有限│000000000 │          │31日  │            │影本乙紙。    │            │            │
│    │公司  │帳號      │          │      │            │              │            │            │
│    │      │          │          │      │            │              │            │            │
│    │      │          │          │      │            │              │            │            │
├──┼───┼─────┼─────┼───┼──────┼───────┼──────┼──────┤
│202 │大伊統│彰化商業銀│CR0000000 │97年  │2,458,350元 │偵四卷P8有被│被告附表部│起訴書（補充│
│    │百貨股│行高雄分行│          │03月  │            │  告提出之存證│  分，用途不│理由書）    │
│    │份有限│000000000 │          │31日  │            │  信函附表。  │  詳。      │附表編號175 │
│    │公司  │帳號      │          │      │            │警五卷P104背│陳麗華提出│併案四      │
│    │      │          │          │      │            │  面有陳麗華提│  部分係於96│附表編號169 │
│    │      │          │          │      │            │  出之支票影本│  年6月11日 │            │
│    │      │          │          │      │            │  乙紙。      │  、96年10月│            │
│    │      │          │          │      │            │              │  1日向陳麗 │            │
│    │      │          │          │      │            │              │  華借款。  │            │
├──┼───┼─────┼─────┼───┼──────┼───────┼──────┼──────┤
│203 │大伊統│彰化商業銀│CR0000000 │97年  │2,589,570元 │偵四卷P8有被告│不詳        │起訴書（補充│
│    │百貨股│行高雄分行│          │03月  │            │提出之存證信函│            │理由書）    │
│    │份有限│000000000 │          │31日  │            │附表。        │            │附表編號176 │
│    │公司  │帳號      │          │      │            │              │            │併案四      │
│    │      │          │          │      │            │              │            │附表編號172 │
├──┼───┼─────┼─────┼───┼──────┼───────┼──────┼──────┤
│204 │大伊統│彰化商業銀│CR0000000 │97年  │3,518,650元 │院一卷P19有 │陳金寸提出│起訴書（補充│
│    │百貨股│行高雄分行│          │03月  │            │  陳金寸提出之│  部分係於不│理由書）    │
│    │份有限│000000000 │          │31日  │            │  支票正本扣案│  詳時間向陳│附表編號178 │
│    │公司  │帳號      │          │      │            │  （97院總管字│  金寸借款。│併案四      │
│    │      │          │          │      │            │  第994號扣押 │被告附表部│附表編號174 │
│    │      │          │          │      │            │  物品清單）。│  分，用途不│            │
│    │      │          │          │      │            │偵三卷P30有 │  詳。      │            │
│    │      │          │          │      │            │  陳金寸提出之│            │            │
│    │      │          │          │      │            │  支票影本乙紙│            │            │
│    │      │          │          │      │            │  。          │            │            │
│    │      │          │          │      │            │偵四卷P8有被│            │            │
│    │      │          │          │      │            │  告提出之存證│            │            │
│    │      │          │          │      │            │  信函附表。  │            │            │
├──┼───┼─────┼─────┼───┼──────┼───────┼──────┼──────┤
│205 │大伊統│彰化商業銀│CR0000000 │97年  │1,519,510元 │警五卷P104有陳│於不詳時間向│併案四      │
│    │百貨股│行高雄分行│          │03月  │            │麗華提出之支票│陳麗華借款。│附表編號171 │
│    │份有限│000000000 │          │31日  │            │影本乙紙。    │            │            │
│    │公司  │帳號      │          │      │            │              │            │            │
├──┼───┼─────┼─────┼───┼──────┼───────┼──────┼──────┤
│206 │大伊統│彰化商業銀│CR0000000 │97年  │2,498,175元 │偵四卷P8有被告│不詳        │起訴書（補充│
│    │百貨股│行高雄分行│          │03月  │            │提出之存證信函│            │理由書）    │
│    │份有限│000000000 │          │31日  │            │附表。        │            │附表編號182 │
│    │公司  │帳號      │          │      │            │              │            │併案四      │
│    │      │          │          │      │            │              │            │附表編號178 │
├──┼───┼─────┼─────┼───┼──────┼───────┼──────┼──────┤
│207 │大伊統│彰化商業銀│CR0000000 │97年  │2,741,595元 │偵四卷P8有被告│不詳        │起訴書（補充│
│    │百貨股│行高雄分行│          │03月  │            │提出之存證信函│            │理由書）    │
│    │份有限│000000000 │          │31日  │            │附表。        │            │附表編號183 │
│    │公司  │帳號      │          │      │            │              │            │併案四      │
│    │      │          │          │      │            │              │            │附表編號179 │
├──┼───┼─────┼─────┼───┼──────┼───────┼──────┼──────┤
│208 │大伊統│彰化商業銀│CR0000000 │97年  │1,493,250元 │偵四卷P8有被│被告附表部│起訴書（補充│
│    │百貨股│行高雄分行│          │04月  │            │  告提出之存證│  分，用途不│理由書）    │
│    │份有限│000000000 │          │16日  │            │  信函附表。  │  詳。      │附表編號185 │
│    │公司  │帳號      │          │      │            │警五卷P106背│陳麗華提出│併案四      │
│    │      │          │          │      │            │  面有陳麗華提│  部分係於96│附表編號181 │
│    │      │          │          │      │            │  出之支票影本│  年8月23、2│            │
│    │      │          │          │      │            │  乙紙。      │  4、27日向 │            │
│    │      │          │          │      │            │              │  陳麗華借款│            │
│    │      │          │          │      │            │              │  。        │            │
├──┼───┼─────┼─────┼───┼──────┼───────┼──────┼──────┤
│209 │大伊統│彰化商業銀│CR0000000 │97年  │2,569,380元 │偵四卷P8有被告│不詳        │起訴書（補充│
│    │百貨股│行高雄分行│          │04月  │            │提出之存證信函│            │理由書）    │
│    │份有限│000000000 │          │16日  │            │附表。        │            │附表編號186 │
│    │公司  │帳號      │          │      │            │              │            │併案四      │
│    │      │          │          │      │            │              │            │附表編號182 │
├──┼───┼─────┼─────┼───┼──────┼───────┼──────┼──────┤
│210 │大伊統│彰化商業銀│CR0000000 │97年  │2,345,080元 │偵四卷P8有被│不詳        │起訴書（補充│
│    │百貨股│行高雄分行│          │04月  │            │  告提出之存證│            │理由書）    │
│    │份有限│000000000 │          │16日  │            │  信函附表。  │            │附表編號187 │
│    │公司  │帳號      │          │      │            │院一卷P64有 │            │併案四      │
│    │      │          │          │      │            │  彰銀提出之支│            │附表編號183 │
│    │      │          │          │      │            │  票正本扣案（│            │            │
│    │      │          │          │      │            │  97院總管字第│            │            │
│    │      │          │          │      │            │  1835號扣押物│            │            │
│    │      │          │          │      │            │  品清單）。  │            │            │
│    │      │          │          │      │            │院一卷P59-60│            │            │
│    │      │          │          │      │            │  有彰銀提出之│            │            │
│    │      │          │          │      │            │  支票影本在卷│            │            │
│    │      │          │          │      │            │  。          │            │            │
├──┼───┼─────┼─────┼───┼──────┼───────┼──────┼──────┤
│211 │大伊統│彰化商業銀│CR0000000 │97年  │2,707,545元 │偵四卷P8有被告│不詳        │起訴書（補充│
│    │百貨股│行高雄分行│          │04月  │            │提出之存證信函│            │理由書）    │
│    │份有限│000000000 │          │16日  │            │附表。        │            │附表編號188 │
│    │公司  │帳號      │          │      │            │              │            │併案四      │
│    │      │          │          │      │            │              │            │附表編號184 │
├──┼───┼─────┼─────┼───┼──────┼───────┼──────┼──────┤
│212 │大伊統│彰化商業銀│CR0000000 │97年  │2,745,650元 │偵三卷P65有 │被告附表部│起訴書（補充│
│    │百貨股│行高雄分行│          │04月  │            │  被告提出之存│  分，用途不│理由書）    │
│    │份有限│000000000 │          │30日  │            │  證信函附表。│  詳        │附表編號192 │
│    │公司  │帳號      │          │      │            │偵八卷P39有 │莊明華提出│併案二      │
│    │      │          │          │      │            │  莊明華提出之│  部分係於97│附表編號17  │
│    │      │          │          │      │            │  支票影本乙紙│  年1月29日 │併案四      │
│    │      │          │          │      │            │  。          │  透過任堂騏│附表編號188 │
│    │      │          │          │      │            │              │  向莊明華借│            │
│    │      │          │          │      │            │              │  款。      │            │
│    │      │          │          │      │            │              │            │            │
├──┼───┼─────┼─────┼───┼──────┼───────┼──────┼──────┤
│213 │大伊統│彰化商業銀│CR0000000 │97年  │2,209,510 元│偵四卷P8有被│被告附表部│起訴書（補充│
│    │百貨股│行高雄分行│          │04月  │            │  告提出之存證│  分，用途不│理由書）    │
│    │份有限│000000000 │          │30日  │            │  信函附表。  │  詳。      │附表編號189 │
│    │公司  │帳號      │          │      │            │警五卷P106有│陳麗華提出│併案四      │
│    │      │          │          │      │            │  陳麗華提出之│  部分係於96│附表編號185 │
│    │      │          │          │      │            │  支票影本乙紙│  年8月15至 │            │
│    │      │          │          │      │            │  。          │  17日向陳麗│            │
│    │      │          │          │      │            │              │  華借款。  │            │
├──┼───┼─────┼─────┼───┼──────┼───────┼──────┼──────┤
│214 │大伊統│彰化商業銀│CR0000000 │97年  │2,765,580元 │偵四卷P8有被告│不詳        │起訴書（補充│
│    │百貨股│行高雄分行│          │04月  │            │提出之存證信函│            │理由書）    │
│    │份有限│000000000 │          │30日  │            │附表。        │            │附表編號190 │
│    │公司  │帳號      │          │      │            │              │            │併案四      │
│    │      │          │          │      │            │              │            │附表編號186 │
├──┼───┼─────┼─────┼───┼──────┼───────┼──────┼──────┤
│215 │大伊統│彰化商業銀│CR0000000 │97年  │2,785,530元 │偵四卷P8有被│被告附表部│起訴書（補充│
│    │百貨股│行高雄分行│          │04月  │            │  告提出之存證│  分，用途不│理由書）    │
│    │份有限│000000000 │          │30日  │            │  信函附表。  │  詳。      │附表編號191 │
│    │公司  │帳號      │          │      │            │警五卷P40背 │張瑞泰提出│併案四      │
│    │      │          │          │      │            │  面有張瑞泰提│  部份係於96│附表編號187 │
│    │      │          │          │      │            │  出之支票影本│  年間向張瑞│            │
│    │      │          │          │      │            │  乙紙。      │  泰借款。  │            │
├──┼───┼─────┼─────┼───┼──────┼───────┼──────┼──────┤
│216 │大伊統│彰化商業銀│CR0000000 │97年  │2,341,555元 │偵三卷P65有被 │不詳        │起訴書（補充│
│    │百貨股│行高雄分行│          │04月  │            │告提出之存證信│            │理由書）    │
│    │份有限│000000000 │          │30日  │            │函附表。      │            │附表編號193 │
│    │公司  │帳號      │          │      │            │              │            │併案四      │
│    │      │          │          │      │            │              │            │附表編號189 │
├──┼───┼─────┼─────┼───┼──────┼───────┼──────┼──────┤
│217 │大伊統│彰化商業銀│CR0000000 │97年  │2,588,210元 │偵三卷P65有被 │不詳        │起訴書（補充│
│    │百貨股│行高雄分行│          │05月  │            │告提出之存證信│            │理由書）    │
│    │份有限│000000000 │          │16日  │            │函附表。      │            │附表編號194 │
│    │公司  │帳號      │          │      │            │              │            │併案四      │
│    │      │          │          │      │            │              │            │附表編號190 │
├──┼───┼─────┼─────┼───┼──────┼───────┼──────┼──────┤
│218 │大伊統│彰化商業銀│CR0000000 │97年  │2,991,540元 │偵四卷P8有被│被告附表部│起訴書（補充│
│    │百貨股│行高雄分行│          │05月  │            │  告提出之存證│  分，用途不│理由書）    │
│    │份有限│000000000 │          │26日  │            │  信函附表。  │  詳。      │附表編號195 │
│    │公司  │帳號      │          │      │            │警五卷P42有 │張瑞泰提出│併案四      │
│    │      │          │          │      │            │  張瑞泰提出之│  部份係於96│附表編號191 │
│    │      │          │          │      │            │  支票影本乙紙│  年間向張瑞│            │
│    │      │          │          │      │            │  。          │  泰借款。  │            │
├──┼───┼─────┼─────┼───┼──────┼───────┼──────┼──────┤
│219 │大伊統│彰化商業銀│CR0000000 │97年  │2,747,200元 │偵四卷P8有被│被告附表部│起訴書（補充│
│    │百貨股│行高雄分行│          │05月  │            │  告提出之存證│  分，用途不│理由書）    │
│    │份有限│000000000 │          │31日  │            │  信函附表。  │  詳。      │附表編號196 │
│    │公司  │帳號      │          │      │            │警五卷P42背 │張瑞泰提出│併案四      │
│    │      │          │          │      │            │  面有張瑞泰提│  部份係於96│附表編號192 │
│    │      │          │          │      │            │  出之支票影本│  年間向張瑞│            │
│    │      │          │          │      │            │  乙紙。      │  泰借款。  │            │
└──┴───┴─────┴─────┴───┴──────┴───────┴──────┴──────┘